臺灣臺中地方法院刑事判決　　　　　　　99年度訴字第3314號
公　訴　人　臺灣臺中地方法院檢察署檢察官
被　　　告　葉志成
選任辯護人　蘇書峰律師
　　　　　　陳益軒律師
　　　　　　陳志隆律師
被　　　告　羅筱玲
選任辯護人　郭隆偉律師
被　　　告　王振安
　　　　　　林江盛
上列被告等因偽造文書等案件，經檢察官提起公訴（99年度偵字
第2219號），本院判決如下：
    主    文
葉志成共同犯詐欺取財罪，處有期徒刑貳年貳月。又共同犯行使
偽造私文書罪，處有期徒刑陸月；未經扣案之偽造「香港上海匯
豐銀行臺北分行餘額證明」及「香港上海匯豐銀行臺北分行存款
帳戶對帳單」各壹份均沒收。應執行有期徒刑貳年陸月，未經扣
案之偽造「香港上海匯豐銀行臺北分行餘額證明」及「香港上海
匯豐銀行臺北分行存款帳戶對帳單」各壹份均沒收。
王振安共同犯詐欺取財罪，處有期徒刑壹年肆月。又共同犯行使
偽造私文書罪，處有期徒刑肆月；未經扣案之偽造「香港上海匯
豐銀行臺北分行餘額證明」及「香港上海匯豐銀行臺北分行存款
帳戶對帳單」各壹份均沒收。應執行有期徒刑壹年陸月，未經扣
案之偽造「香港上海匯豐銀行臺北分行餘額證明」及「香港上海
匯豐銀行臺北分行存款帳戶對帳單」各壹份均沒收。
羅筱玲共同犯詐欺取財罪，處有期徒刑壹年陸月。又共同犯行使
偽造私文書罪，處有期徒刑肆月；未經扣案之偽造「香港上海匯
豐銀行臺北分行餘額證明」及「香港上海匯豐銀行臺北分行存款
帳戶對帳單」各壹份均沒收。應執行有期徒刑壹年捌月，未經扣
案之偽造「香港上海匯豐銀行臺北分行餘額證明」及「香港上海
匯豐銀行臺北分行存款帳戶對帳單」各壹份均沒收。
林江盛共同犯詐欺取財罪，處有期徒刑壹年貳月。又共同犯行使
偽造私文書罪，處有期徒刑肆月；未經扣案之偽造「香港上海匯
豐銀行臺北分行餘額證明」及「香港上海匯豐銀行臺北分行存款
帳戶對帳單」各壹份均沒收。應執行有期徒刑壹年肆月，未經扣
案之偽造「香港上海匯豐銀行臺北分行餘額證明」及「香港上海
匯豐銀行臺北分行存款帳戶對帳單」各壹份均沒收。
    犯罪事實
一、葉志成、林江盛、羅筱玲、王振安、陳志明（俟到案後，另
    行審結）、石孝強（已歿）與真實姓名年籍不詳自稱「楊順
    華」、「游先生」、「小謝」之成年男子等人共同基於詐欺
    取財及行使偽造私文書之犯意聯絡，意圖為自己不法之所有
    ，先由葉志成、與該真實姓名年籍不詳自稱「楊順華」、「
    游先生」之成年男子共同謀議策劃，以「美金國內定存高收
    益投資案」，標榜每投資單位為美金1000萬元，每10個工作
    天即可獲取投資金額200﹪之高額利潤，居間介紹他人投資
    成功者，亦可獲得投資金額30﹪之高額佣金等虛偽不實之內
    容，用以詐騙投資人。實際分工及詐騙過程，詳如下述：
（一）葉志成先以新臺幣（下同）30萬元之代價，覓妥無前科、
      信用良好之林江盛擔任提供美金1000萬元投資款之人頭金
      主代表，並要求擔任人頭金主之林江盛，於97年7月31日
      ，前往臺北市○○路之香港上海匯豐銀行臺北分行，申請
      開立帳號000-000000-000號台幣存款帳戶及帳號000-0000
      00-000號美金存款帳戶，供作日後匯入投資款使用。嗣於
      97年10月初某日，林江盛即將前開帳戶之存摺、印章，提
      供予葉志成使用。
（二）羅筱玲與該真實姓名年籍不詳自稱「楊順華」之成年男子
      係負責尋找投資對象。渠等二人遂在臺中地區，向不知情
      、從事仲介工作之吳瑞彬、洪錦裕（原名洪小喬）夫婦介
      紹本件「美金國內定存高收益投資案」之操作流程，以投
      資內容為：每投資單位為美金1000萬元，指定香港匯豐銀
      行臺北分行為該投資案之交割銀行，投資後，每10個工作
      天即可獲得投資金額200％之利潤，若介紹成功，中間之
      仲介者將可獲得投資金額30％之佣金為由，致使吳瑞彬及
      洪錦裕夫婦誤認該項投資案之獲利方式，值得投資，遂於
      97年9月下旬，前往臺中市○區○○○路4段232之2號13樓
      之3李丞霖（原名李建成）住處，向開設投資顧問公司之
      李丞霖介紹該投資案，欲居間介紹李丞霖參與該「美金國
      內定存高收益投資」案，惟因李丞霖評估後，表示無法籌
      措美金1000萬元之鉅額款項而作罷，吳瑞彬、洪錦裕夫婦
      即將上情告知羅筱玲、「楊順華」。羅筱玲、「楊順華」
      即與人在臺北之葉志成聯繫，告知吳瑞彬、洪錦裕介紹李
      丞霖投資不成之訊息，葉志成等人發現原本設計之「美金
      國內定存高收益投資案」投資門檻過高，尋覓投資者不易
      ，乃另行規劃前開「美金國內定存高收益投資」之「變通
      方案」，亦即：投資金額美金1000萬元，可由金主方先行
      貸款予有意願之投資者，但投資者須支付29天利息新臺幣
      （下同）1000萬元。羅筱玲、「楊順華」遂將該「變通方
      案」告知吳瑞彬、洪錦裕夫妻，並佯稱：投資者可以1000
      萬元向金主借貸美金1000萬元來投資，亦即該投資者先提
      供1000萬元作為借貸29天之利息，即可向金主借貸美金
      1000萬元來作上開高收益投資，渠等介紹之金主曾經作過
      該種投資，獲利很多，可以信任渠等介紹之金主云云，致
      使吳瑞彬、洪錦裕夫妻不疑有他，遂於97年10月上旬，再
      度向李丞霖介紹前開「變通方案」，致使李丞霖誤信為真
      ，乃表明有投資意願，並向友人楊婉菁等人集資募得1000
      萬元，欲作為支付借貸投資款美金1000萬元所須之利息。
（三）嗣於97年10月7日，羅筱玲、「楊順華」2人即邀約吳瑞彬
      、洪錦裕夫婦及李丞霖、楊婉菁等人共同北上，前往臺北
      市○○區○○路200 號9樓之7葉志成辦公室，磋商「變通
      方案」投資簽約事宜，羅筱玲、「楊順華」當場以會計師
      身分介紹葉志成，葉志成則介紹陳志明係本件「美金國內
      定存高收益投資案」之操作方代表、「游先生」係本件「
      變通方案」之金主方代表、曾森雄律師為本件「變通方案
      」之契約見證人、林江盛為金主方代表。當場，李丞霖即
      與擔任金主方代表之林江盛簽訂「契約書（契約編號：97
      1007）」，並由葉志成及曾森雄律師擔任見證人，契約約
      定由李丞霖向林江盛借貸資金美金1000萬元，李丞霖須支
      付費用1000萬元，該筆費用暫時由見證人曾森雄律師保管
      ，待林江盛提出「資金餘額證明」及「對帳單」正本後，
      再由見證人將該1000萬元交付林江盛。惟因李丞霖當場所
      提出面額250萬元、發票人國泰世華商業銀行秀水簡易
      型分行、付款人國泰世華商業銀行秀水簡易型分行、發票
      日97年10月6日、支票號碼EV0000000、受款人李建成之同
      業支票1紙、面額250萬元、發票人草屯郵局、付款人南
      投三和郵局、發票日97年10月6日、支票號碼R0000000、
      帳號00000000、受款人李建成之同業支票1紙、面額250
      萬元、發票人第一商業銀行北屯分行、付款人第一銀行北
      屯分行、發票日97年10月6日、支票號碼EH0000000、受款
      人李錦松之同業支票1紙、面額250萬元、發票人臺中四
      張犁郵局、付款人臺中民權路郵局、發票日97年10月6日
      、支票號碼A0000000、帳號00000000、受款人李錦松之同
      業支票1紙，因其票面分別記載「李建成」、「李錦松」
      為受款人，並載明「禁止背書轉讓」字樣，致使林江盛、
      葉志成等人無法直接提現，雙方遂約定於翌日即97年10月
      8日，在臺中市○○○路之長榮桂冠飯店交付1000萬元款
      項。惟因李丞霖返回臺中後，透過管道查悉葉志成、曾森
      雄曾有刑案前科紀錄，遂未依約交款1000萬元，並透過吳
      瑞彬、洪錦裕夫妻向羅筱玲、「楊順華」表達不願與葉志
      成合作「美金國內定存高收益投資案」，只願意與林江盛
      簽約之意。葉志成遂透過羅筱玲、「楊順華」要吳瑞彬、
      洪錦裕向李丞霖轉達其已全盤退出本件投資案，僅由林江
      盛單獨代表金主方籌資。
（四）葉志成與羅筱玲敲定97年10月16日二度簽約之時間後，即
      由羅筱玲統籌聯繫。而葉志成為取信於李丞霖，遂於不詳
      時間，在不詳地點，以不詳方法，利用林江盛於97年10月
      初某日交付之香港上海匯豐銀行臺北分行帳戶之存摺及印
      章，偽造林江盛向香港上海匯豐銀行臺北分行申請開立之
      帳號000-000000-000號美金綜合存款帳戶內存款餘額有美
      金1000萬元等不實內容之「香港上海匯豐銀行臺北分行餘
      額證明」及「香港上海匯豐銀行臺北分行存款帳戶對帳單
      」等私文書。葉志成再於97年10月16日10時許，在臺北市
      萬華區○○○路○段之辦公室，先讓林江盛與石孝強簽立
      「契約書（合約編號：971016B001）」，內容為林江盛向
      石孝強借貸美金1000萬元之款項，林江盛為石孝強之對外
      租賃代表人，並告林江盛知該筆資金已經匯入其向香港上
      海匯豐銀行臺北分行申請開立交付予葉志成使用之存款帳
      戶內，並要林江盛於簽約前先至臺灣銀行申請開立帳戶，
      以供存入支票款使用，以及指示林江盛當日中午將在其辦
      公室內與李丞霖簽約。林江盛遂於97年10月16日10時08分
      許，前往臺北市○○區○○路380號之臺灣銀行龍山分行
      ，申請開立帳號000000000000號帳戶。葉志成續於簽約前
      即97年10月16日13時30分許，委由王振安持前開偽造之「
      香港上海匯豐銀行臺北分行餘額證明書」及「香港上海匯
      豐銀行臺北分行存款帳戶對帳單」，前往臺北市○○區○
      ○路229號5樓林江盛辦公室，交付予林江盛，讓林江盛於
      簽約時交付前開偽造之「香港上海匯豐銀行臺北分行餘額
      證明書」及「香港上海匯豐銀行臺北分行存款帳戶對帳單
      」予「楊順華」，用以提示，藉以取信李丞霖。嗣於97年
      10月16日中午時分，羅筱玲帶同吳瑞彬、洪錦裕、李丞霖
      、楊婉菁等人前往臺北市○○區○○路229號5樓林江盛之
      辦公室，林江盛依照葉志成指示，將前開偽造之「香港上
      海匯豐銀行臺北分行餘額證明書」及「香港上海匯豐銀行
      臺北分行存款帳戶對帳單」之正本交予「楊順華」，並提
      供1份影印本予李丞霖收執，藉以取信李丞霖。李丞霖取
      得前開偽造文件後，即依約與林江盛簽訂「契約書（契約
      編號：971016）」，約定投資操作期間為97年10月16日起
      至97年10月29日止，並當場交付面額250萬元、發票人
      渣打國際商業銀行建國簡易型分行、付款人渣打國際商業
      銀行建國簡易型分行、發票日97年10月16日、票號AA0000
      000、帳號000000000、受款人林江盛之支票1紙、面額2
      50萬元、發票人聯邦商業銀行東門分行、付款人臺灣銀行
      營業部、發票日97年10月16日、支票號碼BB0000000、帳
      號002826、受款人林江盛之銀行同業支票1紙，予林江盛
      收受，林江盛並依約當場簽具「拋棄同意書」及「利潤支
      付承諾切結書」交予李丞霖收執。雙方復於97年10月16日
      14時許，前往臺北市萬華區龍山寺附近之「鮮芋仙」冰品
      店樓上，再由林江盛與李丞霖同列為資方代表，而與擔任
      操作方代表之陳志明簽訂「衍生性金融商品（美金）操作
      協議」，林江盛並以資金方身分、李丞霖則以連帶保證人
      之身分，簽具「切結保證書」予陳志明收執，足以生損害
      於香港上海匯豐銀行臺北分行對於存款帳戶管理之正確性
      。待李丞霖等人離去後，林江盛即與葉志成聯絡，並將前
      開支票及其向臺灣銀行龍山分行申請開立帳號0000000000
      00號帳戶之存摺、密碼及預先簽妥姓名之提款憑條，持往
      臺北市萬華區○○○路○段140號2樓葉志成之辦公室內，
      交付葉志成本人收受，葉志成即指示擔任幕後金主代表之
      石孝強具名簽立收據1紙交予林江盛，以證明收受面額共
      500萬元之支票。葉志成取得前開支票後，即於97年10月1
      6日15時許，委託石孝強、綽號「小謝」之成年男子共同
      持往臺北市○○○路○段120號臺灣銀行營業部，將前開面
      額250萬元、付款人臺灣銀行營業部、發票人聯邦商業銀
      行東門分行之銀行同業支票，存入林江盛所申請開立之前
      開臺灣銀行龍山分行帳戶內兌現後，並於同日將250萬元
      款項提領一空，悉數交回予葉志成；另外面額250萬元、
      付款人渣打國際商業銀行建國簡易型分行之支票，因須經
      票據交換，乃由石孝強存入林江盛前開臺灣銀行龍山分行
      帳戶託收，待至97年10月20日兌現入帳後，葉志成再指示
      石孝強與王振安、綽號「小謝」之成年男子於97年10月21
      日9時30分許，前往臺北市○○區○○路380號之臺灣銀行
      龍山分行，由王振安具名提領現金250萬元，交予石孝強
      悉數交回予葉志成後。葉志成於97年10月16日16時許，即
      在臺北市○○區○○路1段200號9樓之7其辦公室內，交付
      20萬元現金予林江盛作為部分之約定報酬。
（五）李丞霖、楊婉菁、吳瑞彬、洪錦裕等人間原先約定之投資
      期間即將於97年10月29日結束，卻未見有何後續投資動作
      ，吳瑞彬、洪錦裕夫婦與楊婉菁為求確認，乃於97年10月
      27日北上與陳志明會面，陳志明為取信吳瑞彬、洪錦裕、
      楊婉菁等人，乃出示「國稅局繳稅證明」予吳瑞彬、洪錦
      裕、楊婉菁觀看後取回，藉以證明已經開始本件投資案之
      操作。葉志成、羅筱玲、陳志明等人為避免李丞霖、楊婉
      菁、吳瑞彬、洪錦裕等人起疑，乃於97年10月28日某時，
      由陳志明將石孝強所交付於不詳時間，在不詳地點，以不
      詳方式，偽造投資操作期間預定於97年11月14日前完成等
      不實內容之「香港THE HOUSE OF JEWELS公司商務通知」
      私文書，交予羅筱玲、「楊順華」；羅筱玲、「楊順華」
      再將前開偽造之「香港THE HOUSE OF JEWELS公司商務通
      知」連同「楊順華」親筆書寫之「操作流程表」，一併交
      予吳瑞彬及洪錦裕夫婦，以製造已經進行美金投資案操作
      之假象；吳瑞彬及洪錦裕夫婦隨即於97年10月28日晚間，
      在臺中市○○○路與文心路口之春水堂茶店內，交予李丞
      霖收執，利用該「商務通知函」製造將原委託操作期限延
      長至97年11月14日之假象，以取信李丞霖、吳瑞彬、洪錦
      裕等人，足以生損害於香港THE HOUSE OF JEWELS公司。
（六）李丞霖取得前開偽造文件，不疑有他，遂於97年10月29日
      14時許，前往臺北市○○區○○路229號5樓林江盛之辦公
      室內，再與林江盛簽訂「續約契約書（契約編號：000000
      -0）」，約定將投資操作期間延長自97年10月30日起至97
      年11月13日止，並當場交付面額250萬元、發票人渣打
      國際商業銀行北屯分行、付款人渣打國際商業銀行北屯分
      行、發票日97年10月28日、票號AA0000000、帳號000017
      、受款人林江盛之支票1紙、面額250萬元、發票人聯邦
      商業銀行興中分行、付款人臺灣銀行臺中分行、發票日97
      年10月29日、支票號碼BE0000000、帳號000361、受款人
      林江盛之銀行同業支票1紙，予林江盛收受。待李丞霖等
      人離去後，林江盛即聯絡葉志成，葉志成即委託王振安前
      往林江盛辦公室，向林江盛取走前開支票，王振安當場以
      個人名義簽立收據1紙，用以證明向林江盛收取前開支票
      ，惟因林江盛認為不妥，乃再度聯絡葉志成，葉志成遂指
      示林江盛前往其辦公室找綽號「小謝」之成年男子處理，
      該綽號「小謝」之成年男子即以石孝強名義簽立收據1紙
      ，並蓋用石孝強之印文後，交予林江盛收執，用以證明收
      受面額共500萬元之支票。林江盛另於97年10月30日與石
      孝強簽訂「契約書（附約一）」，表示延續原合約精神再
      付利息500萬元，延至97年11月13日止之意。
（七）葉志成取得前開支票後，即於97年10月31日，陪同王振安
      由臺北搭乘高鐵到臺中，再前往位於臺中市○區○○路之
      臺灣銀行臺中分行，以王振安名義，將前開面額250萬元
      、付款人臺灣銀行臺中分行、發票人聯邦商業銀行興中分
      行之銀行同業支票，存入王振安向臺灣銀行總行營業部所
      申請開立帳號000000000000號帳戶內提示兌現後，並於同
      日將250萬元提領一空；另外面額250萬元、付款人渣打國
      際商業銀行北屯分行之支票，因須經票據交換，乃由葉志
      成以王振安前開臺灣銀行總行營業部帳戶託收，待至97年
      11月4日兌現入帳後，葉志成即與王振安於97年11月4日上
      午9時30分許，前往臺北市○○區○○路380號之臺灣銀行
      龍山分行，以王振安名義提領現金200萬元，所提領款項
      悉數由葉志成取得，另外50萬元部分，亦以王振安名義匯
      款至郭林美麗向彰化商業銀行基隆分行申請開立帳號0000
      0000000000號帳戶內。葉志成於取得前開款項後，即於不
      詳時間，在臺北市萬華區○○○路○段140號2樓其辦公室
      內，支付現金10萬元予林江盛，作為剩餘之約定報酬。
（八）林江盛與陳志明於97年11月4日，另有簽訂「委託書」，
      並由李丞霖擔任見證人，確認委託操作金融商品獲利分配
      方式及有效期限為97年11月14日止。嗣於97年11月12日，
      李丞霖見前開投資案延長投資期限即將屆至，卻遲遲未有
      進展，乃強力要求羅筱玲、「楊順華」聯絡操作方代表陳
      志明出面說明，林江盛另於97年11月12日再簽立「承諾書
      」予李丞霖，表明同意將資金借貸期限延長至97年11月14
      日13時整，以取信李丞霖。吳瑞彬、洪錦裕夫婦及楊婉菁
      即與陳志明、羅筱玲、「楊順華」等人相約，於97年11月
      13 日上午，在臺北火車站鐵路局2樓之餐廳見面，斯時，
      陳志明偕同自稱金控公司董事長特別助理之許志漢赴約，
      陳志明當場並提出「國稅局繳稅收據」及「行政院金融監
      督管理委員會核可文件」予楊婉菁、吳瑞彬、洪錦裕等人
      閱覽，企圖矇混楊婉菁、吳瑞彬、洪錦裕等人，惟因楊婉
      菁當場察覺有異，趁隙撥打電話予李丞霖進行查證後，發
      現該等文件發文字號與各該機關正式公文格式不符且無流
      水編號，認為不實，乃趁隙要洪錦裕報警處理，待警方到
      場前，「楊順華」見狀即藉口身體不舒服，先持前開偽造
      文件趁隙逃逸，而陳志明、羅筱玲於警察到場後，亦在黃
      坤鍵律師陪同下，未製作詢問筆錄即行離開鐵路局派出所
      。
二、案經李丞霖訴請臺灣臺中地方法院檢察署檢察官偵查起訴。
    理    由
一、按被告以外之人於偵查中向檢察官所為之陳述，除顯有不可
    信之情況者外，得為證據，刑事訴訟法第159條第2項定有明
    文。查：告訴人李丞霖於偵查中向檢察官所為之陳述內容，
    係就其被騙之經過情形而為陳述，並無顯不可信之情況存在
    ，得為本案之證據使用，具有證據能力。又證人石孝強於偵
    查中向檢察官所為之陳述內容，亦未發現有何遭受刑求或處
    於恐嚇、脅迫情況下而為非任意性陳述之顯不可情況，自得
    為本案之證據，具有證據能力。
二、認定犯罪事實所依憑之證據及理由：
（一）訊據被告林江盛對於前揭時地，擔任人頭金主，與被告葉
      志成、陳志明、羅筱玲、楊順華、王振安等人共同以「美
      金國內定存高收益投資案」之不實投資案，利用偽造之「
      香港上海匯豐銀行臺北分行餘額證明」、「香港上海匯豐
      銀行臺北分行存款帳戶對帳單」及「香港THE HOUSE OF J
      EWELS公司商務通知」等私文書，向告訴人李丞霖詐取100
      0萬元款項，並因而獲得30萬元之報酬等情，業經坦認屬
      實，核與告訴人李丞霖於偵查及本院中之指訴情節（參照
      98年度交查字第28號偵查卷第5至8、22至23、42至43、56
      至63、69至73、126至128、164頁、98年度交查字第28號
      偵查卷二第41至43頁）、證人吳瑞彬、洪錦裕、楊婉菁於
      本院審理中之證述內容（參照本院卷二第9至12頁、第13
      至15頁、第5至9頁）均屬相符，並有美金國內定存高收益
      操作流程1份（參照98年度他字第463號偵查卷第10頁）、
      告訴人李丞霖與被告林江盛簽訂之契約書（契約編號：97
      1007）1份（參照98年度他字第463號偵查卷第11至12頁）
      、告訴人李丞霖於97年10月7日所提出面額各250萬元之支
      票影本4張（參照98年度他字第463號偵查卷第14至15頁）
      、偽造之「香港上海匯豐銀行臺北分行餘額證明書」及「
      香港上海匯豐銀行臺北分行存款帳戶對帳單」各1份（參
      照98年度他字第463號偵查卷第16、17頁）、告訴人李丞
      霖與被告林江盛簽訂之契約書（契約編號：971016）1份
      （參照98年度他字第463號偵查卷第19至20頁）、告訴人
      李丞霖於97年10月16日所提出面額各250萬元之支票影本2
      張（參照98年度他字第463號偵查卷第23頁）、被告林江
      盛簽收支票之收據3份（參照98年度他字第463號偵查卷第
      22、32頁、98年度交查字第28號偵查卷二第123頁）、告
      訴人李丞霖與被告林江盛、陳志明簽訂之衍生性金融商品
      （美金）操作協議1份（參照98年度他字第463號偵查卷第
      24至26頁）、偽造之香港THE HOUSE OF JEWELS公司商務
      通知1份（參照98年度他字第463號偵查卷第27頁）、「楊
      順華」手寫之操作流程表1份（參照98年度他字第463號偵
      查卷第28至30頁）、告訴人李丞霖於97年10月29日所提出
      面額各250萬元之支票影本2張（參照98年度他字第463號
      偵查卷第33頁）、石孝強簽收支票之收據3份（參照98年
      度他字第463號偵查卷第34、36頁、98年度交查字第28號
      偵查卷二第119頁）、被告林江盛與陳志明於97年11月4日
      簽訂之委託書（告訴人李丞霖擔任見證人）1份（參照98
      年度他字第463號偵查卷第37頁）、被告王振安所申請開
      立臺灣銀行營業部帳號000000000000號活期儲蓄存款帳戶
      自97年7月7日起至97年10月31日止之存摺明細1份（參照
      98年度交查字第28號偵查卷第187頁）、臺灣銀行龍山分
      行98年7月7日龍山營密字第09850008651號函檢附之被告
      林江盛所申請開立帳號000000000000號帳戶存摺存款歷史
      明細查詢、新臺幣100萬元以上現金收取或付出交易清單
      、申報表資料各1份（參照98年度交查字第28號偵查卷第
      218至222頁）、臺灣銀行取款憑條1份（參照98年度交查
      字第28號偵查卷第224頁）、臺灣銀行匯出匯款用紙1份（
      參照98年度交查字第28號偵查卷第225頁）、臺灣銀行現
      金轉帳支出傳票1份（參照98年度交查字第28號偵查卷第2
      26頁）、臺灣銀行龍山分行98年7月20日龍山營密字第098
      50009321號函檢附之被告王振安帳戶現金轉帳支出傳票、
      匯出匯款明細帳、大額通貨交易申報表各2份（參照98年
      度交查字第28號偵查卷第233至239頁）、彰化商業銀行基
      隆分行98年7月28日彰基隆字第09824 32號函檢附之郭林
      美麗所申請開立帳號00000000000000號帳戶之存戶基本資
      料、存摺存款帳號資料、交易明細查詢各1份（參照98年
      度交查字第28號偵查卷二第4至11頁）、香港商香港上海
      匯豐銀行98年7月10日（98）港匯銀（總）字第31799號函
      檢附被告林江盛所申請開立帳號000-000000-000、000-00
      0000-000號帳戶之交易紀錄資料1份（參照98年度交查字
      第28號偵查卷二第12至34頁）、偽造之「香港THE HOUSE
      OF JEWELS公司商務通知」1份（參照98年度交查字第28號
      偵查卷二第44至45頁）、臺灣銀行臺中分行98年7月28日
      臺中營字第09850059831號函檢附之告王振安帳戶於97年1
      0月31日所提領支票之正反面影本2份（參照98年度交查字
      第28號偵查卷二第46至48頁）、被告林江盛、告訴人李丞
      霖與被告陳志明簽訂之衍生性金融商品（美金）操作協議
      1份（參照98年度交查字第28號偵查卷二第107至109頁）
      、被告林江盛與石孝強簽訂之契約書（合約編號：971016
      B001）1份（參照98年度交查字第28號偵查卷二第110頁）
      、被告林江盛簽具交予告訴人李丞霖收執之拋棄同意切結
      書及利潤支付承諾切結書各1份（參照98年度交查字第28
      號偵查卷二第117至118頁）、真實姓名年籍不詳綽號「小
      謝」之成年男子代石孝強簽具交予被告林江盛之收據1份
      （參照98年度交查字第28號偵查卷二第126頁）、被告林
      江盛簽具交予告訴人李丞霖之承諾書1份（參照98年度交
      查字第28號偵查卷二第127頁）、被告林江盛與被告陳志
      明簽訂之委託書（告訴人李丞霖擔任見證人）1份（參照
      98年度交查字第28號偵查卷二第131頁）、被告林江盛提
      出之透過私募交易計畫金融操作的可行方案1份（參照98
      年度交查字第28號偵查卷第132至145頁）等在卷可稽，被
      告林江盛自白供述與現有事證相符，應堪置信。
（二）被告王振安、葉志成、羅筱玲均矢口否認有何詐欺、行使
      偽造私文書之犯行，(1)被告王振安辯稱：伊並不知道本案
      之來龍去脈，被告葉志成於97年間有在臺北市○○區○○
      路1段200號7樓之5租了1個辦公室，並有提供1個辦公桌及
      電話給伊使用，伊與被告葉志成是舊識，被告葉志成並未
      向伊收取租金或電話費，所以被告葉志成有時候會委託伊
      代為處理一些事情，97年10月31日被告葉志成要伊陪同前
      往臺中的臺灣銀行，利用伊臺灣銀行臺北總行營業部之帳
      戶，提領款項，金額很大，要伊陪同，並由伊到櫃台辦理
      ，當場被告葉志成直接將票交給櫃台行員，伊沒有經手過
      票，所以究竟是什麼票伊不清楚，因為是使用伊銀行帳戶
      ，所以伊將存摺直接交給銀行行員，當時是提領現金250
      萬元，由被告葉志成拿走，另外有存入1張250萬元之支票
      ，所以伊就將銀行存摺、印章暫時交給被告葉志成保管，
      直到97年11月4日兌現支票後，被告葉志成才於97年11月4
      日當天將存摺及印章拿到臺北市○○區○○路辦公室還給
      伊，當時另1筆250萬元已經兌現及領走，97年11月4日銀
      行提款單上的筆跡，不是伊的筆跡，被告葉志成曾經於97
      年8月份向伊借過國民身分證及殘障手冊以購買高鐵車票
      ，後來伊於97年8月6日欲向被告葉志成要回證件，被告葉
      志成告知證件弄丟了，所以伊於97年8月7日又去申請補發
      國民身分證及殘障手冊，另外，97年10月21日由伊具名向
      臺灣銀行龍山分行提領1筆250萬元，錢是從被告林江盛帳
      戶提領出來，該受託提款單上面王振安的簽名亦非伊本人
      之筆跡，再者，被告葉志成曾經要伊轉交1份資料袋給被
      告林江盛，但伊不知道裡面的內容是什麼，本案詳細內容
      伊都不瞭解，伊只認識被告葉志成、林江盛，被告林江盛
      是被告葉志成的朋友，伊與被告林江盛沒有任何的牽扯云
      云。(2)被告葉志成辯稱：伊僅參與97年10月7日部分，當
      時伊經過真實姓名年籍不詳之游先生介紹有人要向伊借貸
      3億3千萬元，伊就聯絡金主柯董、丁瑞欽與告訴人李丞霖
      商談，本件借貸案比較特別的是告訴人李丞霖用金主的名
      義存錢，這筆款項不是要給告訴人李丞霖使用，當天告訴
      人李丞霖拿1000萬元給金主當作利息，另外須付給伊佣金
      50萬元及律師見證費用，當天發生兩個問題，第1個問題
      是支票有禁止背書轉讓，第2個問題是中間人沒有告知告
      訴人李丞霖有律師見證費及伊佣金之問題，所以這一次沒
      有談成，後來就不了了之，後續情形伊就不曉得，也沒有
      參與，本案中伊認識被告王振安、林江盛，而被告羅筱玲
      及「楊順華」是在承接本案過程中認識的，因為本案在第
      一次簽約之前，有討論過很多次簽約的內容，被告王振安
      是開法律代書事務所的代書，這個案子被告王振安有聯絡
      過金主，所以伊有去被告王振安的代書事務所談過幾次，
      因為被告王振安、林江盛都說他們手邊有金主，因這筆款
      項比較大，所以一般都會找多個金主來分擔風險，當初游
      先生找伊問有人要借一筆錢，利息怎麼算，伊告知借1億
      元的話，1個月利息是300萬元，所以3億3千萬元1個月的
      利息就是1000萬元，游先生跟伊說伊就是負責介紹金主而
      已，至於所謂「美金國內定存高收益投資」，伊根本不清
      楚云云。(3)被告羅筱玲辯稱：伊是第一次從事仲介，伊與
      「楊順華」曾經同居男女朋友關係，現在伊也不知他的下
      落，也沒有他的任何年籍資料，只知道他叫「楊順華」，
      年紀大伊3、4歲，客家人，使用門號00000000**號行動電
      話，詳細號碼伊忘記了，也沒有他的照片，本案被告葉志
      成、林江盛、王振安，伊都不熟，告訴人李丞霖及吳瑞彬
      、洪錦裕都有見過，該投資案是游先生介紹被告陳志明跟
      伊與「楊順華」提的，游先生的真實名字伊不知道，自稱
      住土城，但事後一直找不到人，本案伊只是單純的仲介，
      陪同在場，第一次到被告葉志成的辦公室，伊有在場，操
      作成功的話，被告陳志明要給伊佣金，最初洪錦裕要伊去
      找可以借貸美金1萬元的金主，伊就與被告葉志成聯繫上
      ，因為被告葉志成那邊有大額金主可以放款，97年10月7
      日伊到被告葉志成辦公室簽約，伊人在外面，不知道他人
      談的內容，當天被告葉志成、林江盛都在場，之後他們有
      一些疑問，當初他們有說被告葉志成是會計師，對方要求
      看證照，但被告葉志成說他不是會計師，當日他們有達成
      協議，約97年10月8日到臺中的長榮桂冠飯店要談，當天
      下午洪錦裕打電話告訴伊被告葉志成有前科，會計師也是
      騙他們，洪錦裕罵伊一頓，之後游先生告訴伊說應該要把
      合約拿回來撕毀，伊一直聯絡洪錦裕，洪錦裕都沒有與伊
      聯絡，事隔沒多久，洪錦裕再告訴伊告訴人李丞霖想要被
      告林江盛做，伊才打電話給游先生，再由游先生來聯絡被
      告林江盛，之後，在簽約時，他們要伊去查看被告林江盛
      辦公室，本案伊並未拿到佣金，因為操作沒有成功就沒有
      佣金，游先生之真實姓名伊也不清楚云云。經查：
   1、被告林江盛應被告葉志成之邀，擔任從事資金放貸之人頭
      金主，並依被告葉志成指示，於97年7月30日向香港上海
      匯豐銀行臺北分行申請開立帳號000-000000-000號台幣約
      定帳戶及帳號000- 000000-000號美金活存帳戶，自97年7
      月30日開戶日起至99年6月7日關戶日止，帳戶內均未存入
      任何台幣或美金款項等情，業據被告林江盛於本院準備程
      序中供稱：「我是受葉志成的聘僱，本案發生前的幾個月
      ，葉志成就有拿過『美金國內定存高收益投資』的說明給
      我看過，所以我就知道有這個投資案，97年10月7日以前
      ，葉志成告訴我要我當資金的借貸方，還兼操作人代表，
      換句話就是要以我的名義去操作，...。」、「我本身沒
      有擔任金主的資力及財力，我帳戶裡面沒有什麼錢。」等
      語（參照本院卷一第52頁反面），及其於本院審理中以證
      人身份證稱：97年9月份以前經由被告葉志成的解說而知
      道，且當時葉志成有提出1份資料給伊，但此資料因公司
      搬遷而遺失了，伊在該投資案中扮演金主的代表人及操作
      的資方代表，被告葉志成以20萬元代價僱用伊當金主代表
      ，後來，伊認為投資金額如此大，乃於97年10月29日要求
      再加10萬元的報酬，被告葉志成有答應，第1筆20萬元，
      被告葉志成於97年10月16日15時30分過後，在臺北市○○
      區○○路1段200號9樓之7辦公室交現金及2包茶葉給伊，
      當時伊有簽收收據給被告葉志成，第2筆10萬元，是在97
      年10月29日下午，當天伊打電話給被告葉志成，因為支票
      已經由被告王振安到伊辦公室拿走並簽立收據，但伊認為
      被告王振安與本件投資案沒有關係，所以伊在被告王振安
      拿走支票後打電話給被告葉志成，被告葉志成告訴伊到臺
      北市○○區○○路再找小謝開立收據，小謝也交給伊10萬
      元的報酬等語（參照本院卷二第95頁反面至第96頁正面）
      屬實，並有匯豐（臺灣）商業銀行股份有限公司100年1
      月27日（100）台匯銀（總）字第30757號函暨檢送之開戶
      申請書、台幣約定帳戶申請書、美金活存帳戶申請書、被
      告林江盛國民身分證正反面影本、對帳單各1份（參照本
      院卷一第145至174-1頁）在卷可稽，復有被告林江盛將告
      訴人李丞霖於97年10月29日交付之面額各250萬元之支票
      共2張交予被告葉志成，被告葉志成要求綽號「小謝」之
      成年男子代石孝強簽寫「茲收上項支票，10/30」字樣，
      並蓋用「石孝強」之印文，此有被告林江盛提出之支票簽
      收據1份（參照本院卷一第76頁）在卷可稽，衡以，被告
      林江盛與被告羅筱玲、「楊順華」、「游先生」等人原本
      不相識，更與告訴人李丞霖、楊婉菁、吳瑞彬、洪錦裕等
      人亦毫無接觸，被告林江盛僅認識被告葉志成，若非被告
      葉志成居中邀約擔任人頭金主，被告林江盛應無任何管道
      可以擔任本件投資案之人頭金主角色，因此，被告林江盛
      前開證述內容，在邏輯推論上確屬合理，再者，被告林江
      盛指證被告葉志成係幕後主導之角色，並無法作為阻卻其
      參與本件投資案個人應負之罪責，是被告林江盛前開證述
      內容，應該具有相當程度之可信度。至於，被告葉志成之
      辯護人於本院中指稱：被告葉志成是透過「游先生」之介
      紹，邀及被告林江盛、王振安與石孝強三人共同集資2億
      元，欲借貸予告訴人李丞霖云云（參照本院卷第62頁），
      然被告林江盛、王振安均自承本身並無相當資力可以參與
      集資，何以被告葉志成會稱找渠等二人集資？可見被告葉
      志成前開所辯非實。
   2、次以，依證人楊婉菁於本院審理中到庭證稱：那時候說要
      去會計師處作公證，會請金主的會計師及律師過來作見證
      ，律師公證我們確實有向金主即被告林江盛借貸美金1000
      萬元的事情，我們需要支付利息1000萬元，那是1個月的
      利息；被告葉志成當時的身分是代表會計師事務所來的，
      按理他應該是會計師，但是實際上他不是，該處也沒有懸
      掛會計師事務所或是會計師的招牌，當初被告羅筱玲、葉
      志成跟我們約的時候，就是說要約在會計師事務所，被告
      羅筱玲及『楊順華』有告訴伊說被告葉志成是會計師，但
      是被告葉志成本人沒有表示過是會計師；被告陳志明就是
      本件投資案的代表人，第1次約在萬華辦公室見面的時候
      ，被告陳志明沒有在場，97年10月7日當天沒有簽約，因
      為他們之前跟我們講的與我們實際看到的都不符，之前接
      洽都是告訴人李丞霖告訴伊的，告訴人李丞霖跟伊說要去
      的地點是匯豐銀行的法務部門，後來又說改到被告葉志成
      的會計師事務所，是1個很怪的地點，當時沒有簽約成立
      ，主因是我們的支票上面有蓋禁止背書轉讓，支票的受款
      人也有指名李建成、李錦松，所以他們不願意接受，因為
      當時我們對這個投資案還有很多疑問，才會把這些支票先
      指明受款人為李建成和李錦松，以防有問題時，我們可以
      趕快抽回款項，人的因素方面，是因為老老的那個曾森雄
      律師及被告葉志成2人有不良的前科，我們是從律師公會
      上查到的，只有見過被告葉志成那一次之後，就沒有再見
      到他了，因為我們向吳瑞彬、洪錦裕反應，被告葉志成他
      們有前科，我們不想與被告葉志成合作等語（參照本院卷
      二第6頁正、反面），及證人吳瑞彬於本院審理中到庭證
      稱：97年10月7日在臺北市○○區○○路200號9樓之7，商
      談向金主借貸事宜時，有被告葉志成、1個律師（即曾森
      雄律師）楊順華、羅筱玲、楊婉菁、我、洪錦裕，辦公室
      裡面有被告王振安及游先生，「楊順華」、被告羅筱玲向
      我們介紹被告葉志成是會計師，97年10月7日當天應該是
      有簽約，但被告葉志成對告訴人李丞霖的禁止背書轉讓支
      票有問題，所以說隔天要到臺中去換票，換成他們可以接
      受的票後來告訴人李丞霖、楊婉菁有查證到被告葉志成、
      曾森雄律師有問題，所以產生懷疑，本件投資案就終止，
      後來伊有以電話聯絡被告羅筱玲，告知被告葉志成、曾森
      雄有問題，當時已經知道被告林江盛是金主，羅筱玲建議
      以林江盛為金主，被告葉志成、曾森雄他們退出，後來徵
      得告訴人李丞霖、楊婉菁同意，因為他們查得被告林江盛
      沒有前科，伊與被告羅筱玲第1次聯絡之後，被告羅筱玲
      隔了一段時間才跟伊回電說要以前開的方式繼續本件的投
      資案等語（參照本院卷二第10頁）可知，被告羅筱玲、「
      楊順華」係以會計師之身分，向告訴人李丞霖、楊婉菁、
      吳瑞彬及洪錦裕等人，介紹被告葉志成，且由在場人員「
      楊順華」、「游先生」、被告羅筱玲、王振安及葉志成可
      知，告訴人李丞霖係欲借貸1000萬元款項，在場人員當中
      並無實際出資之金主出面，而被告葉志成當場表明並非會
      計師身分，且對於告訴人李丞霖出具之禁止背書轉讓並指
      名受款人之支票有意見，拒絕收受，要求換票，可見被告
      葉志成在本件投資案中基於主導之地位，應屬無疑，否則
      ，為何其他在場人員均未提出任何質疑，卻要由假扮會計
      師之被告葉志成出面表示意見？又為何第1次的資金借貸
      簽約等重要事宜之商談，要選在會計師即被告葉志成之辦
      公室內？另依證人楊婉菁所言，雖被告葉志成於97年10月
      7日以後，即未再出現於本件美金投資案之所有過程中，
      然被告葉志成係因告訴人李丞霖考量其本身有前科紀錄，
      不願意讓其參與投資案，以致無法正式出面主導，並不代
      表被告葉志成無法在幕後主導本件投資案之進行。
   3、再者，被告林江盛於本院審理中以證人身份證稱：97年10
      月16日簽約當天，伊有拿1張匯豐銀行的存款證明，這是
      97年10月16日中午簽約之前，被告葉志成請被告王振安拿
      到伊康定路的辦公室交給伊的，當時東西是用信封袋裝著
      ，因為伊沒有開封，所以伊不知道裡面倒到有幾份文件，
      當時候被告葉志成是交代伊整個信封直接交給楊順華，當
      天被告葉志成於97年10月16日12時至13時之間，以門號00
      00000000號行動電話打伊0000000000號行動電話交代伊的
      ，被告葉志成並於當天上午9時至11時之間，先打電話要
      伊先去臺灣銀行開戶，用來做支票取款之用途，之後再打
      電話要伊到和平西路辦公室與石孝強簽約，中午被告葉志
      成又打電話告知伊要在康定路伊辦公室與告訴人李丞霖簽
      約，97年10月16日中午簽完約，收受告訴人李丞霖交付之
      支票後，伊打電話告知被告葉志成後，即於當日15 時許
      ，直接拿到臺北市萬華區○○○路辦公室交給被告葉志成
      ，因為已經快要3點半了，被告葉志成請石孝強、綽號「
      小謝」之成年男子趕快坐計程車到臺灣銀行總行營業部提
      領250萬元的款項，另外250萬元，他們存入伊帳戶內，要
      等到票據交換之後，才會有97年10月20日他們到臺灣銀行
      龍山分行去提領該筆250萬元款項，97年10月16日16 時許
      ，伊打電話給被告葉志成，被告葉志成要伊到臺北市○○
      區○○路1段200號9樓之7去向伊拿現金20萬元之酬勞及2
      瓶茶葉；97年10月29日當天下午簽完續約契約書後，伊於
      當日14至15時之間，打電話告知被告葉志成，被告葉志成
      就要伊將支票交給被告王振安，所以伊就在康定路辦公室
      ，將支票交給被告王振安，被告王振安有簽1份收據給伊
      ，但伊認為被告王振安與本件投資案沒有關係，伊才會再
      度打電話給被告葉志成，被告葉志成就要伊去找綽號「小
      謝」之成年男子再簽1份收據，然後小謝就以石孝強之名
      義簽1份收據給伊，因為先前伊有跟石孝強簽一份合約，
      且伊認為他們都是在一起的，這都是被告葉志成指示伊怎
      麼做的，被告王振安所簽的收據沒有留存，綽號「小謝」
      之成年男子簽的收據則已撕掉了，97年11月5日之現金簽
      收據上面是伊的簽名，但伊沒有簽過這份文件，且該份文
      件也不是原本，有可能是剪貼伊的簽名黏貼上去的，伊與
      石孝強簽名時，被告葉志成有在場，伊於97年10月16日交
      付支票予被告葉志成時，情理上應該由被告葉志成簽收，
      但被告葉志成說合約是由伊與石孝強簽的，要伊交給石孝
      強即可，伊一切聽命於被告葉志成，至於由綽號「小謝」
      之成年男子代簽石孝強的名字，是伊個人的疏忽，當時石
      孝強在監服刑等語（參照本院卷二第97頁至第101頁反面
      ），並提出其所使用門號0000000000號行動電話補印97年
      10月份之通話明細單1份（參照本院卷二第108至109頁）
      為據，佐以被告葉志成於本院審理中亦供稱：「（問：門
      號0000000000號是否你的行動電話？）是的，不是以我名
      義申請，是一家通訊行老闆的電話，我向他購買電話，該
      老闆說尚不能過戶，因該電話綁約，我是認為該電話號碼
      很好，我使用該電話的期間有5、6年，現在我還有在使用
      ，我是從94年間開始使用該電話。」、「（問：門號0000
      000000號行動電話自你購買之後，有無交給其他人在使用
      ？）沒有，都是由我個人在使用。」等語（參照本院卷二
      第100頁反面），以及被告林江盛所使用之門號000000000
      0號行動電話，確實於97年10月7日、97年10月16日兩次簽
      約時間，均有與被告葉志成所使用門號0000000000號行動
      電話往來通話之情形，而97年10月16日當天更是如被告林
      江盛所言，自上午10時起至下午4時止有頻繁通話之情形
      ，此有被告林江盛提出之門號0000000000號行動電話97年
      10月份通話明細單1份（參照本院卷二第108頁）在卷可稽
      ，而本院經調閱行動電話申請人資料查證結果，門號0000
      000000號行動電話申請人為被告林江盛，門號0000000000
      號行動電話申請人為盧怡帆，此有臺灣大哥大資料查詢1
      份（參照本院卷二第118 頁）在卷可稽，且被告葉志成於
      本院審理中供稱：門號0000000000號電話是申請給伊公司
      使用的，現在在伊身上，盧怡帆是通訊行老闆，當時伊跟
      他購買門號使用，該門號伊設定直接轉接到0000000000號
      電話使用等語（參照本院卷二第134頁反面），足證被告
      林江盛所言非虛。至於，被告葉志成事後雖翻供指稱該門
      號0000000000號行動電話係被告王振安在使用云云（參照
      本院卷二第105頁反面），惟被告王振安當庭即予否認，
      並證稱：該門號0000000000號行動電話自始至終都是被告
      葉志成在使用，伊沒有使用過，與被告葉志成搭乘高鐵到
      臺中的這段期間，也都是被告葉志成在使用，伊所使用之
      門號為0000000000號等語（參照本院卷二第105頁反面、
      第138頁反面），經查詢結果，門號0000000000號行動電
      話確實為被告王振安申請使用，此有威寶資料查詢1份（
      參照本院卷二第120頁）在卷可稽，因此，被告葉志成事
      後翻異之詞，應係知悉前開個人將對己造成不利之後果，
      始會改口宣稱該門號係被告王振安所使用，藉以推卸責任
      。是被告林江盛指證被告葉志成係幕後主導本件投資案之
      角色，應堪採信。
   4、序以，被告王振安於本院審理中以證人身份證稱：97年間
      被告葉志成曾經交代伊拿1個信封去給被告林江盛位於臺
      北市○○區○○路的辦公室，至於信封是裝何物品，伊不
      清楚，因是密封的，伊將該信封交給被告林江盛，伊人就
      走了，所以不知道被告林江盛有何反應或作何處理，97年
      10月31日由被告葉志成陪同至臺灣銀行臺中分行，有2張
      支票在被告葉志成身上，銀行的提領單據是由被告葉志成
      填寫，現金提領250萬元，由伊具名，在存摺本上有另1筆
      250萬元的交換存留在存摺上，現金250萬元部分，被告葉
      志成本人拿走，存摺、印章伊也交給被告葉志成，因存摺
      裡還有另1筆250萬元，當時伊不知道該大額款項的來源，
      被告葉志成只是要伊陪同到臺中來提領款項，之後97年11
      月4日下午被告葉志成還給伊那本存摺及印章，臺灣銀行
      提領大額金額須要填寫1張報單，該報單不用再影印身分
      證，97年11月4日提領的傳票、單據、提領單之筆跡均不
      是伊的，97年10月31日於臺灣銀行臺中分行提領單據上的
      字跡是被告葉志成本人自己寫的，而97年10月21日林江盛
      臺灣銀行龍山分行的提領單上也是伊具名去提領，但筆跡
      也不是伊寫的，不過上面所留門號0000000000號行動電話
      是伊的電話，97年10月29日下午伊就依被告葉志成的指示
      去向被告林江盛拿支票，拿了支票之後，就回臺北市○○
      區○○路1段200號7樓之5辦公室將支票交給被告葉志成，
      向被告林江盛拿支票時，伊確實有簽了1張簽收單給被告
      林江盛等語（參照本院卷二第102頁反面至第104頁反面）
      ，被告王振安關於97年10月16日依照被告葉志成指示前往
      被告林江盛辦公室，將裝有偽造之「香港上海匯豐銀行臺
      北分行餘額證明書」及「香港上海匯豐銀行臺北分行存款
      帳戶對帳單」之信封交予被告林江盛，及於97年10月29日
      依照被告葉志成指示，前往被告林江盛辦公室拿取告訴人
      李丞霖交付之支票並簽立收據予被告林江盛等情，核與被
      告林江盛前開證述內容相符，更徵被告林江盛前開證述之
      可信度。
   5、復以，依證人吳瑞彬於本院審理中到庭證稱：97年10月16
      日跟金主即被告林江盛簽完約之後，就到鮮芋仙與被告陳
      志明簽「衍生性金融商品（美金）操作協議」，當時有被
      告林江盛、陳志明、楊婉菁、告訴人李丞霖、「楊順華」
      、被告羅筱玲、我、洪錦裕，伊不確定游先生有無在場，
      印象中好像有在場，該操作協議本來是由告訴人李丞霖、
      楊婉菁找人來作資方，原本被告羅筱玲及「楊順華」說可
      以，後來又說因為金額太大，不能有告訴人李丞霖找來的
      人當資方，必須由被告楊建華、羅筱玲這邊找來的人來當
      資方，被告陳志明自稱他是操作方的代表，楊順華、被告
      羅筱玲也介紹他是操作方的代表，因為被告陳志明說他不
      是操作方，而是操作方的代表，所以在簽名之後多加一個
      「代」字，當時候就是因為相信「楊順華」、被告羅筱玲
      的說法，事後就沒有再與被告陳志明聯絡，都是「楊順華
      」、被告羅筱玲聯絡的，在鮮芋仙見面後過幾天，被告羅
      筱玲、「楊順華」說後天要進匯豐銀行，會跟我們報告進
      去的注意事項，我們到之後，被告陳志明才說整個操作有
      點遲延，當時伊沒有辦法接受被告陳志明的說法，當場被
      告陳志明有提出國稅局的繳款單，且是彩色影印的，伊當
      場質疑，為何沒有提出正本，伊說：「不對，你根本不是
      操作方。」，當時被告羅筱玲、「楊順華」還出面來圓，
      當場伊很生氣，可是「楊順華」、被告羅筱玲沒有什麼反
      應，且「楊順華」、被告羅筱玲當時講的話也都不是事實
      ，伊就不想再與他們談下去，之後「楊順華」、被告羅筱
      玲有跟被告楊婉菁再談論遲延的原因，那個文件就是說萬
      一到香港的匯豐銀行的話，不會讓匯豐銀行跳過金主即被
      告林江盛代表，後來有簽1份英文文件，應該是類似委託
      書，他們有翻譯成中文，但並非被告陳志明提出之該份委
      託書，後來因為告訴人李丞霖已經付了第2次款項，「楊
      順華」、被告羅筱玲他們這邊又一直提出投資遲延的問題
      ，電話中有提到，我們一直不相信本件投資案，「楊順華
      」、被告羅筱玲就表示會請金控公司的特別助理來作說明
      為何投資延遲的原因，就約97年11月13日在臺北火車站見
      面，本來我們是要求他們到臺中，但「楊順華」、被告羅
      筱玲說不方便，要求在臺北碰面，地點都是「楊順華」、
      被告羅筱玲他們約定的，當天有看到被告陳志明與一個穿
      拖鞋的人，當場伊就懷疑該名穿拖鞋的人根本不可能是金
      控公司的特別助理，當時伊就懷疑被騙，被告陳志明就拿
      出1個稅單、金管會的公文，繳稅單裡面的日期與之前的
      日期不一樣，我們就已經暗示文件是假的，我們有跟楊婉
      菁講，楊婉菁跟告訴人李丞霖聯絡之後，偷偷要洪錦裕去
      向鐵路警察局報案等語（參照本院卷(二)第10頁反面至第11
      頁反面），以及證人洪錦裕於本院審理中到庭證稱：本件
      投資案是被告羅筱玲、「楊順華」於96年間告訴我們，我
      們再介紹給告訴人李丞霖，告訴人李丞霖表示他要找投資
      者，後來告訴人李丞霖表示資金不夠，「楊順華」就說他
      們做過這個案子，有個會計師已經做過很多次，不能再做
      ，只能擔任金主，由投資者向金主借錢去投資，投資的獲
      利金主也要分，金主都是「楊順華」、被告羅筱玲找來的
      ，97年10月7日在臺北市○○區○○路1段200號9樓之7，
      商談向金主借貸事宜時，有被告葉志成、告訴人李丞霖、
      曾森雄、「楊順華」、被告羅筱玲、王振安、游先生在場
      ，因被告羅筱玲說被告葉志成是會計師，在場伊請被告葉
      志成提出會計師證明，但他拖延，沒有提出來，當天有簽
      約，因告訴人李建成提出的支票是禁止背書轉讓的支票，
      被告羅筱玲表示不行，所以被告葉志成方面不能收，就約
      隔天換好支票再見面，告訴人李丞霖、楊婉菁他們在簽約
      當天就有查出被告葉志成、曾森雄有前科，伊轉知被告羅
      筱玲表示他找的人有前科，我們這邊不要，所以隔天我們
      就沒有見面，一開始被告羅筱玲說沒有關係，但是被告葉
      志成方面說要當場把簽約書撕毀，伊說好，看約何時大家
      當面一起撕毀這份合約書，從97年10月7日到同年月16日
      中間，被告羅筱玲一直與伊談撕毀合約的問題，但是事後
      被告羅筱玲跟伊提及如果只由被告林江盛當金主，要伊問
      告訴人李丞霖可否接受，被告羅筱玲確實有對伊說過被告
      葉志成、曾森雄有問題，但是被告林江盛沒有問題，是否
      可以直接以被告林江盛出面，與告訴人李丞霖簽約，被告
      羅筱玲有向伊表示被告葉志成已經退出，被告陳志明的身
      分是操作方的代表，「楊順華」、被告羅筱玲介紹被告陳
      志明說操作方代表，被告陳志明自己也表示他是操作方代
      表，被告陳志明有拿出繳稅單，又說香港那邊有出具商務
      通知函，該通知函上面有寫97年11月14日一定會完成本件
      投資案，所以才會約在97年11月13日在臺北見面，當天被
      告陳志明提出完稅證明及金管會的公文給我們看，且袋了
      一個自稱金控公司的特別助理的人，要讓我們相信本件投
      資案即將完成，但是楊婉菁看了之後，跟伊說這都是假的
      ，且那個自稱特別助理的人穿著打扮也不像在金控公司上
      班的穿著，所以楊婉菁、要伊趕快到臺北車辦1樓的警察
      局報案等語（參照本院卷第13頁反面至第15頁正面）可知
      ，被告羅筱玲與其同居男友「楊順華」從頭到尾都有參與
      ，且一再向告訴人李丞霖、楊婉菁、吳瑞彬、洪錦裕等人
      表示被告葉志成是會計師、金主，而被告陳志明係操作方
      代表，然被告葉志成實際上並非國家考試及格領有證照之
      會計師，被告羅筱玲、「楊順華」仲介如此高額之投資案
      ，卻對於金主、操作方之真實身分均不瞭解，已然令人無
      從信服，且被告羅筱玲、「楊順華」從97年9月起至97年
      11月13日止，所有階段均有參與，並居中牽線、負責聯繫
      ，理當對於投資者與操作者、金主與借貸者各方面均有相
      當程度之瞭解，否則何以能從中獲取高額之佣金？因此，
      被告羅筱玲辯稱其不知情云云，顯然無從令人置信。
   6、而關於石孝強在本案中扮演之角色，即其與被告葉志成間
      之關係，已因石孝強於偵查中死亡，無從再行傳喚到庭以
      釐清確認，惟依證人石孝強先前於偵查中證稱：97年10月
      16日，在臺北市萬華區○○○路○段140號2樓被告葉志成
      辦公室內，簽收面額500萬元之支票，當時被告葉志成未
      在場，因為被告葉志成剛好出去，本來被告葉志成應該會
      在辦公室，當時是被告林江盛打電話叫伊過去被告葉志成
      辦公室的，伊去銀行提領500萬元款項後，在臺北市萬華
      區○○○路○段140號2樓被告葉志成辦公室交給被告林江
      盛，當場被告林江盛有簽收款項，收據是放在被告葉志成
      辦公室內等語（參照98年度交查字第28號偵查卷第142至1
      44頁）可知，證人石孝強一再指稱係受被告林江盛指示，
      與被告葉志成無關，惟被告林江盛本身也有在臺北市○○
      區○○路229號5樓開設「瑞華文化公司」，若係被告林江
      盛指示證人石孝強前往銀行提領款項，被告林江盛大可以
      與證人石孝強約在其個人之瑞華文化公司辦公室即可，何
      須特別指定要在被告葉志成辦公室內？且當時被告葉志成
      人不在辦公室內，被告林江盛有何理由要選在被告葉志成
      辦公室內與證人石孝強碰面？再者，告訴人李丞霖交付之
      支票，係以被告林江盛臺灣銀行龍山分行之帳戶提示兌現
      ，若果係被告林江盛個人欲提領款項，大可自行前往銀行
      提領即可，何須費事要求證人石孝強代為前往銀行提領？
      況且，證人石孝強指稱代為提領款項後，悉數交予被告林
      江盛收受，並有書立收據，放在被告葉志成辦公室內云云
      ，然證人石孝強既稱未受僱於被告葉志成，何以會將被告
      林江盛簽具之收據放置在被告葉志成辦公室內？再者，證
      人石孝強或被告葉志成從未提出該份被告林江盛收受500
      萬元支票款之收據，而被告林江盛亦否認此情，證人石孝
      強該部分陳述，明顯存有前開可疑之處，且未曾任何相關
      事證以茲佐證，尚難令人置信，而得採為有利於被告葉志
      成之證據。另以，證人石孝強於偵查中證稱伊與被告王振
      安一同前往提領款項時，該綽號「小謝」之成年男子亦有
      隨同前往（參照98年度交查字第28號偵查卷第143頁），
      而該綽號「小謝」之成年男子在被告葉志成之公司打電腦
      （參照98年度交查字第28號偵查卷第145頁）等語，若被
      告葉志成未參與，何以被告葉志成公司之人員會無端在上
      班時間未經被告葉志成同意即自行陪同證人石孝強前往銀
      行提款款項？佐以，被告林江盛於本院審理中以證人身份
      證稱：「97年10月16日上午我到他們（指葉志成）辦公室
      與石孝強簽1份合約，該合約我於偵訊中有提到，就是資
      金借貸契約書，該契約書是我與石孝強，當時葉志成說石
      孝強是資方的代表，葉志成雖沒有介紹小謝是何人，但我
      有看到小謝在他們辦公室是負責電腦事宜的人。」等語（
      參照本院卷二第99頁反面），明顯與證人石孝強於偵查中
      所述情節相符，可見該綽號「小謝」之成年男子應係受僱
      於被告葉志成在其辦公室處理電腦事務之人。依據前開種
      種跡證顯示，證人石孝強與綽號「小謝」之成年男子與被
      告葉志成間，確實具有程度之關連性存在，參諸被告林江
      盛之前開供述內容可知，證人石孝強應係依被告葉志成之
      指示，才會到被告葉志成位於臺北市萬華區○○○路○段
      140後2樓之辦公室內，而證人石孝強會與被告王振安、綽
      號「小謝」之成年男子一同持被告林江盛之臺灣銀行龍山
      分行帳戶存摺及密碼，連同被告林江盛填妥之取款憑條，
      前往臺灣銀行龍山分行提領款項，應該係受被告葉志成之
      指示所致。
   7、被告林江盛向臺灣銀行龍山分行申請開立帳號0000000000
      00號帳戶，於97年10月16日，由代理交易人石孝強，存入
      面額250萬元、發票人聯邦商業銀行東門分行、付款人臺
      灣銀行營業部、發票日97年10月16日、支票號碼BB000000
      0、帳號002826、受款人林江盛之銀行同業支票1紙，當日
      臨櫃提取現金250萬元，此有臺灣銀行龍山分行100年1月2
      1日龍山營密字第10050000551號函（參照本院卷一第139
      頁）、臺灣銀行營業部100年1月27日營存密字第10050002
      361號函檢附之支票正反面影本、97年10月16日存入憑條
      、97年10月16日取款憑條、大額通貨交易申報表各1份（
      參照本院卷一第179至183頁）在卷可稽。另外，面額250
      萬元、發票人渣打國際商業銀行建國簡易型分行、付款人
      渣打國際商業銀行建國簡易型分行、發票日97年10月16日
      、票號AA0000000、帳號000000000、受款人林江盛之支票
      1紙，經票據交換提示於97年10月21日兌現付款後，亦存
      入被告林江盛向臺灣銀行龍山分行申請開立帳號00000000
      0000號帳戶內，於97年10月21日當天由代理交易人即被告
      王振安在臺灣銀行龍山分行臨櫃提取現金250萬元，並填
      具「大額通貨交易申報表（參照本院卷一第119頁）」，
      經承辦人員驗對身分證資料無誤後交付，此有臺灣銀行龍
      山分行100年1月21日龍山營密字第10050000552號函檢送
      之被告林江盛帳戶存摺存款歷史明細查詢、97年10月21日
      取款憑條、被告王振安國民身分證正反面影本各1份（參
      照本院卷一第135至138頁）在卷可稽。而被告王振安向臺
      灣銀行總行營業部申請開立帳號000000000000號之存款帳
      戶，於97年10月31日12時03分50秒，在臺灣銀行臺中分行
      ，存入面額250萬元、發票人聯邦商業銀行興中分行、付
      款人臺灣銀行臺中分行、發票日97年10月29日、支票號碼
      BE0000000、帳號000361、受款人林江盛之銀行同業支票1
      紙，當日12時11分27秒，立即提領現金250萬元；當日另
      存入面額250萬元、發票人渣打國際商業銀行北屯分行、
      付款人渣打國際商業銀行北屯分行、發票日97年10月28日
      、票號AA0000000、帳號000017、受款人林江盛之支票1紙
      ，該支票經票據交換後，於97年11月4日9時21分57秒，兌
      現存入被告王振安帳戶內，於當日12時47分44秒提領現金
      250萬元，此有臺灣銀行營業部100年1月18日營存密字第1
      00500016014號函檢送之被告王振安帳戶存摺存款歷史明
      細批次查詢1份（參照本院卷一第123至124頁）、臺灣銀
      行臺中分行100年1月21日臺中營密字第10000004531號函
      檢送之被告王振安帳戶存摺存款歷史明細批次查詢、97年
      11月4日轉帳支出傳票、97年10月31日無摺存入憑條、支
      票正反面影本、97年10月31日存入憑條、97年10月31日取
      款憑條、票據紀錄查詢明細表各1份（參照本院卷一第129
      至134頁）等在卷可稽。被告王振安目前所持有之國民身
      分證及身心障礙手冊，均係於97年8月7日申請補發（參照
      本院卷一第68頁），而被告林江盛向臺灣銀行龍山分行所
      申請開立之帳戶，於97年10月21日，經被告王振安以代理
      交易人身分提領現金250萬元款項，斯時所留存之被告王
      振安國民身分證影本（參照本院卷一第138頁），申請補
      發日期抑係97年8月7日，即為被告王振安現實持有之國民
      身分證無訛。觀諸臺灣銀行龍山分行及總行營業部所留存
      被告林江盛帳戶內之「大額通貨交易申報表」，其中代理
      交易人王振安個人年籍資料、交易日期、交易金額等內容
      之筆跡（參照本院卷一第119頁、第114頁），雖與被告王
      振安於本院準備程序中當庭書寫之筆跡（參照本院卷一第
      55頁）不盡相符，被告王振安亦於本院中否認為其筆跡，
      然經臺灣銀行龍山分行函覆確認於97年10月21日交易當日
      承辦人員有核對交易代理人之國民身分證確認無誤，此有
      臺灣銀行龍山分行100年1月21日龍山營密字第1005000055
      2號函在卷為憑（參照本院卷一第135頁），且該「大額通
      貨交易申報表」並未規定須由代理交易人本人親自填寫，
      該申報表內亦無必須代理交易人簽名之處，因此，被告王
      振安委由陪同領款人代為填載該申報表後，以其個人名義
      提領被告林江盛帳戶之款項，亦屬合理。再者，依據證人
      石孝強於偵查中之證述內容：「（問：支票是97年10月16
      日當天去領錢嗎？）日期忘記了。」、「（問：是你拿去
      銀行領錢的嗎？）是。（問：王振安跟小謝有沒有跟你一
      起去？）有。」等語（參照98年度交查字第28號偵查卷第
      143頁），證人石孝強明確指證被告王振安有與其一同前
      往銀行領款，因此，前開「大額通貨交易申報表」既非被
      告王振安之筆跡，即應係證人石孝強代為填載，被告王振
      安既然同意以其個人名義，代為提領被告林江盛臺灣銀行
      龍山分行帳戶內已經兌現之支票款，且被告王振安當場有
      提出國民身分證予銀行承辦人員驗對，被告王振安國民身
      分證上之照片與本人模樣並無多大差異，銀行承辦人員當
      可詳細確認是否為被告王振安本人，因此，被告王振安有
      協同證人石孝強共同於97年10月21日前往臺灣銀行龍山分
      行提領被告林江盛帳戶之250萬元款項，交予石孝強之情
      ，應堪認定。是被告王振安據以辯稱其未前往提領過該筆
      250萬元款項，要屬無據。
   8、再依證人楊婉菁於本院審理中到庭證稱：伊與告訴人李丞
      霖於97年10月7日，前往臺北市○○區○○路200號9樓之7
      ，商談向金主借貸事宜時，當時被告葉志成、羅筱玲、林
      江盛三人在場，印象中被告王振安也有在辦公室內等語（
      參照本院卷二第5頁反面至第6頁正面），證人吳瑞彬於本
      院審理中到庭證稱：97年10月7日當天，被告王振安原本
      就在辦公室裡面，也有與伊聊天，他沒有明說他是什麼身
      分，該西園路辦公室是何人的辦公室伊不清楚，不過被告
      葉志成的位置是坐在後面，應該是老闆桌等語（參照本院
      卷二第10頁），以及被告陳志明於本院準備程序中供稱：
      「...，但簽約的時候，王振安有在場，王振安在場沒有
      做什麼。」等語（參照本院卷一第104頁正面）可知，在9
      7年10月7日被告葉志成、羅筱玲、「楊順華」、「游先生
      」等人與告訴人李丞霖、楊婉菁、吳瑞彬、洪錦裕等人商
      討本件投資款借貸事宜時，被告王振安即已出現在被告葉
      志成之辦公室內，被告葉志成欲與告訴人李丞霖洽談本件
      標的金額高達美金1000萬元之借貸案，照理說，應當不會
      讓不相干之人士在場干擾商討過程，且會面商談時間係事
      先敲定，並非臨時決定，因此，被告葉志成會讓被告王振
      安在場，可見被告王振安自始即已受被告葉志成之邀約參
      與本件投資案。另被告王振安於96年12月3日向臺灣銀行
      總行營業部申請開立帳戶後，先後於96年12月5日、96年1
      2月19日、97年8月13日、97年8月29日、97年9月1日，分
      別存入1000萬元、340萬元、65 0萬元、700萬元、200萬
      元，均係被告葉志成要求代為託收，被告王振安本身並無
      這些資金等情，業據被告王振安於本院審理中以證人身分
      證述屬實（參照本院卷二第105頁），而該帳戶自申請開
      戶後，被告王振安本人從未有過任何款項之進出紀錄，可
      見被告王振安申請開立該帳戶亦係欲供被告葉志成使用，
      更徵被告王振安與被告葉志成間之關係匪淺。
   9、依據證人楊婉菁於本院審理中到庭證稱：「...，羅筱玲
      及楊順華有告訴我說葉志成是會計師，...。」、「...，
      聯絡的事情都是李建成直接與吳瑞彬、洪錦裕、羅筱玲聯
      絡的。」、「97年10月間簽約，在臺北市萬華區龍山寺附
      近的『鮮芋仙』樓上，我們這一方有李建成、洪錦裕、吳
      瑞彬及我，對方有林江盛、羅筱玲、楊順華，後來陳志明
      有來。」、「（簽訂『衍生性金融商品（美金）操作協議
      』時）有我、李建成、吳瑞彬、洪錦裕、羅筱玲、楊順華
      、陳志明（在場）。」、「陳志明自己也有說過他是操作
      方的代表人，羅筱玲、楊順華也是這樣介紹陳志明的。」
      、「約在97年10月底，一樣是在臺北萬華的鮮芋仙不是在
      林江盛的辦公室，李建成當場交付2張支票面額各250萬元
      ，...。陳志明沒有在場，林江盛、羅筱玲、楊順華、洪
      錦裕、吳瑞彬、李建成及我都在場。」等語（參照本院卷
      (二)第6頁正面、反面、第7頁正面），及證人吳瑞彬於本院
      審理中到庭證述：「（97年10月7日）當時在場有葉志成
      、1個律師、楊順華、羅筱玲、楊婉菁、我、洪錦裕，辦
      公室裡面有王振安及游先生，我們是在會議室商談的，辦
      公室是在前面。」、「（簽訂『衍生性金融商品（美金）
      操作協議』時有）林江盛、陳志明、楊婉菁、李建成、楊
      順華、羅筱玲、我、洪錦裕（在場），我不確定游先生有
      無在場，印象中好像有在場。」等語（參照本院卷(二)第10
      頁正面、反面）可知，被告羅筱玲從頭到尾關於投資案洽
      借貸款之商討過程、簽訂合約、交付利息支票等所有重要
      細節均有在場參與。再依證人吳瑞彬於本院審理中到庭證
      稱：本件美金國內定存高收益投資案係楊順華於96年間向
      伊介紹而知悉，伊有介紹告訴人李丞霖與楊婉菁投資，原
      本告訴人李建成提到境外投資案，伊認為境外投資獲利不
      比本案之美金定存收益高，伊才向告訴人李丞霖提及該投
      資案，當場告訴人李丞霖表示有興趣，並表示要找投資者
      來，原先「楊順華」說的是美金250萬元的投資，告訴人
      李丞霖可以找到美金250萬元的投資者，後來告訴人李丞
      霖說投資者不願意，就暫時作罷，伊也有回覆「楊順華」
      ，後來「楊順華」提議用1000萬元當利息來借貸美金1000
      萬元的案子，「楊順華」說他找得到金主，但是他沒有具
      體說金主是何人，後來告訴人李丞霖表明有投資意願後，
      「楊順華」他們才說要到金主的會計師事務所簽約；「衍
      生性金融商品（美金）操作協議」，本來是要由告訴人李
      丞霖、楊婉菁找人來作資方，原本被告羅筱玲及楊順華說
      可以，後來又說因為金額太大，不能由告訴人李丞霖找來
      的人當資方，必須由楊建華、被告羅筱玲這邊找來的人來
      當資方，當時候就是因為相信楊順華、被告羅筱玲的說法
      ；被告羅筱玲與楊順華自稱是夫妻，在簽約當天有看到1
      位游先生，當場被告羅筱玲有說游先生是她的小老弟，並
      且說游先生是另外1位金主代表，但沒有明說游先生出資
      多少錢，伊於98年10月15日偵查中表示事實上是被告羅筱
      玲主動積極要促成這個投資案是實在的等語（參照本院卷
      二第9至12頁）可知，被告羅筱玲自承與「楊順華」兩人
      是同居男女朋友，關係匪淺，被告羅筱玲與「楊順華」同
      時居間促成本件投資案，對於被告葉志成等人藉由該不實
      之高報酬投資案向告訴人李丞霖詐騙之情，自難諉為毫無
      所悉。況且，案發後被告羅筱玲迄未提供其同居男友「楊
      順華」之真實姓名年籍資料，以供本院傳喚查證，並於本
      院中供稱不知「楊順華」之真實姓名年籍，原先使用之電
      話亦無法接通云云，以被告羅筱玲之年紀及學、經歷而言
      ，對於同床共枕多時之同居男友之真實姓名年籍，理當有
      所瞭解，被告羅筱玲迄於本院審理終結時仍未能提供「楊
      順華」該人之年籍資料或聯絡方式以供本院查證，顯然有
      刻意迴護「楊順華」之虞。另依被告羅筱玲於本院審理中
      供稱：「因為洪錦裕調查葉志成認為葉志成、曾森雄有前
      科，林江盛是清白的，葉志成透過游先生打電話給我，要
      求要取回原始簽的合約，...。如果促成本件的投資案的
      話，我可以獲得美金1000萬元的25﹪，但是其中10﹪要分
      給游先生。」等語（參照本院卷第12頁反面），佐以其以
      證人身份於本院審理中證稱：「美金國內定存高收益投資
      案」是透過游先生介紹被告陳志明來講解這件事，洪錦裕
      說告訴人李丞霖想與被告林江盛合作，伊才透過游先生來
      聯絡，游先生扮演由伊與他聯絡之後，他再與金主聯絡，
      伊再傳達消息給告訴人李丞霖他們，伊都是打游先生門號
      0000000000號行動電話，伊只有他這支行動電話而已，且
      只知道他姓游，游先生應該認識葉志成，因為97年10月7
      日那1次是由游先生引薦過去簽約的，地址也是游先生告
      訴伊的等語（參照本院卷二第75頁反面至第76頁正面）可
      知，被告羅筱玲居間介紹本件投資案成功，所可獲得之佣
      金，高達美金250萬元，而其所得佣金中尚須分配100萬元
      之佣金予「游先生」，而「游先生」係被告羅筱玲與被告
      葉志成之聯繫橋樑，被告羅筱玲理當對於「游先生」有相
      當之熟悉程度，然被告羅筱玲卻連「游先生」之真實姓名
      年籍亦不知曉，僅知其聯絡電話為0000000000號，惟經本
      院調閱門號0000000000號行動電話申請人資料，發現係由
      方忠明申請使用，使用期間為93年6月17日起至97年12月8
      日止，此有中華電信資料查詢1份（參照本院卷二第89頁
      ）在卷為憑；而依被告林江盛所提供「游先生」之人係使
      用門號000000 0000號行動電話，經本院調閱申請人資料
      ，發現係由孫立中申請使用，使用期間為92年9月22日至9
      6年11月29日，原為中華電信門號，自96年11月29日起攜
      帶門號移至臺灣大哥大電信使用迄今，此有臺灣大哥大查
      詢資料1份（參照本院卷二第118頁）、中華電信查詢資料
      1份（參照本院卷二第119頁）在卷可稽；顯見被告羅筱玲
      亦有刻意隱匿該「游先生」下落之虞。從而，被告羅筱玲
      對於足以釐清其涉案程度之重要關係證人「楊順華」及「
      游先生」均刻意隱匿，不予陳報渠等之真實姓名年籍資料
      ，以供本院傳喚查證，更徵其與本件投資案之牽扯程度非
      低。
  10、依據證人楊婉菁於本院審理中到庭證稱：簽約之後，我們
      與被告陳志明有再見面，因被告陳志明於第一次簽約的時
      候，說操作10天就可以完成，但是結果沒有實現，並且告
      訴我們要展延期間，我們提出質疑，所以又約在萬華鮮芋
      仙樓上再談，見面之後，被告陳志明有向我們解釋無法在
      10 天期限內完成的原因，當時有被告羅筱玲、楊順華、
      伊、吳瑞彬、洪錦裕、告訴人李丞霖、被告陳志明，當天
      被告陳志明提出國稅局的完稅證明，證明他確實有去投資
      這個投資案並確實有繳稅，也有拿出1張文件，那張文件
      我不記得，因為我們看到那些文件，才知道我們有進入投
      資的程序，只有差幾天而已，所以我們需要再支付第2次
      的利息，被告陳志明第1次提示就是這1份文件（指商務通
      知函），該文件是被告陳志明拿出來的，看文件的時候，
      大家都有在場，這1份文件與完稅證明是不同一天提出的
      ，我們去臺北只有看到被告陳志明提出的完稅證明，商務
      通知是伊先在臺北看過之後，隔天吳瑞彬他們上臺北拿回
      給告訴人李丞霖看的，至於吳瑞彬是否向被告陳志明拿取
      伊不確定，因為該次伊沒有上臺北，但伊可以確定的是「
      繳稅通知書」及「商務通知」是被告陳志明拿出來的，被
      告陳志明在97年11月13日當天有帶一個伊不知道名字的人
      ，被告陳志明從那個人的包包裡面拿出金管會核可文件及
      國稅局的繳稅收據給伊看，告訴伊說投資案已經繳完稅，
      之前還有金主即被告林江盛他們介紹的1位游先生，游先
      生告訴我們說期限超過要求要再付第3次利息，該游先生
      是羅筱玲帶來的，但是游先生沒有出現，當天有陳志明及
      另一不知名的人、羅筱玲、「楊順華」、我、洪錦裕、吳
      瑞彬在場，上開金管會及國稅局的文件，經伊報案之後，
      當時很亂，被告陳志明他們又收回去，當時「楊順華」說
      肚子痛就跑掉，之後被告陳志明到派出所的時候，並沒有
      看到這份文件，然後被告陳志明他們有找律師到場，也不
      給我們看這份文件，律師就將他們帶走了等語（參照本院
      卷二第7頁正面至第8頁正面、反面），證人楊婉菁明確證
      述前開偽造之「商務通知」及未經扣案之「國稅局完稅證
      明」、「金管會核可文件」等文件，均係由被告陳志明提
      出。對此，被告陳志明於本院準備程序中亦供稱：「（問
      ：你稱你所拿的商務通知函，是否就是卷附之THE HOUSE
      OF JEWELS公司具名之「商務通知」？）應該就是這一份
      ，這是石孝強拿給我的，因為我沒有在使用電腦。」等語
      （參照本院卷第105頁反面），佐以，被告羅筱玲於本院
      審理中以證人身份證稱：那天「楊順華」到龍山寺的捷運
      站向被告陳志明拿了這份商務通知，原本應該是要由被告
      陳志明拿上來，可是被告陳志明不想上來，所以就由「楊
      順華」去拿上來，當時我們在捷運站上3樓的咖啡廳，有
      看到「楊順華」向被告陳志明拿商務通知函的事情，後來
      「楊順華」將商務通知拿給吳瑞彬後，吳瑞彬說他不懂，
      不知道如何跟告訴人李丞霖解說這件事情，所有香港接軌
      ，「楊順華」比較懂，所以「楊順華」當場就寫了1張流
      程表向吳瑞彬解說等語（參照本院卷二第76頁正面）可知
      ，被告陳志明原係供稱該商務通知函係新加坡之飛利浦先
      生發出，再由伊交予石孝強，轉交被告林江盛云云（參照
      本院卷一第103頁反面），其後又改稱係石孝強交付予伊
      ，由此可知，該商務通知函，根本就不是香港THE HOUSE
      OF JEWELS公司或是新加坡方面所出具，而係石孝強等人
      所自行偽造之文件。再者，被告陳志明自承在本案中係擔
      任居中介紹金融操作之角色，欲介紹之對象為新加坡人，
      從事外幣投資操作業務者，理應熟稔外文，且有使用電腦
      之能力，始可利用電腦網際網路隨時隨地做跨國際之溝通
      聯繫，然被告陳志明自承本身沒有在使用電腦，且僅係高
      中畢業學歷，並無外幣操作之相關經驗（參照本院卷第10
      4頁正面），以現今社會交易型態觀之，被告陳志明顯然
      並無居間仲介外幣投資操作之能力，且石孝強本身與被告
      陳志明所稱之實際欲負責操盤之新加坡籍飛利浦先生較常
      聯繫，石孝強大可自行聯絡該飛利浦先生從事操作即可，
      為何要找被告陳志明居中介紹，讓被告陳志明分享原本可
      獨得之佣金利益？可見被告陳志明應係與石孝強、被告葉
      志成、游先生及「楊順華」等人共謀行詐，始會以操作方
      代表身分參與本件詐欺犯行。
  11、關於被告陳志明於97年10月27日提出之「國稅局繳稅證據
      」，97年11月13日提出之「國稅局繳稅收據」及「行政院
      金融監督管理委員會核可文件」部分，依據證人楊婉菁於
      本院審理中到庭證稱：當時伊騙被告陳志明有親戚在金管
      會及國稅局，所以要打電話確認文件的真實性，其實伊是
      打電話給告訴人李丞霖，伊跟告訴人李丞霖說伊看到的該
      份國稅局繳稅證明上面並沒有流水編號，金管會的公文格
      式跟伊平日承辦業務所收到的格式不符，告訴人李丞霖當
      時說他要趕上來臺北，伊就直接跟羅筱玲、「楊順華」、
      他們一群人表示這些文件查不到，是不實在的，詢問他們
      作何解釋，他們起身就要走，伊就在跟告訴人李丞霖通完
      電話之後，就請洪錦裕先報案，之後警察就到，被告陳志
      明他們並不知道伊已經報案等語（參照本院卷第8頁正面
      ），以及被告羅筱玲以證人身份於本院審理中證稱：97年
      11月13日約在台北火車站2樓，時間是陳志明約的，地點
      是吳瑞彬決定的，後面都是吳瑞彬與伊聯絡的，當場伊沒
      有看到國稅局的完稅單據，陳志明是直接拿給楊婉菁，因
      投資時間有遲延，伊事先有跟陳志明講說要提供相關單據
      向對方說明清楚，所以陳志明有帶東西來，當天因有些爭
      執，我們在場的人被請到樓下的鐵路警察局，當時很混亂
      ，何人收走該文件，伊不清楚等語（參照本院卷二第76
      頁正面、反面）可知，前開文件在被告陳志明出示予吳瑞
      彬、洪錦裕、楊婉菁等人觀覽後即行取回，並未交付正本
      予楊婉菁、吳瑞彬、洪錦裕等人收執，惟因前開文件均係
      以國稅局、行政院金融管理委員會等國家機關名義出具，
      此等文件實際內容之真偽、究竟係屬公文書或私文書，在
      無具體事證足供判斷之情況下，本諸罪疑唯輕之證據法則
      ，爰就此部分不予認定係屬偽造之文書，附此敘明。
  12、至於，被告葉志成抗辯臺北市○○區○○路1段200號7樓
      之5及臺北市萬華區○○○路○段140號2樓之辦公室均係由
      被告王振安承租使用云云，經本院調查結果：(1)臺北市○
      ○區○○路1段200號7樓之5係由被告王振安以「上慶法律
      代書聯合事務所」之名義承租，租賃期間自97年7月起至
      97年11月止，承租做為事務所使用，第一期租金及押金係
      由被告王振安當面以現金支付，第二期開始係以匯款方式
      支付，租約到期之後，押金係以現金歸還被告王振安，房
      租出租期間出租人林陳富子只與被告王振安接觸過等情，
      業據證人即出租人林陳富子、林瑤卿母女於本院審理中到
      庭證述屬實（參照本院卷二第73頁反面至第74頁反面），
      並提出大樓管委會管理員出具之證明文件1份（參照本院
      卷二第87頁）為據，被告王振安對此亦不否認，僅辯稱：
      確實係伊出面向林陳富子承租，但是錢是被告葉志成拿給
      伊去支付的，上慶法律代書聯合事務所的負責人也是被告
      葉志成，但是沒有辦理登記，名片也是被告葉志成幫伊印
      的，辦公室也是被告葉志成花錢裝的，但是都沒有證據可
      以證明等語（參照本院卷二第75頁）；觀諸證人吳瑞彬於
      本院審理中到庭證稱：該西園路辦公室是何人的辦公室伊
      不清楚，不過被告葉志成的位置是坐在後面，應該是老闆
      桌等語（參照本院卷第10頁）可知，應該以被告王振安所
      述較為接近真實，因此，該處辦公室應該主要係由被告葉
      志成在經營使用，而被告王振安本身亦有與被告葉志成共
      同使用該辦公室，因此，對於被告葉志成從事本件高額獲
      利投資詐欺案，被告王振安自難諉為不知情。(2)臺北市萬
      華區○○○路○段140號2樓之辦公室，雖係以被告王振安
      名義承租，然依據該契約書最後面立契約人（乙方）欄位
      中，在承租人電話下方有記載「葉先生」、旁邊有記載「
      代葉志成」等字樣，並有檢附被告王振安之台胞證影本，
      此有房屋租賃契約書影本1份（參照本院卷(二)第27至29 頁
      ）在卷可稽，被告王振安則否認上情，辯稱：租約上非伊
      字跡，也不是伊出面承租，後面所附之台胞證是伊的沒錯
      ，但是伊曾經委託被告葉志成的朋友去辦展期，所以被告
      葉志成應該可能會有伊的台胞證影本等語（參照本院卷二
      第77頁），租約上之筆跡，經與被告王振安當庭書寫之筆
      跡（參照本院卷一第55頁），相互比對結果，確實不是很
      像，而租約後面記載之內容確實極有可能係被告葉志成以
      被告王振安名義出面承租，本案中雖無法直接認定係被告
      葉志成以被告王振安名義承租該處辦公室使用，然因本案
      中被告葉志成與王振安係屬共同正犯之身分，不論何人出
      面承租該處辦公室，並不影響本件犯罪事實之認定，亦無
      從據以排除被告葉志成之涉案可能性，因此尚難據此資為
      有利於被告葉志成之具體事證。
  13、再就被告王振安向臺灣銀行總行營業部申請開立之帳戶內
      ，於97年11月4日有匯款50萬元予郭林美麗部分：證人郭
      林美麗固於本院審理中到庭證稱：伊是透過楊懷鉞介紹，
      而向被告王振安借錢，楊懷鉞於97年11月4日9時許帶伊到
      臺北市龍山寺附近被告王振安的辦公室，伊向被告王振安
      借錢，所以被告王振安才會匯這筆錢給伊，當場有出示借
      據，並提供車牌號碼9k-9875號自小客車之車籍資料及行
      車執照另開面額50萬元本票1張予被告王振安做擔保，原
      本還要以房子設定抵押，但因伊的房子沒有做原始登記無
      法提供做擔保，後來清償後取回借據、行照、本票，借據
      已經撕毀了，伊是拿52萬元現金託楊懷鉞還給被告王振安
      ，原本是要借款15天，後來因標到會，所以未滿10天就還
      款了，借款50萬元15天1期利息3萬元，伊只有向被告王振
      安借過該筆款項，當時在場只有被告王振安，沒有其他人
      ，伊提出之借據上，在伊要簽名時，上面已經有被告王振
      安之名字了，沒有看到被告王振安當場寫，後面加註的文
      字，係伊寫上去的，當時伊在搭建鐵皮屋，因為對方說有
      1張票急著要付款，要伊趕快給，伊要對方等伊標到會之
      後再付款，但對方不答應，所以伊只好找楊懷鉞商談，先
      向被告王振安借50萬元，因為當初沒有把握可以標到會款
      ，所以才會約定借15天歸還，如果沒有標到會款，15天到
      期，伊會再另行想辦法還款，伊的互助會是在每月10日開
      標，伊於97年11月5日借款隔天，跟楊懷鉞提，楊懷鉞說
      他剛好要去台北，可以跟被告王振安提看看，借據平常都
      放在紙袋內，所以經過2、3年看來還是很新等語（參照本
      院卷二第68至69頁、第72頁反面至第73頁正面），並提出
      借據影本1份（參照本院卷二第83頁）、本票影本1份（參
      照本院卷二第84頁）、上慶法律代書聯合事務所總經理王
      振安名片1份（參照本院卷二第85頁）為據。惟觀諸證人
      郭林美麗提出裝置前開借據、本票、名片影本之黃色牛皮
      紙袋，該牛皮紙袋上面記載「0000000000楊（阿華）」字
      樣，（應係指楊懷鉞，因其於本院審理中證稱被告王振安
      均稱呼其小名「阿華」）之聯絡電話，然該黃色牛皮紙袋
      外觀看來極為新穎，且其上原子筆筆跡亦即為清晰，不似
      經歷2、3年時間會有滲透現象，則前開資料是否確實為97
      年11月4日之借貸資料，已然可疑！再者，被告王振安當
      庭否認上情，辯稱：伊與證人郭林美麗從未見過面，該借
      據上面王振安的名字有點像伊的字跡，但不是伊寫的，50
      萬元是被告葉志成以其名義匯款的，是被告葉志成的筆跡
      等語（參照本院卷二第69頁反面），衡諸常情，證人郭林
      美麗僅與被告王振安有一面之緣，在事隔2年多之後，何
      以仍能清楚記憶當初確實係於97年11月4日向被告王振安
      該人借款？又證人郭林美麗提出之借據、本票等資料均為
      影印本，對此，證人郭林美麗於本院審理中解釋稱：「（
      借據、本票）正本我已經撕毀了，原本是楊懷鉞教我要影
      印下來作證明之用。」等語（參照本院卷二第69頁反面）
      ，惟楊懷鉞既然告知證人郭林美麗要將借據、本票正本影
      印後留存影本，日後作為證明之用，為何不直接讓證人郭
      林美麗將借據、本票原本留存即可，卻要留存影印本？此
      舉徒然令人質疑該影印本之真實性；復以，觀諸證人郭林
      美麗提出之借據上面，既已擬妥借款人提供不動產設定抵
      押來借款，按理楊懷鉞與被告王振安聯絡後，應已知悉借
      款應備之擔保品，何以未要求證人郭林美麗事先備妥可供
      設定抵押之不動產資料，即貿然帶同證人郭林美麗前去向
      被告王振安借款？而借據既然明載必須不動產擔保，何以
      證人郭林美麗僅提出自小客車之車籍資料、行車執照，被
      告王振安即願意出借款項？被告王振安事先與證人郭林美
      麗並不認識，在證人郭林美麗無法提供不動產擔保之前提
      下，何以被告王振安當時未要求介紹人楊懷鉞擔任本件借
      貸之連帶保證人？又證人郭林美麗既然自行在借據上面加
      註「本人車子車號9k-9875及戶籍地地上物作為擔保」，
      何以未將車子留置於被告王振安處供作擔保？再依照借據
      記載內容，證人郭林美麗向被告王振安借款期限為15天，
      而證人郭林美麗指稱後來標到會有一筆錢進來，所以不到
      10天就歸還了，既然證人郭林美麗即將有一筆互助會款可
      用，何須大費周章特地由基隆跑到臺北萬華向被告王振安
      借款，額外支出2萬元之利息？且被告王振安係以匯款方
      式交付50萬元借貸款，何以證人郭林美麗不以同樣方式，
      利用匯款方式，清償該筆款項，卻要委託楊懷鉞攜帶現金
      前往臺北萬華清償被告王振安？綜觀上情，被告王振安是
      否有以匯款方式借款50萬元予證人郭林美麗，尚有可疑。
  14、對照證人楊懷鉞於本院審理中證稱：97年11月5日16時許
      ，伊去被告王振安辦公室找被告王振安時，看到被告王振
      安與被告林江盛在講話，伊看到被告林江盛拿一包東西出
      去，伊尚未跟被告王振安說郭林美麗借款利息少算一點的
      事情，王振安就拿這張現金簽收單要伊簽，被告王振安說
      他剛剛拿了錢給被告林江盛要伊作見證，伊沒有看到袋子
      裡面是否真的是錢，伊只看到是一個銀行的大紙袋，裡面
      有裝東西，但是裡面裝什麼東西伊不確定，伊當時自己心
      想那包東西裡面應該是錢，當時伊也沒有多想，因為伊想
      說被告王振安、林江盛都是有錢人，伊要簽名時，立據人
      欄上之簽名已經簽好了，伊當場沒有看到他們簽名，伊看
      到有人簽名伊才敢簽名，因為伊要拜託被告王振安利息少
      算一點，為了好講話，伊才簽名的，當時被告王振安說他
      們剛才在裡面簽好的，當時就是被告王振安與被告林江盛
      在場，伊不知道立據人是何人簽名的，名字伊也認不出來
      ，伊只有看得懂自己的名字而已，簽完現金簽收據之後，
      被告林江盛先拿一包東西離開，伊再與被告王振安談降低
      利息的事情，伊跟被告王振安認識很久，是透過土地仲介
      ，被告王振安位於龍山寺附近的辦公室，伊經常去，伊在
      被告王振安辦公室內有見過被告葉志成，伊不知道被告葉
      志成與被告王振安之關係，被告王振安沒有說過，郭林美
      麗叫伊到她基隆復興路的住處拿現金52萬元，伊當天就拿
      到被告王振安的辦公室親自交給被告王振安，日期大約是
      在97年11月10日左右，當天伊有取回本票、借據、車子的
      資料，伊跟郭林美麗說要撕掉，但事先要影印起來，因為
      我們跟人家借款，都有影印留存的習慣，郭林美麗不認識
      被告葉志成、王振安，係伊介紹被告王振安予郭林美麗，
      郭林美麗於97年11月4日向被告王振安借款，被告王振安
      於當天匯款，借款後，因郭林美麗向伊表示說錢可以提早
      還，所以伊才會於97年11月5日再去談降低利息的事情，
      被告王振安說10天內還款的話，就減少利息1萬元，只要
      還2萬元的利息就好，談好就好，所以沒有記載在借據上
      面，借款當時利息之約定，也是口頭講而已，沒有記載在
      借據上面，會寫借據的原因是被告王振安說要簽立書據，
      照書據走，當時因為郭林美麗有提供車子作擔保，所以被
      告王振安沒有要求伊擔任連帶保證人，原本郭林美麗說要
      提供房子作擔保，可是到場之後才發現房子沒有辦法設定
      ，當場伊就拜託被告王振安，當時郭林美麗因為家裡房子
      要翻修有急用等語（參照本院卷二第70至72頁）可知，證
      人郭林美麗在97年11月5日借款隔天，即知悉有筆互助會
      款可供運用，可以提前清償，而委託證人楊懷鉞到臺北萬
      華找被告王振安商量，既然證人郭林美麗可以在97年11月
      5日即確認有筆款項可資運用，顯然即無理由要在97年11
      月4日向被告王振安借款！而觀諸該借據內容（參照本院
      卷二第83頁），事先即已擬妥利息約定之文字，何以雙方
      卻未加以記載，證人楊懷鉞受託與被告王振安協調提早清
      償本金降低利息之事情，經被告王振安同意後，亦未將該
      等事項明確記載於借據上，以證人楊懷鉞會要求證人郭林
      美麗影印借據、本票留存供日後舉證之行為可知，證人楊
      懷鉞相當懂得權利保障之方法，何以會未將談妥降低利息
      之事項行諸文字，以資保障證人郭林美麗之權益？再者，
      被告王振安果真於97年11月5日要與被告林江盛簽收現金
      500萬元，此等重要事情，理當不會讓不相關之人員在場
      目睹，而證人楊懷鉞從基隆到臺北來，亦當會事先以電話
      聯繫被告王振安確認其方便之時間始會到訪，何以剛好證
      人楊懷鉞會選在被告王振安與被告林江盛交付500萬元詐
      騙款之時刻到來？況且，證人楊懷鉞既未親眼目睹渠等當
      場點收現金500萬元之情，亦未目睹被告林江盛當場簽名
      ，何以願意以見證人身分在該現金簽收據（參照98年度交
      查字第28號偵查卷第187頁）上簽名？證人楊懷鉞前開證
      述內容，頗不合乎常情，已然可議。而被告王振安對此亦
      當庭否認，辯稱：楊懷鉞是被告葉志成的朋友，現金簽收
      據是被告葉志成拿給伊，那是影印本，伊沒有親眼看到被
      告林江盛、楊懷鉞當場簽，是被告葉志成要伊作偽證去誣
      賴被告林江盛，伊確實沒有親眼看到被告林江盛有簽這1
      一份現金簽收據，正本應該是在被告葉志成處等語（參照
      本院卷二第73頁），核與其先前於偵查中供稱：「98年6
      月25日出庭提出之現金簽收據影本，是被告葉志成在我第
      一次出庭98年4月2日之前，在西園路1段200號附近咖啡廳
      拿給我的。」等語相符（參照98年度交查字第28號偵查卷
      第212頁），被告林江盛亦否認上情，辯稱：伊不認識楊
      懷鉞，楊懷鉞去找被告王振安時，伊也不在場，現金簽收
      據上的簽名是伊的筆跡，但有可能是去影印的，伊要求對
      方提出正本等語（參照本院卷二第73頁），而被告葉志成
      則辯稱現金簽收據不是伊交給被告王振安等語（參照本院
      卷二第73頁反面），對此，卷附之現金簽收據（參照98年
      度交查字第28號偵查卷第187頁）確實為影本，正本未經
      提出，被告林江盛所指其簽名係遭影印，亦非無可能，本
      院認為在無正本可供辨識之前提下，尚難以此影本作為認
      定被告王振安、林江盛有於97年11月5日點收兌換支票現
      金500萬元款項之事實，是以，該現金簽收據亦難資為有
      利於被告葉志成或不利於被告王振安及林江盛之事證。至
      於，被告王振安於本院審理中供稱：「100年1月28日我有
      被臺北地方法院傳喚到庭，被告是葉志成，我是被傳喚為
      證人，該案情與本案的案情雷同，告訴人王周仙媛有說出
      楊懷鉞這個人及要告葉志成（庭呈臺北地方法院檢察署99
      年度偵字第27728號證人傳票影本）。我之所以會被傳喚
      為證人，是因為葉志成未經我的同意打了一張協議書，可
      以證明葉志成老早就有跟本案雷同的犯行。」等語（參照
      本院卷二第138頁），經向臺灣臺北地方法院檢察署調閱
      99年度偵字第27728號案件相關人員之偵訊筆錄，確實有
      該案被害人王周仙媛確實有指證被告葉志成、楊懷鉞共同
      涉嫌詐欺之情（因該案件尚未起訴，基於偵查不公開原則
      ，將相關偵訊筆錄附於本院卷內密封資料袋），是證人楊
      懷鉞確實與被告葉志成有所牽扯，非若其於本院審理中所
      稱與被告王振安較為熟識，因此，證人楊懷鉞於本院審理
      中之證述內容，顯與常情不符，更有刻意迴護被告葉志成
      之虞，尚難資為有利於被告葉志成或不利於被告王振安及
      林江盛之事證。
（三）綜上所述，被告葉志成、王振安、林江盛、羅筱玲、陳志
      明與石孝強及真實姓名年籍不詳自稱「楊順華」、「游先
      生」、「小謝」之成年男子等人，共謀以「美金國內定存
      高受益投資案」之高獲利引誘投資人投資之方式，詐取財
      物，由被告葉志成擔任會計師、「游先生」擔任金主業務
      代表、被告林江盛擔任幕前金主（即人頭金主）代表、石
      孝強擔任幕後金主代表、被告王振安擔任提領人頭戶及跑
      腿送件、被告羅筱玲與「楊順華」擔任貸方主要對口單位
      （即居間仲介）、被告陳志明擔任投資案之操作方代表，
      並以偽造之「香港上海匯豐銀行臺北分行餘額證明書」、
      「香港上海匯豐銀行臺北分行」及「香港THE HOUSE OF
      JEWELS公司商務通知」等私文書，以取信告訴人李丞霖，
      先後向告訴人李丞霖詐得共計1000萬元之款項得手等情，
      應堪認定。被告葉志成、王振安、林江盛、羅筱玲、陳志
      明與石孝強、「楊順華」、「游先生」、綽號「小謝」之
      成年男子等人間，顯有共同實施詐欺取財及行使偽造私文
      書等罪之犯意聯絡及行為分擔。被告葉志成、王振安、羅
      筱玲所辯，均係事後卸責之詞，要難採信。本件事證已臻
      明確，被告葉志成、王振安、羅筱玲、林江盛犯行，均堪
      認定。
三、論罪科刑：
（一）核被告葉志成、王振安、羅筱玲、林江盛所為，均係犯刑
      法第339條第1項之詐欺取財罪、刑法第216條、第210條之
      行使偽造私文書罪。
（二）被告葉志成、王振安、羅筱玲、林江盛與同案被告陳志明
      、石孝強、真實姓名年籍不詳自稱「楊順華」、「游先生
      」、「小謝」之成年男子等人就前開詐欺取財、行使偽造
      私文書之犯行間，顯有共同實行犯罪之犯意聯絡及行為分
      擔，均為共同正犯。
（三）按行為人為達同一之目的，同時偽造同一被害人之多件同
      類文書或多張有價證券，因其法益之享有人各僅一個，應
      認其侵害之法益各為一個，不能以其偽造之件數或張數，
      計算其法益之數目。如數行為於同時同地或密切接近之時
      地實施，侵害同一之法益，各行為之獨立性極為薄弱，依
      一般社會健全觀念，在時間差距上，難以強行分開，在刑
      法評價上，以視為數個舉動之接續施行，合為包括之一行
      為予以評價，較為合理，則屬接續犯，而為包括之一罪（
      最高法院86年度台上字第3295號判決意旨參照）。本案中
      ，被告葉志成、王振安、羅筱玲、林江盛先後二次向告訴
      人李丞霖詐取支票款各500萬元，渠等係基於同一之詐欺
      目的，計畫性地於密切接近之時地實施犯罪行為，均係侵
      害告訴人李丞霖之同一法益，各行為之獨立性極為薄弱，
      依一般社會健全觀念，在時間差距上難以強行分開，在刑
      法評價上為數個舉動之接續施行，應以包括一罪之接續犯
      論處，較為合理。又被告葉志成、王振安、羅筱玲、林江
      盛與同案被告陳志明先後偽造「香港上海匯豐銀行臺北分
      行餘額證明書」、「香港上海匯豐銀行臺北分行存款帳戶
      對帳單」、「香港THE HOUSE OF JEWELS公司商務通知」
      等私文書，顯係為達向告訴人李丞霖詐財之同一目的，前
      開偽造之文書，確切之偽造時間、偽造時間、實際偽造之
      行為人，均無從得知，依據現有事證，僅知「餘額證明書
      」及「存款帳戶對帳單」係由被告葉志成委託被告王振安
      交付被告林江盛，轉交予「楊順華」提示予告訴人李丞霖
      ，而「商務通知」則係石孝強交付被告陳志明轉交予「楊
      順華」及被告羅筱玲提示予告訴人李丞霖，目的均為取信
      於告訴人李丞霖，以遂行渠等向告訴人李丞霖詐取財物之
      目的，在有限事證之前提下，本院認為採罪疑唯輕之原則
      ，認定被告葉志成等人係於密切接近之時間、地點，偽造
      前開文件，亦以接續犯論處一個偽造私文書罪，較為合理
      。至於，另外，告訴人李丞霖雖有其依楊婉菁於電話中告
      知由同案被告陳志明所提出之「行政院金融監督管理委員
      會核可文件」之申請日期、內容、文號、申請人等資料，
      然前開核可文件以及本案中提及之「國稅局繳稅證明」、
      「國稅局繳稅收據」等均未扣案，詳細內容無從得知，是
      否確為偽造之文書，無從認定，且該文書究屬公文書抑或
      私文書，亦無從得知，而被告葉志成、羅筱玲、王振安、
      林江盛等人復均否認有偽造該等文書之犯行，本院認為本
      諸罪疑惟輕之原則，該部分尚無從認定係屬偽造私文書之
      範圍。
（四）被告葉志成、王振安、羅筱玲、林江盛偽造前開「餘額證
      明書」、「存款帳戶對帳單」、「商務通知」等私文書之
      低度行為，應為行使該等偽造私文書之高度行為所吸收，
      不另論處。
（五）被告葉志成、王振安、羅筱玲、林江盛所犯詐欺取財罪、
      行使偽造私文書罪二者間，其犯意個別，行為互殊，法益
      亦異，應予分論併罰。
（六）爰審酌被告葉志成、王振安、羅筱玲、林江盛等人並無從
      事外幣高受益投資之能力及財力，竟為貪圖不法利益，共
      同謀議以「美金國內定存高收益投資案」高獲利之方式，
      引誘告訴人李丞霖誤信為真，而願意參與投資，再誆以僅
      支付1000萬元借貸利息，即可向金主貸得美金1000萬元款
      項以從事前開高收益投資，獲取200﹪之獲利，向告訴人
      詐取1000萬元之款項，造成告訴人李丞霖受有鉅額之財物
      損失，其行誠屬可議，且被告葉志成、王振安、羅筱玲於
      犯罪後，猶飾詞狡辯，否認犯行，絲毫未見悔意，更不願
      歸還向告訴人李丞霖詐取之款項，以減少告訴人李丞霖所
      受之損失，而被告林江盛於犯罪後，業於本院中坦承犯行
      ，犯後態度良好，且於本院中繳回其所收取之30萬元報酬
      ，欲歸還予告訴人李丞霖，此有本院自行收納款項統一收
      據1份（參照本院卷第56頁）在卷可稽，確實已有悔意，
      參酌公訴檢察官就被告葉志成、羅筱玲、王振安、林江盛
      等人分別具體求處有期徒刑3年、2年6月、2年、2年之刑
      度，認為稍嫌過重等一切情狀，分別量處如主文所示之刑
      ，以示懲儆。
四、沒收從刑：
（一）偽造之「香港THE HOUSE OF JEWELS公司商務通知」1份（
      參照本院卷二第142、143頁），係同案被告陳志明偽造供
      與被告葉志成等人共同行使以遂行本件詐欺取財罪所用之
      物，業如前述，惟因同案被告陳志明已經交付告訴人李丞
      霖收執，已非被告葉志成等人所有之物，自無從併予宣告
      沒收。
（二）未經扣案之偽造「香港上海匯豐銀行臺北分行餘額證明」
      及「香港上海匯豐銀行臺北分行存款帳戶對帳單」各1份
      ，係被告葉志成偽造供與被告林江盛、「楊順華」等人共
      同行使以遂行本件詐欺取財罪所用之物，業如前述，該部
      分告訴人李丞霖所持有者僅係影印本，因此正本仍係在楊
      順華等人持有中，既無任何事證足認已經滅失，仍應依刑
      法第38條第1項第2款之規定，均併予宣告沒收。
（三）扣案之現金30萬元，係被告林江盛將其參與本件投資案所
      得之報酬，繳回國庫欲歸還予告訴人李丞霖之財物，該部
      分應予發還告訴人李丞霖，減少告訴人李丞霖之損失，爰
      不予宣告沒收。
據上論斷，應依刑事訴訟法第299條第1項前段，刑法第28條、第
216條、第210條、第339條第1項、第51條第5款、第38條第1項第
2款，刑法施行法第1條之1第1項、第2項前段，判決如主文。
中　　華　　民　　國　 100　　年　　4 　　月　　27　　日
                  刑事第七庭    審判長法  官  洪俊誠
                                      法  官  高文崇
                                      法  官  巫淑芳
以上正本證明與原本無異。
如不服本判決應於收受判決後10日內向本院提出上訴書狀，並應
敘述具體理由；其未敘述上訴理由者，應於上訴期間屆滿後20日
內向本院補提理由書（均須按他造當事人之人數附繕本）「切勿
逕送上級法院」。
                                      書記官  莊金屏
中　　華　　民　　國　 100　　年　　4 　　月　　27　　日
附錄論罪科刑法條：
中華民國刑法第216條：
行使第210條至第215條之文書者，依偽造、變造文書或登載不實
事項或使登載不實事項之規定處斷。
中華民國刑法第210條：
偽造、變造私文書，足以生損害於公眾或他人者，處5年以下有
期徒刑。
中華民國刑法第339條：
意圖為自己或第三人不法之所有，以詐術使人將本人或第三人之
物交付者，處5年以下有期徒刑、拘役或科或併科1千元以下罰金
。
以前項方法得財產上不法之利益或使第三人得之者，亦同。
前二項之未遂犯罰之。
臺灣臺中地方法院刑事判決　　　　　　　99年度訴字第3314號
公　訴　人　臺灣臺中地方法院檢察署檢察官
被　　　告　葉志成
選任辯護人　蘇書峰律師
　　　　　　陳益軒律師
　　　　　　陳志隆律師
被　　　告　羅筱玲
選任辯護人　郭隆偉律師
被　　　告　王振安
　　　　　　林江盛
上列被告等因偽造文書等案件，經檢察官提起公訴（99年度偵字
第2219號），本院判決如下：
    主    文
葉志成共同犯詐欺取財罪，處有期徒刑貳年貳月。又共同犯行使
偽造私文書罪，處有期徒刑陸月；未經扣案之偽造「香港上海匯
豐銀行臺北分行餘額證明」及「香港上海匯豐銀行臺北分行存款
帳戶對帳單」各壹份均沒收。應執行有期徒刑貳年陸月，未經扣
案之偽造「香港上海匯豐銀行臺北分行餘額證明」及「香港上海
匯豐銀行臺北分行存款帳戶對帳單」各壹份均沒收。
王振安共同犯詐欺取財罪，處有期徒刑壹年肆月。又共同犯行使
偽造私文書罪，處有期徒刑肆月；未經扣案之偽造「香港上海匯
豐銀行臺北分行餘額證明」及「香港上海匯豐銀行臺北分行存款
帳戶對帳單」各壹份均沒收。應執行有期徒刑壹年陸月，未經扣
案之偽造「香港上海匯豐銀行臺北分行餘額證明」及「香港上海
匯豐銀行臺北分行存款帳戶對帳單」各壹份均沒收。
羅筱玲共同犯詐欺取財罪，處有期徒刑壹年陸月。又共同犯行使
偽造私文書罪，處有期徒刑肆月；未經扣案之偽造「香港上海匯
豐銀行臺北分行餘額證明」及「香港上海匯豐銀行臺北分行存款
帳戶對帳單」各壹份均沒收。應執行有期徒刑壹年捌月，未經扣
案之偽造「香港上海匯豐銀行臺北分行餘額證明」及「香港上海
匯豐銀行臺北分行存款帳戶對帳單」各壹份均沒收。
林江盛共同犯詐欺取財罪，處有期徒刑壹年貳月。又共同犯行使
偽造私文書罪，處有期徒刑肆月；未經扣案之偽造「香港上海匯
豐銀行臺北分行餘額證明」及「香港上海匯豐銀行臺北分行存款
帳戶對帳單」各壹份均沒收。應執行有期徒刑壹年肆月，未經扣
案之偽造「香港上海匯豐銀行臺北分行餘額證明」及「香港上海
匯豐銀行臺北分行存款帳戶對帳單」各壹份均沒收。
    犯罪事實
一、葉志成、林江盛、羅筱玲、王振安、陳志明（俟到案後，另
    行審結）、石孝強（已歿）與真實姓名年籍不詳自稱「楊順
    華」、「游先生」、「小謝」之成年男子等人共同基於詐欺
    取財及行使偽造私文書之犯意聯絡，意圖為自己不法之所有
    ，先由葉志成、與該真實姓名年籍不詳自稱「楊順華」、「
    游先生」之成年男子共同謀議策劃，以「美金國內定存高收
    益投資案」，標榜每投資單位為美金1000萬元，每10個工作
    天即可獲取投資金額200﹪之高額利潤，居間介紹他人投資
    成功者，亦可獲得投資金額30﹪之高額佣金等虛偽不實之內
    容，用以詐騙投資人。實際分工及詐騙過程，詳如下述：
（一）葉志成先以新臺幣（下同）30萬元之代價，覓妥無前科、
      信用良好之林江盛擔任提供美金1000萬元投資款之人頭金
      主代表，並要求擔任人頭金主之林江盛，於97年7月31日
      ，前往臺北市○○路之香港上海匯豐銀行臺北分行，申請
      開立帳號000-000000-000號台幣存款帳戶及帳號000-0000
      00-000號美金存款帳戶，供作日後匯入投資款使用。嗣於
      97年10月初某日，林江盛即將前開帳戶之存摺、印章，提
      供予葉志成使用。
（二）羅筱玲與該真實姓名年籍不詳自稱「楊順華」之成年男子
      係負責尋找投資對象。渠等二人遂在臺中地區，向不知情
      、從事仲介工作之吳瑞彬、洪錦裕（原名洪小喬）夫婦介
      紹本件「美金國內定存高收益投資案」之操作流程，以投
      資內容為：每投資單位為美金1000萬元，指定香港匯豐銀
      行臺北分行為該投資案之交割銀行，投資後，每10個工作
      天即可獲得投資金額200％之利潤，若介紹成功，中間之
      仲介者將可獲得投資金額30％之佣金為由，致使吳瑞彬及
      洪錦裕夫婦誤認該項投資案之獲利方式，值得投資，遂於
      97年9月下旬，前往臺中市○區○○○路4段232之2號13樓
      之3李丞霖（原名李建成）住處，向開設投資顧問公司之
      李丞霖介紹該投資案，欲居間介紹李丞霖參與該「美金國
      內定存高收益投資」案，惟因李丞霖評估後，表示無法籌
      措美金1000萬元之鉅額款項而作罷，吳瑞彬、洪錦裕夫婦
      即將上情告知羅筱玲、「楊順華」。羅筱玲、「楊順華」
      即與人在臺北之葉志成聯繫，告知吳瑞彬、洪錦裕介紹李
      丞霖投資不成之訊息，葉志成等人發現原本設計之「美金
      國內定存高收益投資案」投資門檻過高，尋覓投資者不易
      ，乃另行規劃前開「美金國內定存高收益投資」之「變通
      方案」，亦即：投資金額美金1000萬元，可由金主方先行
      貸款予有意願之投資者，但投資者須支付29天利息新臺幣
      （下同）1000萬元。羅筱玲、「楊順華」遂將該「變通方
      案」告知吳瑞彬、洪錦裕夫妻，並佯稱：投資者可以1000
      萬元向金主借貸美金1000萬元來投資，亦即該投資者先提
      供1000萬元作為借貸29天之利息，即可向金主借貸美金
      1000萬元來作上開高收益投資，渠等介紹之金主曾經作過
      該種投資，獲利很多，可以信任渠等介紹之金主云云，致
      使吳瑞彬、洪錦裕夫妻不疑有他，遂於97年10月上旬，再
      度向李丞霖介紹前開「變通方案」，致使李丞霖誤信為真
      ，乃表明有投資意願，並向友人楊婉菁等人集資募得1000
      萬元，欲作為支付借貸投資款美金1000萬元所須之利息。
（三）嗣於97年10月7日，羅筱玲、「楊順華」2人即邀約吳瑞彬
      、洪錦裕夫婦及李丞霖、楊婉菁等人共同北上，前往臺北
      市○○區○○路200 號9樓之7葉志成辦公室，磋商「變通
      方案」投資簽約事宜，羅筱玲、「楊順華」當場以會計師
      身分介紹葉志成，葉志成則介紹陳志明係本件「美金國內
      定存高收益投資案」之操作方代表、「游先生」係本件「
      變通方案」之金主方代表、曾森雄律師為本件「變通方案
      」之契約見證人、林江盛為金主方代表。當場，李丞霖即
      與擔任金主方代表之林江盛簽訂「契約書（契約編號：97
      1007）」，並由葉志成及曾森雄律師擔任見證人，契約約
      定由李丞霖向林江盛借貸資金美金1000萬元，李丞霖須支
      付費用1000萬元，該筆費用暫時由見證人曾森雄律師保管
      ，待林江盛提出「資金餘額證明」及「對帳單」正本後，
      再由見證人將該1000萬元交付林江盛。惟因李丞霖當場所
      提出面額250萬元、發票人國泰世華商業銀行秀水簡易
      型分行、付款人國泰世華商業銀行秀水簡易型分行、發票
      日97年10月6日、支票號碼EV0000000、受款人李建成之同
      業支票1紙、面額250萬元、發票人草屯郵局、付款人南
      投三和郵局、發票日97年10月6日、支票號碼R0000000、
      帳號00000000、受款人李建成之同業支票1紙、面額250
      萬元、發票人第一商業銀行北屯分行、付款人第一銀行北
      屯分行、發票日97年10月6日、支票號碼EH0000000、受款
      人李錦松之同業支票1紙、面額250萬元、發票人臺中四
      張犁郵局、付款人臺中民權路郵局、發票日97年10月6日
      、支票號碼A0000000、帳號00000000、受款人李錦松之同
      業支票1紙，因其票面分別記載「李建成」、「李錦松」
      為受款人，並載明「禁止背書轉讓」字樣，致使林江盛、
      葉志成等人無法直接提現，雙方遂約定於翌日即97年10月
      8日，在臺中市○○○路之長榮桂冠飯店交付1000萬元款
      項。惟因李丞霖返回臺中後，透過管道查悉葉志成、曾森
      雄曾有刑案前科紀錄，遂未依約交款1000萬元，並透過吳
      瑞彬、洪錦裕夫妻向羅筱玲、「楊順華」表達不願與葉志
      成合作「美金國內定存高收益投資案」，只願意與林江盛
      簽約之意。葉志成遂透過羅筱玲、「楊順華」要吳瑞彬、
      洪錦裕向李丞霖轉達其已全盤退出本件投資案，僅由林江
      盛單獨代表金主方籌資。
（四）葉志成與羅筱玲敲定97年10月16日二度簽約之時間後，即
      由羅筱玲統籌聯繫。而葉志成為取信於李丞霖，遂於不詳
      時間，在不詳地點，以不詳方法，利用林江盛於97年10月
      初某日交付之香港上海匯豐銀行臺北分行帳戶之存摺及印
      章，偽造林江盛向香港上海匯豐銀行臺北分行申請開立之
      帳號000-000000-000號美金綜合存款帳戶內存款餘額有美
      金1000萬元等不實內容之「香港上海匯豐銀行臺北分行餘
      額證明」及「香港上海匯豐銀行臺北分行存款帳戶對帳單
      」等私文書。葉志成再於97年10月16日10時許，在臺北市
      萬華區○○○路○段之辦公室，先讓林江盛與石孝強簽立
      「契約書（合約編號：971016B001）」，內容為林江盛向
      石孝強借貸美金1000萬元之款項，林江盛為石孝強之對外
      租賃代表人，並告林江盛知該筆資金已經匯入其向香港上
      海匯豐銀行臺北分行申請開立交付予葉志成使用之存款帳
      戶內，並要林江盛於簽約前先至臺灣銀行申請開立帳戶，
      以供存入支票款使用，以及指示林江盛當日中午將在其辦
      公室內與李丞霖簽約。林江盛遂於97年10月16日10時08分
      許，前往臺北市○○區○○路380號之臺灣銀行龍山分行
      ，申請開立帳號000000000000號帳戶。葉志成續於簽約前
      即97年10月16日13時30分許，委由王振安持前開偽造之「
      香港上海匯豐銀行臺北分行餘額證明書」及「香港上海匯
      豐銀行臺北分行存款帳戶對帳單」，前往臺北市○○區○
      ○路229號5樓林江盛辦公室，交付予林江盛，讓林江盛於
      簽約時交付前開偽造之「香港上海匯豐銀行臺北分行餘額
      證明書」及「香港上海匯豐銀行臺北分行存款帳戶對帳單
      」予「楊順華」，用以提示，藉以取信李丞霖。嗣於97年
      10月16日中午時分，羅筱玲帶同吳瑞彬、洪錦裕、李丞霖
      、楊婉菁等人前往臺北市○○區○○路229號5樓林江盛之
      辦公室，林江盛依照葉志成指示，將前開偽造之「香港上
      海匯豐銀行臺北分行餘額證明書」及「香港上海匯豐銀行
      臺北分行存款帳戶對帳單」之正本交予「楊順華」，並提
      供1份影印本予李丞霖收執，藉以取信李丞霖。李丞霖取
      得前開偽造文件後，即依約與林江盛簽訂「契約書（契約
      編號：971016）」，約定投資操作期間為97年10月16日起
      至97年10月29日止，並當場交付面額250萬元、發票人
      渣打國際商業銀行建國簡易型分行、付款人渣打國際商業
      銀行建國簡易型分行、發票日97年10月16日、票號AA0000
      000、帳號000000000、受款人林江盛之支票1紙、面額2
      50萬元、發票人聯邦商業銀行東門分行、付款人臺灣銀行
      營業部、發票日97年10月16日、支票號碼BB0000000、帳
      號002826、受款人林江盛之銀行同業支票1紙，予林江盛
      收受，林江盛並依約當場簽具「拋棄同意書」及「利潤支
      付承諾切結書」交予李丞霖收執。雙方復於97年10月16日
      14時許，前往臺北市萬華區龍山寺附近之「鮮芋仙」冰品
      店樓上，再由林江盛與李丞霖同列為資方代表，而與擔任
      操作方代表之陳志明簽訂「衍生性金融商品（美金）操作
      協議」，林江盛並以資金方身分、李丞霖則以連帶保證人
      之身分，簽具「切結保證書」予陳志明收執，足以生損害
      於香港上海匯豐銀行臺北分行對於存款帳戶管理之正確性
      。待李丞霖等人離去後，林江盛即與葉志成聯絡，並將前
      開支票及其向臺灣銀行龍山分行申請開立帳號0000000000
      00號帳戶之存摺、密碼及預先簽妥姓名之提款憑條，持往
      臺北市萬華區○○○路○段140號2樓葉志成之辦公室內，
      交付葉志成本人收受，葉志成即指示擔任幕後金主代表之
      石孝強具名簽立收據1紙交予林江盛，以證明收受面額共
      500萬元之支票。葉志成取得前開支票後，即於97年10月1
      6日15時許，委託石孝強、綽號「小謝」之成年男子共同
      持往臺北市○○○路○段120號臺灣銀行營業部，將前開面
      額250萬元、付款人臺灣銀行營業部、發票人聯邦商業銀
      行東門分行之銀行同業支票，存入林江盛所申請開立之前
      開臺灣銀行龍山分行帳戶內兌現後，並於同日將250萬元
      款項提領一空，悉數交回予葉志成；另外面額250萬元、
      付款人渣打國際商業銀行建國簡易型分行之支票，因須經
      票據交換，乃由石孝強存入林江盛前開臺灣銀行龍山分行
      帳戶託收，待至97年10月20日兌現入帳後，葉志成再指示
      石孝強與王振安、綽號「小謝」之成年男子於97年10月21
      日9時30分許，前往臺北市○○區○○路380號之臺灣銀行
      龍山分行，由王振安具名提領現金250萬元，交予石孝強
      悉數交回予葉志成後。葉志成於97年10月16日16時許，即
      在臺北市○○區○○路1段200號9樓之7其辦公室內，交付
      20萬元現金予林江盛作為部分之約定報酬。
（五）李丞霖、楊婉菁、吳瑞彬、洪錦裕等人間原先約定之投資
      期間即將於97年10月29日結束，卻未見有何後續投資動作
      ，吳瑞彬、洪錦裕夫婦與楊婉菁為求確認，乃於97年10月
      27日北上與陳志明會面，陳志明為取信吳瑞彬、洪錦裕、
      楊婉菁等人，乃出示「國稅局繳稅證明」予吳瑞彬、洪錦
      裕、楊婉菁觀看後取回，藉以證明已經開始本件投資案之
      操作。葉志成、羅筱玲、陳志明等人為避免李丞霖、楊婉
      菁、吳瑞彬、洪錦裕等人起疑，乃於97年10月28日某時，
      由陳志明將石孝強所交付於不詳時間，在不詳地點，以不
      詳方式，偽造投資操作期間預定於97年11月14日前完成等
      不實內容之「香港THE HOUSE OF JEWELS公司商務通知」
      私文書，交予羅筱玲、「楊順華」；羅筱玲、「楊順華」
      再將前開偽造之「香港THE HOUSE OF JEWELS公司商務通
      知」連同「楊順華」親筆書寫之「操作流程表」，一併交
      予吳瑞彬及洪錦裕夫婦，以製造已經進行美金投資案操作
      之假象；吳瑞彬及洪錦裕夫婦隨即於97年10月28日晚間，
      在臺中市○○○路與文心路口之春水堂茶店內，交予李丞
      霖收執，利用該「商務通知函」製造將原委託操作期限延
      長至97年11月14日之假象，以取信李丞霖、吳瑞彬、洪錦
      裕等人，足以生損害於香港THE HOUSE OF JEWELS公司。
（六）李丞霖取得前開偽造文件，不疑有他，遂於97年10月29日
      14時許，前往臺北市○○區○○路229號5樓林江盛之辦公
      室內，再與林江盛簽訂「續約契約書（契約編號：000000
      -0）」，約定將投資操作期間延長自97年10月30日起至97
      年11月13日止，並當場交付面額250萬元、發票人渣打
      國際商業銀行北屯分行、付款人渣打國際商業銀行北屯分
      行、發票日97年10月28日、票號AA0000000、帳號000017
      、受款人林江盛之支票1紙、面額250萬元、發票人聯邦
      商業銀行興中分行、付款人臺灣銀行臺中分行、發票日97
      年10月29日、支票號碼BE0000000、帳號000361、受款人
      林江盛之銀行同業支票1紙，予林江盛收受。待李丞霖等
      人離去後，林江盛即聯絡葉志成，葉志成即委託王振安前
      往林江盛辦公室，向林江盛取走前開支票，王振安當場以
      個人名義簽立收據1紙，用以證明向林江盛收取前開支票
      ，惟因林江盛認為不妥，乃再度聯絡葉志成，葉志成遂指
      示林江盛前往其辦公室找綽號「小謝」之成年男子處理，
      該綽號「小謝」之成年男子即以石孝強名義簽立收據1紙
      ，並蓋用石孝強之印文後，交予林江盛收執，用以證明收
      受面額共500萬元之支票。林江盛另於97年10月30日與石
      孝強簽訂「契約書（附約一）」，表示延續原合約精神再
      付利息500萬元，延至97年11月13日止之意。
（七）葉志成取得前開支票後，即於97年10月31日，陪同王振安
      由臺北搭乘高鐵到臺中，再前往位於臺中市○區○○路之
      臺灣銀行臺中分行，以王振安名義，將前開面額250萬元
      、付款人臺灣銀行臺中分行、發票人聯邦商業銀行興中分
      行之銀行同業支票，存入王振安向臺灣銀行總行營業部所
      申請開立帳號000000000000號帳戶內提示兌現後，並於同
      日將250萬元提領一空；另外面額250萬元、付款人渣打國
      際商業銀行北屯分行之支票，因須經票據交換，乃由葉志
      成以王振安前開臺灣銀行總行營業部帳戶託收，待至97年
      11月4日兌現入帳後，葉志成即與王振安於97年11月4日上
      午9時30分許，前往臺北市○○區○○路380號之臺灣銀行
      龍山分行，以王振安名義提領現金200萬元，所提領款項
      悉數由葉志成取得，另外50萬元部分，亦以王振安名義匯
      款至郭林美麗向彰化商業銀行基隆分行申請開立帳號0000
      0000000000號帳戶內。葉志成於取得前開款項後，即於不
      詳時間，在臺北市萬華區○○○路○段140號2樓其辦公室
      內，支付現金10萬元予林江盛，作為剩餘之約定報酬。
（八）林江盛與陳志明於97年11月4日，另有簽訂「委託書」，
      並由李丞霖擔任見證人，確認委託操作金融商品獲利分配
      方式及有效期限為97年11月14日止。嗣於97年11月12日，
      李丞霖見前開投資案延長投資期限即將屆至，卻遲遲未有
      進展，乃強力要求羅筱玲、「楊順華」聯絡操作方代表陳
      志明出面說明，林江盛另於97年11月12日再簽立「承諾書
      」予李丞霖，表明同意將資金借貸期限延長至97年11月14
      日13時整，以取信李丞霖。吳瑞彬、洪錦裕夫婦及楊婉菁
      即與陳志明、羅筱玲、「楊順華」等人相約，於97年11月
      13 日上午，在臺北火車站鐵路局2樓之餐廳見面，斯時，
      陳志明偕同自稱金控公司董事長特別助理之許志漢赴約，
      陳志明當場並提出「國稅局繳稅收據」及「行政院金融監
      督管理委員會核可文件」予楊婉菁、吳瑞彬、洪錦裕等人
      閱覽，企圖矇混楊婉菁、吳瑞彬、洪錦裕等人，惟因楊婉
      菁當場察覺有異，趁隙撥打電話予李丞霖進行查證後，發
      現該等文件發文字號與各該機關正式公文格式不符且無流
      水編號，認為不實，乃趁隙要洪錦裕報警處理，待警方到
      場前，「楊順華」見狀即藉口身體不舒服，先持前開偽造
      文件趁隙逃逸，而陳志明、羅筱玲於警察到場後，亦在黃
      坤鍵律師陪同下，未製作詢問筆錄即行離開鐵路局派出所
      。
二、案經李丞霖訴請臺灣臺中地方法院檢察署檢察官偵查起訴。
    理    由
一、按被告以外之人於偵查中向檢察官所為之陳述，除顯有不可
    信之情況者外，得為證據，刑事訴訟法第159條第2項定有明
    文。查：告訴人李丞霖於偵查中向檢察官所為之陳述內容，
    係就其被騙之經過情形而為陳述，並無顯不可信之情況存在
    ，得為本案之證據使用，具有證據能力。又證人石孝強於偵
    查中向檢察官所為之陳述內容，亦未發現有何遭受刑求或處
    於恐嚇、脅迫情況下而為非任意性陳述之顯不可情況，自得
    為本案之證據，具有證據能力。
二、認定犯罪事實所依憑之證據及理由：
（一）訊據被告林江盛對於前揭時地，擔任人頭金主，與被告葉
      志成、陳志明、羅筱玲、楊順華、王振安等人共同以「美
      金國內定存高收益投資案」之不實投資案，利用偽造之「
      香港上海匯豐銀行臺北分行餘額證明」、「香港上海匯豐
      銀行臺北分行存款帳戶對帳單」及「香港THE HOUSE OF J
      EWELS公司商務通知」等私文書，向告訴人李丞霖詐取100
      0萬元款項，並因而獲得30萬元之報酬等情，業經坦認屬
      實，核與告訴人李丞霖於偵查及本院中之指訴情節（參照
      98年度交查字第28號偵查卷第5至8、22至23、42至43、56
      至63、69至73、126至128、164頁、98年度交查字第28號
      偵查卷二第41至43頁）、證人吳瑞彬、洪錦裕、楊婉菁於
      本院審理中之證述內容（參照本院卷二第9至12頁、第13
      至15頁、第5至9頁）均屬相符，並有美金國內定存高收益
      操作流程1份（參照98年度他字第463號偵查卷第10頁）、
      告訴人李丞霖與被告林江盛簽訂之契約書（契約編號：97
      1007）1份（參照98年度他字第463號偵查卷第11至12頁）
      、告訴人李丞霖於97年10月7日所提出面額各250萬元之支
      票影本4張（參照98年度他字第463號偵查卷第14至15頁）
      、偽造之「香港上海匯豐銀行臺北分行餘額證明書」及「
      香港上海匯豐銀行臺北分行存款帳戶對帳單」各1份（參
      照98年度他字第463號偵查卷第16、17頁）、告訴人李丞
      霖與被告林江盛簽訂之契約書（契約編號：971016）1份
      （參照98年度他字第463號偵查卷第19至20頁）、告訴人
      李丞霖於97年10月16日所提出面額各250萬元之支票影本2
      張（參照98年度他字第463號偵查卷第23頁）、被告林江
      盛簽收支票之收據3份（參照98年度他字第463號偵查卷第
      22、32頁、98年度交查字第28號偵查卷二第123頁）、告
      訴人李丞霖與被告林江盛、陳志明簽訂之衍生性金融商品
      （美金）操作協議1份（參照98年度他字第463號偵查卷第
      24至26頁）、偽造之香港THE HOUSE OF JEWELS公司商務
      通知1份（參照98年度他字第463號偵查卷第27頁）、「楊
      順華」手寫之操作流程表1份（參照98年度他字第463號偵
      查卷第28至30頁）、告訴人李丞霖於97年10月29日所提出
      面額各250萬元之支票影本2張（參照98年度他字第463號
      偵查卷第33頁）、石孝強簽收支票之收據3份（參照98年
      度他字第463號偵查卷第34、36頁、98年度交查字第28號
      偵查卷二第119頁）、被告林江盛與陳志明於97年11月4日
      簽訂之委託書（告訴人李丞霖擔任見證人）1份（參照98
      年度他字第463號偵查卷第37頁）、被告王振安所申請開
      立臺灣銀行營業部帳號000000000000號活期儲蓄存款帳戶
      自97年7月7日起至97年10月31日止之存摺明細1份（參照
      98年度交查字第28號偵查卷第187頁）、臺灣銀行龍山分
      行98年7月7日龍山營密字第09850008651號函檢附之被告
      林江盛所申請開立帳號000000000000號帳戶存摺存款歷史
      明細查詢、新臺幣100萬元以上現金收取或付出交易清單
      、申報表資料各1份（參照98年度交查字第28號偵查卷第
      218至222頁）、臺灣銀行取款憑條1份（參照98年度交查
      字第28號偵查卷第224頁）、臺灣銀行匯出匯款用紙1份（
      參照98年度交查字第28號偵查卷第225頁）、臺灣銀行現
      金轉帳支出傳票1份（參照98年度交查字第28號偵查卷第2
      26頁）、臺灣銀行龍山分行98年7月20日龍山營密字第098
      50009321號函檢附之被告王振安帳戶現金轉帳支出傳票、
      匯出匯款明細帳、大額通貨交易申報表各2份（參照98年
      度交查字第28號偵查卷第233至239頁）、彰化商業銀行基
      隆分行98年7月28日彰基隆字第09824 32號函檢附之郭林
      美麗所申請開立帳號00000000000000號帳戶之存戶基本資
      料、存摺存款帳號資料、交易明細查詢各1份（參照98年
      度交查字第28號偵查卷二第4至11頁）、香港商香港上海
      匯豐銀行98年7月10日（98）港匯銀（總）字第31799號函
      檢附被告林江盛所申請開立帳號000-000000-000、000-00
      0000-000號帳戶之交易紀錄資料1份（參照98年度交查字
      第28號偵查卷二第12至34頁）、偽造之「香港THE HOUSE
      OF JEWELS公司商務通知」1份（參照98年度交查字第28號
      偵查卷二第44至45頁）、臺灣銀行臺中分行98年7月28日
      臺中營字第09850059831號函檢附之告王振安帳戶於97年1
      0月31日所提領支票之正反面影本2份（參照98年度交查字
      第28號偵查卷二第46至48頁）、被告林江盛、告訴人李丞
      霖與被告陳志明簽訂之衍生性金融商品（美金）操作協議
      1份（參照98年度交查字第28號偵查卷二第107至109頁）
      、被告林江盛與石孝強簽訂之契約書（合約編號：971016
      B001）1份（參照98年度交查字第28號偵查卷二第110頁）
      、被告林江盛簽具交予告訴人李丞霖收執之拋棄同意切結
      書及利潤支付承諾切結書各1份（參照98年度交查字第28
      號偵查卷二第117至118頁）、真實姓名年籍不詳綽號「小
      謝」之成年男子代石孝強簽具交予被告林江盛之收據1份
      （參照98年度交查字第28號偵查卷二第126頁）、被告林
      江盛簽具交予告訴人李丞霖之承諾書1份（參照98年度交
      查字第28號偵查卷二第127頁）、被告林江盛與被告陳志
      明簽訂之委託書（告訴人李丞霖擔任見證人）1份（參照
      98年度交查字第28號偵查卷二第131頁）、被告林江盛提
      出之透過私募交易計畫金融操作的可行方案1份（參照98
      年度交查字第28號偵查卷第132至145頁）等在卷可稽，被
      告林江盛自白供述與現有事證相符，應堪置信。
（二）被告王振安、葉志成、羅筱玲均矢口否認有何詐欺、行使
      偽造私文書之犯行，(1)被告王振安辯稱：伊並不知道本案
      之來龍去脈，被告葉志成於97年間有在臺北市○○區○○
      路1段200號7樓之5租了1個辦公室，並有提供1個辦公桌及
      電話給伊使用，伊與被告葉志成是舊識，被告葉志成並未
      向伊收取租金或電話費，所以被告葉志成有時候會委託伊
      代為處理一些事情，97年10月31日被告葉志成要伊陪同前
      往臺中的臺灣銀行，利用伊臺灣銀行臺北總行營業部之帳
      戶，提領款項，金額很大，要伊陪同，並由伊到櫃台辦理
      ，當場被告葉志成直接將票交給櫃台行員，伊沒有經手過
      票，所以究竟是什麼票伊不清楚，因為是使用伊銀行帳戶
      ，所以伊將存摺直接交給銀行行員，當時是提領現金250
      萬元，由被告葉志成拿走，另外有存入1張250萬元之支票
      ，所以伊就將銀行存摺、印章暫時交給被告葉志成保管，
      直到97年11月4日兌現支票後，被告葉志成才於97年11月4
      日當天將存摺及印章拿到臺北市○○區○○路辦公室還給
      伊，當時另1筆250萬元已經兌現及領走，97年11月4日銀
      行提款單上的筆跡，不是伊的筆跡，被告葉志成曾經於97
      年8月份向伊借過國民身分證及殘障手冊以購買高鐵車票
      ，後來伊於97年8月6日欲向被告葉志成要回證件，被告葉
      志成告知證件弄丟了，所以伊於97年8月7日又去申請補發
      國民身分證及殘障手冊，另外，97年10月21日由伊具名向
      臺灣銀行龍山分行提領1筆250萬元，錢是從被告林江盛帳
      戶提領出來，該受託提款單上面王振安的簽名亦非伊本人
      之筆跡，再者，被告葉志成曾經要伊轉交1份資料袋給被
      告林江盛，但伊不知道裡面的內容是什麼，本案詳細內容
      伊都不瞭解，伊只認識被告葉志成、林江盛，被告林江盛
      是被告葉志成的朋友，伊與被告林江盛沒有任何的牽扯云
      云。(2)被告葉志成辯稱：伊僅參與97年10月7日部分，當
      時伊經過真實姓名年籍不詳之游先生介紹有人要向伊借貸
      3億3千萬元，伊就聯絡金主柯董、丁瑞欽與告訴人李丞霖
      商談，本件借貸案比較特別的是告訴人李丞霖用金主的名
      義存錢，這筆款項不是要給告訴人李丞霖使用，當天告訴
      人李丞霖拿1000萬元給金主當作利息，另外須付給伊佣金
      50萬元及律師見證費用，當天發生兩個問題，第1個問題
      是支票有禁止背書轉讓，第2個問題是中間人沒有告知告
      訴人李丞霖有律師見證費及伊佣金之問題，所以這一次沒
      有談成，後來就不了了之，後續情形伊就不曉得，也沒有
      參與，本案中伊認識被告王振安、林江盛，而被告羅筱玲
      及「楊順華」是在承接本案過程中認識的，因為本案在第
      一次簽約之前，有討論過很多次簽約的內容，被告王振安
      是開法律代書事務所的代書，這個案子被告王振安有聯絡
      過金主，所以伊有去被告王振安的代書事務所談過幾次，
      因為被告王振安、林江盛都說他們手邊有金主，因這筆款
      項比較大，所以一般都會找多個金主來分擔風險，當初游
      先生找伊問有人要借一筆錢，利息怎麼算，伊告知借1億
      元的話，1個月利息是300萬元，所以3億3千萬元1個月的
      利息就是1000萬元，游先生跟伊說伊就是負責介紹金主而
      已，至於所謂「美金國內定存高收益投資」，伊根本不清
      楚云云。(3)被告羅筱玲辯稱：伊是第一次從事仲介，伊與
      「楊順華」曾經同居男女朋友關係，現在伊也不知他的下
      落，也沒有他的任何年籍資料，只知道他叫「楊順華」，
      年紀大伊3、4歲，客家人，使用門號00000000**號行動電
      話，詳細號碼伊忘記了，也沒有他的照片，本案被告葉志
      成、林江盛、王振安，伊都不熟，告訴人李丞霖及吳瑞彬
      、洪錦裕都有見過，該投資案是游先生介紹被告陳志明跟
      伊與「楊順華」提的，游先生的真實名字伊不知道，自稱
      住土城，但事後一直找不到人，本案伊只是單純的仲介，
      陪同在場，第一次到被告葉志成的辦公室，伊有在場，操
      作成功的話，被告陳志明要給伊佣金，最初洪錦裕要伊去
      找可以借貸美金1萬元的金主，伊就與被告葉志成聯繫上
      ，因為被告葉志成那邊有大額金主可以放款，97年10月7
      日伊到被告葉志成辦公室簽約，伊人在外面，不知道他人
      談的內容，當天被告葉志成、林江盛都在場，之後他們有
      一些疑問，當初他們有說被告葉志成是會計師，對方要求
      看證照，但被告葉志成說他不是會計師，當日他們有達成
      協議，約97年10月8日到臺中的長榮桂冠飯店要談，當天
      下午洪錦裕打電話告訴伊被告葉志成有前科，會計師也是
      騙他們，洪錦裕罵伊一頓，之後游先生告訴伊說應該要把
      合約拿回來撕毀，伊一直聯絡洪錦裕，洪錦裕都沒有與伊
      聯絡，事隔沒多久，洪錦裕再告訴伊告訴人李丞霖想要被
      告林江盛做，伊才打電話給游先生，再由游先生來聯絡被
      告林江盛，之後，在簽約時，他們要伊去查看被告林江盛
      辦公室，本案伊並未拿到佣金，因為操作沒有成功就沒有
      佣金，游先生之真實姓名伊也不清楚云云。經查：
   1、被告林江盛應被告葉志成之邀，擔任從事資金放貸之人頭
      金主，並依被告葉志成指示，於97年7月30日向香港上海
      匯豐銀行臺北分行申請開立帳號000-000000-000號台幣約
      定帳戶及帳號000- 000000-000號美金活存帳戶，自97年7
      月30日開戶日起至99年6月7日關戶日止，帳戶內均未存入
      任何台幣或美金款項等情，業據被告林江盛於本院準備程
      序中供稱：「我是受葉志成的聘僱，本案發生前的幾個月
      ，葉志成就有拿過『美金國內定存高收益投資』的說明給
      我看過，所以我就知道有這個投資案，97年10月7日以前
      ，葉志成告訴我要我當資金的借貸方，還兼操作人代表，
      換句話就是要以我的名義去操作，...。」、「我本身沒
      有擔任金主的資力及財力，我帳戶裡面沒有什麼錢。」等
      語（參照本院卷一第52頁反面），及其於本院審理中以證
      人身份證稱：97年9月份以前經由被告葉志成的解說而知
      道，且當時葉志成有提出1份資料給伊，但此資料因公司
      搬遷而遺失了，伊在該投資案中扮演金主的代表人及操作
      的資方代表，被告葉志成以20萬元代價僱用伊當金主代表
      ，後來，伊認為投資金額如此大，乃於97年10月29日要求
      再加10萬元的報酬，被告葉志成有答應，第1筆20萬元，
      被告葉志成於97年10月16日15時30分過後，在臺北市○○
      區○○路1段200號9樓之7辦公室交現金及2包茶葉給伊，
      當時伊有簽收收據給被告葉志成，第2筆10萬元，是在97
      年10月29日下午，當天伊打電話給被告葉志成，因為支票
      已經由被告王振安到伊辦公室拿走並簽立收據，但伊認為
      被告王振安與本件投資案沒有關係，所以伊在被告王振安
      拿走支票後打電話給被告葉志成，被告葉志成告訴伊到臺
      北市○○區○○路再找小謝開立收據，小謝也交給伊10萬
      元的報酬等語（參照本院卷二第95頁反面至第96頁正面）
      屬實，並有匯豐（臺灣）商業銀行股份有限公司100年1
      月27日（100）台匯銀（總）字第30757號函暨檢送之開戶
      申請書、台幣約定帳戶申請書、美金活存帳戶申請書、被
      告林江盛國民身分證正反面影本、對帳單各1份（參照本
      院卷一第145至174-1頁）在卷可稽，復有被告林江盛將告
      訴人李丞霖於97年10月29日交付之面額各250萬元之支票
      共2張交予被告葉志成，被告葉志成要求綽號「小謝」之
      成年男子代石孝強簽寫「茲收上項支票，10/30」字樣，
      並蓋用「石孝強」之印文，此有被告林江盛提出之支票簽
      收據1份（參照本院卷一第76頁）在卷可稽，衡以，被告
      林江盛與被告羅筱玲、「楊順華」、「游先生」等人原本
      不相識，更與告訴人李丞霖、楊婉菁、吳瑞彬、洪錦裕等
      人亦毫無接觸，被告林江盛僅認識被告葉志成，若非被告
      葉志成居中邀約擔任人頭金主，被告林江盛應無任何管道
      可以擔任本件投資案之人頭金主角色，因此，被告林江盛
      前開證述內容，在邏輯推論上確屬合理，再者，被告林江
      盛指證被告葉志成係幕後主導之角色，並無法作為阻卻其
      參與本件投資案個人應負之罪責，是被告林江盛前開證述
      內容，應該具有相當程度之可信度。至於，被告葉志成之
      辯護人於本院中指稱：被告葉志成是透過「游先生」之介
      紹，邀及被告林江盛、王振安與石孝強三人共同集資2億
      元，欲借貸予告訴人李丞霖云云（參照本院卷第62頁），
      然被告林江盛、王振安均自承本身並無相當資力可以參與
      集資，何以被告葉志成會稱找渠等二人集資？可見被告葉
      志成前開所辯非實。
   2、次以，依證人楊婉菁於本院審理中到庭證稱：那時候說要
      去會計師處作公證，會請金主的會計師及律師過來作見證
      ，律師公證我們確實有向金主即被告林江盛借貸美金1000
      萬元的事情，我們需要支付利息1000萬元，那是1個月的
      利息；被告葉志成當時的身分是代表會計師事務所來的，
      按理他應該是會計師，但是實際上他不是，該處也沒有懸
      掛會計師事務所或是會計師的招牌，當初被告羅筱玲、葉
      志成跟我們約的時候，就是說要約在會計師事務所，被告
      羅筱玲及『楊順華』有告訴伊說被告葉志成是會計師，但
      是被告葉志成本人沒有表示過是會計師；被告陳志明就是
      本件投資案的代表人，第1次約在萬華辦公室見面的時候
      ，被告陳志明沒有在場，97年10月7日當天沒有簽約，因
      為他們之前跟我們講的與我們實際看到的都不符，之前接
      洽都是告訴人李丞霖告訴伊的，告訴人李丞霖跟伊說要去
      的地點是匯豐銀行的法務部門，後來又說改到被告葉志成
      的會計師事務所，是1個很怪的地點，當時沒有簽約成立
      ，主因是我們的支票上面有蓋禁止背書轉讓，支票的受款
      人也有指名李建成、李錦松，所以他們不願意接受，因為
      當時我們對這個投資案還有很多疑問，才會把這些支票先
      指明受款人為李建成和李錦松，以防有問題時，我們可以
      趕快抽回款項，人的因素方面，是因為老老的那個曾森雄
      律師及被告葉志成2人有不良的前科，我們是從律師公會
      上查到的，只有見過被告葉志成那一次之後，就沒有再見
      到他了，因為我們向吳瑞彬、洪錦裕反應，被告葉志成他
      們有前科，我們不想與被告葉志成合作等語（參照本院卷
      二第6頁正、反面），及證人吳瑞彬於本院審理中到庭證
      稱：97年10月7日在臺北市○○區○○路200號9樓之7，商
      談向金主借貸事宜時，有被告葉志成、1個律師（即曾森
      雄律師）楊順華、羅筱玲、楊婉菁、我、洪錦裕，辦公室
      裡面有被告王振安及游先生，「楊順華」、被告羅筱玲向
      我們介紹被告葉志成是會計師，97年10月7日當天應該是
      有簽約，但被告葉志成對告訴人李丞霖的禁止背書轉讓支
      票有問題，所以說隔天要到臺中去換票，換成他們可以接
      受的票後來告訴人李丞霖、楊婉菁有查證到被告葉志成、
      曾森雄律師有問題，所以產生懷疑，本件投資案就終止，
      後來伊有以電話聯絡被告羅筱玲，告知被告葉志成、曾森
      雄有問題，當時已經知道被告林江盛是金主，羅筱玲建議
      以林江盛為金主，被告葉志成、曾森雄他們退出，後來徵
      得告訴人李丞霖、楊婉菁同意，因為他們查得被告林江盛
      沒有前科，伊與被告羅筱玲第1次聯絡之後，被告羅筱玲
      隔了一段時間才跟伊回電說要以前開的方式繼續本件的投
      資案等語（參照本院卷二第10頁）可知，被告羅筱玲、「
      楊順華」係以會計師之身分，向告訴人李丞霖、楊婉菁、
      吳瑞彬及洪錦裕等人，介紹被告葉志成，且由在場人員「
      楊順華」、「游先生」、被告羅筱玲、王振安及葉志成可
      知，告訴人李丞霖係欲借貸1000萬元款項，在場人員當中
      並無實際出資之金主出面，而被告葉志成當場表明並非會
      計師身分，且對於告訴人李丞霖出具之禁止背書轉讓並指
      名受款人之支票有意見，拒絕收受，要求換票，可見被告
      葉志成在本件投資案中基於主導之地位，應屬無疑，否則
      ，為何其他在場人員均未提出任何質疑，卻要由假扮會計
      師之被告葉志成出面表示意見？又為何第1次的資金借貸
      簽約等重要事宜之商談，要選在會計師即被告葉志成之辦
      公室內？另依證人楊婉菁所言，雖被告葉志成於97年10月
      7日以後，即未再出現於本件美金投資案之所有過程中，
      然被告葉志成係因告訴人李丞霖考量其本身有前科紀錄，
      不願意讓其參與投資案，以致無法正式出面主導，並不代
      表被告葉志成無法在幕後主導本件投資案之進行。
   3、再者，被告林江盛於本院審理中以證人身份證稱：97年10
      月16日簽約當天，伊有拿1張匯豐銀行的存款證明，這是
      97年10月16日中午簽約之前，被告葉志成請被告王振安拿
      到伊康定路的辦公室交給伊的，當時東西是用信封袋裝著
      ，因為伊沒有開封，所以伊不知道裡面倒到有幾份文件，
      當時候被告葉志成是交代伊整個信封直接交給楊順華，當
      天被告葉志成於97年10月16日12時至13時之間，以門號00
      00000000號行動電話打伊0000000000號行動電話交代伊的
      ，被告葉志成並於當天上午9時至11時之間，先打電話要
      伊先去臺灣銀行開戶，用來做支票取款之用途，之後再打
      電話要伊到和平西路辦公室與石孝強簽約，中午被告葉志
      成又打電話告知伊要在康定路伊辦公室與告訴人李丞霖簽
      約，97年10月16日中午簽完約，收受告訴人李丞霖交付之
      支票後，伊打電話告知被告葉志成後，即於當日15 時許
      ，直接拿到臺北市萬華區○○○路辦公室交給被告葉志成
      ，因為已經快要3點半了，被告葉志成請石孝強、綽號「
      小謝」之成年男子趕快坐計程車到臺灣銀行總行營業部提
      領250萬元的款項，另外250萬元，他們存入伊帳戶內，要
      等到票據交換之後，才會有97年10月20日他們到臺灣銀行
      龍山分行去提領該筆250萬元款項，97年10月16日16 時許
      ，伊打電話給被告葉志成，被告葉志成要伊到臺北市○○
      區○○路1段200號9樓之7去向伊拿現金20萬元之酬勞及2
      瓶茶葉；97年10月29日當天下午簽完續約契約書後，伊於
      當日14至15時之間，打電話告知被告葉志成，被告葉志成
      就要伊將支票交給被告王振安，所以伊就在康定路辦公室
      ，將支票交給被告王振安，被告王振安有簽1份收據給伊
      ，但伊認為被告王振安與本件投資案沒有關係，伊才會再
      度打電話給被告葉志成，被告葉志成就要伊去找綽號「小
      謝」之成年男子再簽1份收據，然後小謝就以石孝強之名
      義簽1份收據給伊，因為先前伊有跟石孝強簽一份合約，
      且伊認為他們都是在一起的，這都是被告葉志成指示伊怎
      麼做的，被告王振安所簽的收據沒有留存，綽號「小謝」
      之成年男子簽的收據則已撕掉了，97年11月5日之現金簽
      收據上面是伊的簽名，但伊沒有簽過這份文件，且該份文
      件也不是原本，有可能是剪貼伊的簽名黏貼上去的，伊與
      石孝強簽名時，被告葉志成有在場，伊於97年10月16日交
      付支票予被告葉志成時，情理上應該由被告葉志成簽收，
      但被告葉志成說合約是由伊與石孝強簽的，要伊交給石孝
      強即可，伊一切聽命於被告葉志成，至於由綽號「小謝」
      之成年男子代簽石孝強的名字，是伊個人的疏忽，當時石
      孝強在監服刑等語（參照本院卷二第97頁至第101頁反面
      ），並提出其所使用門號0000000000號行動電話補印97年
      10月份之通話明細單1份（參照本院卷二第108至109頁）
      為據，佐以被告葉志成於本院審理中亦供稱：「（問：門
      號0000000000號是否你的行動電話？）是的，不是以我名
      義申請，是一家通訊行老闆的電話，我向他購買電話，該
      老闆說尚不能過戶，因該電話綁約，我是認為該電話號碼
      很好，我使用該電話的期間有5、6年，現在我還有在使用
      ，我是從94年間開始使用該電話。」、「（問：門號0000
      000000號行動電話自你購買之後，有無交給其他人在使用
      ？）沒有，都是由我個人在使用。」等語（參照本院卷二
      第100頁反面），以及被告林江盛所使用之門號000000000
      0號行動電話，確實於97年10月7日、97年10月16日兩次簽
      約時間，均有與被告葉志成所使用門號0000000000號行動
      電話往來通話之情形，而97年10月16日當天更是如被告林
      江盛所言，自上午10時起至下午4時止有頻繁通話之情形
      ，此有被告林江盛提出之門號0000000000號行動電話97年
      10月份通話明細單1份（參照本院卷二第108頁）在卷可稽
      ，而本院經調閱行動電話申請人資料查證結果，門號0000
      000000號行動電話申請人為被告林江盛，門號0000000000
      號行動電話申請人為盧怡帆，此有臺灣大哥大資料查詢1
      份（參照本院卷二第118 頁）在卷可稽，且被告葉志成於
      本院審理中供稱：門號0000000000號電話是申請給伊公司
      使用的，現在在伊身上，盧怡帆是通訊行老闆，當時伊跟
      他購買門號使用，該門號伊設定直接轉接到0000000000號
      電話使用等語（參照本院卷二第134頁反面），足證被告
      林江盛所言非虛。至於，被告葉志成事後雖翻供指稱該門
      號0000000000號行動電話係被告王振安在使用云云（參照
      本院卷二第105頁反面），惟被告王振安當庭即予否認，
      並證稱：該門號0000000000號行動電話自始至終都是被告
      葉志成在使用，伊沒有使用過，與被告葉志成搭乘高鐵到
      臺中的這段期間，也都是被告葉志成在使用，伊所使用之
      門號為0000000000號等語（參照本院卷二第105頁反面、
      第138頁反面），經查詢結果，門號0000000000號行動電
      話確實為被告王振安申請使用，此有威寶資料查詢1份（
      參照本院卷二第120頁）在卷可稽，因此，被告葉志成事
      後翻異之詞，應係知悉前開個人將對己造成不利之後果，
      始會改口宣稱該門號係被告王振安所使用，藉以推卸責任
      。是被告林江盛指證被告葉志成係幕後主導本件投資案之
      角色，應堪採信。
   4、序以，被告王振安於本院審理中以證人身份證稱：97年間
      被告葉志成曾經交代伊拿1個信封去給被告林江盛位於臺
      北市○○區○○路的辦公室，至於信封是裝何物品，伊不
      清楚，因是密封的，伊將該信封交給被告林江盛，伊人就
      走了，所以不知道被告林江盛有何反應或作何處理，97年
      10月31日由被告葉志成陪同至臺灣銀行臺中分行，有2張
      支票在被告葉志成身上，銀行的提領單據是由被告葉志成
      填寫，現金提領250萬元，由伊具名，在存摺本上有另1筆
      250萬元的交換存留在存摺上，現金250萬元部分，被告葉
      志成本人拿走，存摺、印章伊也交給被告葉志成，因存摺
      裡還有另1筆250萬元，當時伊不知道該大額款項的來源，
      被告葉志成只是要伊陪同到臺中來提領款項，之後97年11
      月4日下午被告葉志成還給伊那本存摺及印章，臺灣銀行
      提領大額金額須要填寫1張報單，該報單不用再影印身分
      證，97年11月4日提領的傳票、單據、提領單之筆跡均不
      是伊的，97年10月31日於臺灣銀行臺中分行提領單據上的
      字跡是被告葉志成本人自己寫的，而97年10月21日林江盛
      臺灣銀行龍山分行的提領單上也是伊具名去提領，但筆跡
      也不是伊寫的，不過上面所留門號0000000000號行動電話
      是伊的電話，97年10月29日下午伊就依被告葉志成的指示
      去向被告林江盛拿支票，拿了支票之後，就回臺北市○○
      區○○路1段200號7樓之5辦公室將支票交給被告葉志成，
      向被告林江盛拿支票時，伊確實有簽了1張簽收單給被告
      林江盛等語（參照本院卷二第102頁反面至第104頁反面）
      ，被告王振安關於97年10月16日依照被告葉志成指示前往
      被告林江盛辦公室，將裝有偽造之「香港上海匯豐銀行臺
      北分行餘額證明書」及「香港上海匯豐銀行臺北分行存款
      帳戶對帳單」之信封交予被告林江盛，及於97年10月29日
      依照被告葉志成指示，前往被告林江盛辦公室拿取告訴人
      李丞霖交付之支票並簽立收據予被告林江盛等情，核與被
      告林江盛前開證述內容相符，更徵被告林江盛前開證述之
      可信度。
   5、復以，依證人吳瑞彬於本院審理中到庭證稱：97年10月16
      日跟金主即被告林江盛簽完約之後，就到鮮芋仙與被告陳
      志明簽「衍生性金融商品（美金）操作協議」，當時有被
      告林江盛、陳志明、楊婉菁、告訴人李丞霖、「楊順華」
      、被告羅筱玲、我、洪錦裕，伊不確定游先生有無在場，
      印象中好像有在場，該操作協議本來是由告訴人李丞霖、
      楊婉菁找人來作資方，原本被告羅筱玲及「楊順華」說可
      以，後來又說因為金額太大，不能有告訴人李丞霖找來的
      人當資方，必須由被告楊建華、羅筱玲這邊找來的人來當
      資方，被告陳志明自稱他是操作方的代表，楊順華、被告
      羅筱玲也介紹他是操作方的代表，因為被告陳志明說他不
      是操作方，而是操作方的代表，所以在簽名之後多加一個
      「代」字，當時候就是因為相信「楊順華」、被告羅筱玲
      的說法，事後就沒有再與被告陳志明聯絡，都是「楊順華
      」、被告羅筱玲聯絡的，在鮮芋仙見面後過幾天，被告羅
      筱玲、「楊順華」說後天要進匯豐銀行，會跟我們報告進
      去的注意事項，我們到之後，被告陳志明才說整個操作有
      點遲延，當時伊沒有辦法接受被告陳志明的說法，當場被
      告陳志明有提出國稅局的繳款單，且是彩色影印的，伊當
      場質疑，為何沒有提出正本，伊說：「不對，你根本不是
      操作方。」，當時被告羅筱玲、「楊順華」還出面來圓，
      當場伊很生氣，可是「楊順華」、被告羅筱玲沒有什麼反
      應，且「楊順華」、被告羅筱玲當時講的話也都不是事實
      ，伊就不想再與他們談下去，之後「楊順華」、被告羅筱
      玲有跟被告楊婉菁再談論遲延的原因，那個文件就是說萬
      一到香港的匯豐銀行的話，不會讓匯豐銀行跳過金主即被
      告林江盛代表，後來有簽1份英文文件，應該是類似委託
      書，他們有翻譯成中文，但並非被告陳志明提出之該份委
      託書，後來因為告訴人李丞霖已經付了第2次款項，「楊
      順華」、被告羅筱玲他們這邊又一直提出投資遲延的問題
      ，電話中有提到，我們一直不相信本件投資案，「楊順華
      」、被告羅筱玲就表示會請金控公司的特別助理來作說明
      為何投資延遲的原因，就約97年11月13日在臺北火車站見
      面，本來我們是要求他們到臺中，但「楊順華」、被告羅
      筱玲說不方便，要求在臺北碰面，地點都是「楊順華」、
      被告羅筱玲他們約定的，當天有看到被告陳志明與一個穿
      拖鞋的人，當場伊就懷疑該名穿拖鞋的人根本不可能是金
      控公司的特別助理，當時伊就懷疑被騙，被告陳志明就拿
      出1個稅單、金管會的公文，繳稅單裡面的日期與之前的
      日期不一樣，我們就已經暗示文件是假的，我們有跟楊婉
      菁講，楊婉菁跟告訴人李丞霖聯絡之後，偷偷要洪錦裕去
      向鐵路警察局報案等語（參照本院卷(二)第10頁反面至第11
      頁反面），以及證人洪錦裕於本院審理中到庭證稱：本件
      投資案是被告羅筱玲、「楊順華」於96年間告訴我們，我
      們再介紹給告訴人李丞霖，告訴人李丞霖表示他要找投資
      者，後來告訴人李丞霖表示資金不夠，「楊順華」就說他
      們做過這個案子，有個會計師已經做過很多次，不能再做
      ，只能擔任金主，由投資者向金主借錢去投資，投資的獲
      利金主也要分，金主都是「楊順華」、被告羅筱玲找來的
      ，97年10月7日在臺北市○○區○○路1段200號9樓之7，
      商談向金主借貸事宜時，有被告葉志成、告訴人李丞霖、
      曾森雄、「楊順華」、被告羅筱玲、王振安、游先生在場
      ，因被告羅筱玲說被告葉志成是會計師，在場伊請被告葉
      志成提出會計師證明，但他拖延，沒有提出來，當天有簽
      約，因告訴人李建成提出的支票是禁止背書轉讓的支票，
      被告羅筱玲表示不行，所以被告葉志成方面不能收，就約
      隔天換好支票再見面，告訴人李丞霖、楊婉菁他們在簽約
      當天就有查出被告葉志成、曾森雄有前科，伊轉知被告羅
      筱玲表示他找的人有前科，我們這邊不要，所以隔天我們
      就沒有見面，一開始被告羅筱玲說沒有關係，但是被告葉
      志成方面說要當場把簽約書撕毀，伊說好，看約何時大家
      當面一起撕毀這份合約書，從97年10月7日到同年月16日
      中間，被告羅筱玲一直與伊談撕毀合約的問題，但是事後
      被告羅筱玲跟伊提及如果只由被告林江盛當金主，要伊問
      告訴人李丞霖可否接受，被告羅筱玲確實有對伊說過被告
      葉志成、曾森雄有問題，但是被告林江盛沒有問題，是否
      可以直接以被告林江盛出面，與告訴人李丞霖簽約，被告
      羅筱玲有向伊表示被告葉志成已經退出，被告陳志明的身
      分是操作方的代表，「楊順華」、被告羅筱玲介紹被告陳
      志明說操作方代表，被告陳志明自己也表示他是操作方代
      表，被告陳志明有拿出繳稅單，又說香港那邊有出具商務
      通知函，該通知函上面有寫97年11月14日一定會完成本件
      投資案，所以才會約在97年11月13日在臺北見面，當天被
      告陳志明提出完稅證明及金管會的公文給我們看，且袋了
      一個自稱金控公司的特別助理的人，要讓我們相信本件投
      資案即將完成，但是楊婉菁看了之後，跟伊說這都是假的
      ，且那個自稱特別助理的人穿著打扮也不像在金控公司上
      班的穿著，所以楊婉菁、要伊趕快到臺北車辦1樓的警察
      局報案等語（參照本院卷第13頁反面至第15頁正面）可知
      ，被告羅筱玲與其同居男友「楊順華」從頭到尾都有參與
      ，且一再向告訴人李丞霖、楊婉菁、吳瑞彬、洪錦裕等人
      表示被告葉志成是會計師、金主，而被告陳志明係操作方
      代表，然被告葉志成實際上並非國家考試及格領有證照之
      會計師，被告羅筱玲、「楊順華」仲介如此高額之投資案
      ，卻對於金主、操作方之真實身分均不瞭解，已然令人無
      從信服，且被告羅筱玲、「楊順華」從97年9月起至97年
      11月13日止，所有階段均有參與，並居中牽線、負責聯繫
      ，理當對於投資者與操作者、金主與借貸者各方面均有相
      當程度之瞭解，否則何以能從中獲取高額之佣金？因此，
      被告羅筱玲辯稱其不知情云云，顯然無從令人置信。
   6、而關於石孝強在本案中扮演之角色，即其與被告葉志成間
      之關係，已因石孝強於偵查中死亡，無從再行傳喚到庭以
      釐清確認，惟依證人石孝強先前於偵查中證稱：97年10月
      16日，在臺北市萬華區○○○路○段140號2樓被告葉志成
      辦公室內，簽收面額500萬元之支票，當時被告葉志成未
      在場，因為被告葉志成剛好出去，本來被告葉志成應該會
      在辦公室，當時是被告林江盛打電話叫伊過去被告葉志成
      辦公室的，伊去銀行提領500萬元款項後，在臺北市萬華
      區○○○路○段140號2樓被告葉志成辦公室交給被告林江
      盛，當場被告林江盛有簽收款項，收據是放在被告葉志成
      辦公室內等語（參照98年度交查字第28號偵查卷第142至1
      44頁）可知，證人石孝強一再指稱係受被告林江盛指示，
      與被告葉志成無關，惟被告林江盛本身也有在臺北市○○
      區○○路229號5樓開設「瑞華文化公司」，若係被告林江
      盛指示證人石孝強前往銀行提領款項，被告林江盛大可以
      與證人石孝強約在其個人之瑞華文化公司辦公室即可，何
      須特別指定要在被告葉志成辦公室內？且當時被告葉志成
      人不在辦公室內，被告林江盛有何理由要選在被告葉志成
      辦公室內與證人石孝強碰面？再者，告訴人李丞霖交付之
      支票，係以被告林江盛臺灣銀行龍山分行之帳戶提示兌現
      ，若果係被告林江盛個人欲提領款項，大可自行前往銀行
      提領即可，何須費事要求證人石孝強代為前往銀行提領？
      況且，證人石孝強指稱代為提領款項後，悉數交予被告林
      江盛收受，並有書立收據，放在被告葉志成辦公室內云云
      ，然證人石孝強既稱未受僱於被告葉志成，何以會將被告
      林江盛簽具之收據放置在被告葉志成辦公室內？再者，證
      人石孝強或被告葉志成從未提出該份被告林江盛收受500
      萬元支票款之收據，而被告林江盛亦否認此情，證人石孝
      強該部分陳述，明顯存有前開可疑之處，且未曾任何相關
      事證以茲佐證，尚難令人置信，而得採為有利於被告葉志
      成之證據。另以，證人石孝強於偵查中證稱伊與被告王振
      安一同前往提領款項時，該綽號「小謝」之成年男子亦有
      隨同前往（參照98年度交查字第28號偵查卷第143頁），
      而該綽號「小謝」之成年男子在被告葉志成之公司打電腦
      （參照98年度交查字第28號偵查卷第145頁）等語，若被
      告葉志成未參與，何以被告葉志成公司之人員會無端在上
      班時間未經被告葉志成同意即自行陪同證人石孝強前往銀
      行提款款項？佐以，被告林江盛於本院審理中以證人身份
      證稱：「97年10月16日上午我到他們（指葉志成）辦公室
      與石孝強簽1份合約，該合約我於偵訊中有提到，就是資
      金借貸契約書，該契約書是我與石孝強，當時葉志成說石
      孝強是資方的代表，葉志成雖沒有介紹小謝是何人，但我
      有看到小謝在他們辦公室是負責電腦事宜的人。」等語（
      參照本院卷二第99頁反面），明顯與證人石孝強於偵查中
      所述情節相符，可見該綽號「小謝」之成年男子應係受僱
      於被告葉志成在其辦公室處理電腦事務之人。依據前開種
      種跡證顯示，證人石孝強與綽號「小謝」之成年男子與被
      告葉志成間，確實具有程度之關連性存在，參諸被告林江
      盛之前開供述內容可知，證人石孝強應係依被告葉志成之
      指示，才會到被告葉志成位於臺北市萬華區○○○路○段
      140後2樓之辦公室內，而證人石孝強會與被告王振安、綽
      號「小謝」之成年男子一同持被告林江盛之臺灣銀行龍山
      分行帳戶存摺及密碼，連同被告林江盛填妥之取款憑條，
      前往臺灣銀行龍山分行提領款項，應該係受被告葉志成之
      指示所致。
   7、被告林江盛向臺灣銀行龍山分行申請開立帳號0000000000
      00號帳戶，於97年10月16日，由代理交易人石孝強，存入
      面額250萬元、發票人聯邦商業銀行東門分行、付款人臺
      灣銀行營業部、發票日97年10月16日、支票號碼BB000000
      0、帳號002826、受款人林江盛之銀行同業支票1紙，當日
      臨櫃提取現金250萬元，此有臺灣銀行龍山分行100年1月2
      1日龍山營密字第10050000551號函（參照本院卷一第139
      頁）、臺灣銀行營業部100年1月27日營存密字第10050002
      361號函檢附之支票正反面影本、97年10月16日存入憑條
      、97年10月16日取款憑條、大額通貨交易申報表各1份（
      參照本院卷一第179至183頁）在卷可稽。另外，面額250
      萬元、發票人渣打國際商業銀行建國簡易型分行、付款人
      渣打國際商業銀行建國簡易型分行、發票日97年10月16日
      、票號AA0000000、帳號000000000、受款人林江盛之支票
      1紙，經票據交換提示於97年10月21日兌現付款後，亦存
      入被告林江盛向臺灣銀行龍山分行申請開立帳號00000000
      0000號帳戶內，於97年10月21日當天由代理交易人即被告
      王振安在臺灣銀行龍山分行臨櫃提取現金250萬元，並填
      具「大額通貨交易申報表（參照本院卷一第119頁）」，
      經承辦人員驗對身分證資料無誤後交付，此有臺灣銀行龍
      山分行100年1月21日龍山營密字第10050000552號函檢送
      之被告林江盛帳戶存摺存款歷史明細查詢、97年10月21日
      取款憑條、被告王振安國民身分證正反面影本各1份（參
      照本院卷一第135至138頁）在卷可稽。而被告王振安向臺
      灣銀行總行營業部申請開立帳號000000000000號之存款帳
      戶，於97年10月31日12時03分50秒，在臺灣銀行臺中分行
      ，存入面額250萬元、發票人聯邦商業銀行興中分行、付
      款人臺灣銀行臺中分行、發票日97年10月29日、支票號碼
      BE0000000、帳號000361、受款人林江盛之銀行同業支票1
      紙，當日12時11分27秒，立即提領現金250萬元；當日另
      存入面額250萬元、發票人渣打國際商業銀行北屯分行、
      付款人渣打國際商業銀行北屯分行、發票日97年10月28日
      、票號AA0000000、帳號000017、受款人林江盛之支票1紙
      ，該支票經票據交換後，於97年11月4日9時21分57秒，兌
      現存入被告王振安帳戶內，於當日12時47分44秒提領現金
      250萬元，此有臺灣銀行營業部100年1月18日營存密字第1
      00500016014號函檢送之被告王振安帳戶存摺存款歷史明
      細批次查詢1份（參照本院卷一第123至124頁）、臺灣銀
      行臺中分行100年1月21日臺中營密字第10000004531號函
      檢送之被告王振安帳戶存摺存款歷史明細批次查詢、97年
      11月4日轉帳支出傳票、97年10月31日無摺存入憑條、支
      票正反面影本、97年10月31日存入憑條、97年10月31日取
      款憑條、票據紀錄查詢明細表各1份（參照本院卷一第129
      至134頁）等在卷可稽。被告王振安目前所持有之國民身
      分證及身心障礙手冊，均係於97年8月7日申請補發（參照
      本院卷一第68頁），而被告林江盛向臺灣銀行龍山分行所
      申請開立之帳戶，於97年10月21日，經被告王振安以代理
      交易人身分提領現金250萬元款項，斯時所留存之被告王
      振安國民身分證影本（參照本院卷一第138頁），申請補
      發日期抑係97年8月7日，即為被告王振安現實持有之國民
      身分證無訛。觀諸臺灣銀行龍山分行及總行營業部所留存
      被告林江盛帳戶內之「大額通貨交易申報表」，其中代理
      交易人王振安個人年籍資料、交易日期、交易金額等內容
      之筆跡（參照本院卷一第119頁、第114頁），雖與被告王
      振安於本院準備程序中當庭書寫之筆跡（參照本院卷一第
      55頁）不盡相符，被告王振安亦於本院中否認為其筆跡，
      然經臺灣銀行龍山分行函覆確認於97年10月21日交易當日
      承辦人員有核對交易代理人之國民身分證確認無誤，此有
      臺灣銀行龍山分行100年1月21日龍山營密字第1005000055
      2號函在卷為憑（參照本院卷一第135頁），且該「大額通
      貨交易申報表」並未規定須由代理交易人本人親自填寫，
      該申報表內亦無必須代理交易人簽名之處，因此，被告王
      振安委由陪同領款人代為填載該申報表後，以其個人名義
      提領被告林江盛帳戶之款項，亦屬合理。再者，依據證人
      石孝強於偵查中之證述內容：「（問：支票是97年10月16
      日當天去領錢嗎？）日期忘記了。」、「（問：是你拿去
      銀行領錢的嗎？）是。（問：王振安跟小謝有沒有跟你一
      起去？）有。」等語（參照98年度交查字第28號偵查卷第
      143頁），證人石孝強明確指證被告王振安有與其一同前
      往銀行領款，因此，前開「大額通貨交易申報表」既非被
      告王振安之筆跡，即應係證人石孝強代為填載，被告王振
      安既然同意以其個人名義，代為提領被告林江盛臺灣銀行
      龍山分行帳戶內已經兌現之支票款，且被告王振安當場有
      提出國民身分證予銀行承辦人員驗對，被告王振安國民身
      分證上之照片與本人模樣並無多大差異，銀行承辦人員當
      可詳細確認是否為被告王振安本人，因此，被告王振安有
      協同證人石孝強共同於97年10月21日前往臺灣銀行龍山分
      行提領被告林江盛帳戶之250萬元款項，交予石孝強之情
      ，應堪認定。是被告王振安據以辯稱其未前往提領過該筆
      250萬元款項，要屬無據。
   8、再依證人楊婉菁於本院審理中到庭證稱：伊與告訴人李丞
      霖於97年10月7日，前往臺北市○○區○○路200號9樓之7
      ，商談向金主借貸事宜時，當時被告葉志成、羅筱玲、林
      江盛三人在場，印象中被告王振安也有在辦公室內等語（
      參照本院卷二第5頁反面至第6頁正面），證人吳瑞彬於本
      院審理中到庭證稱：97年10月7日當天，被告王振安原本
      就在辦公室裡面，也有與伊聊天，他沒有明說他是什麼身
      分，該西園路辦公室是何人的辦公室伊不清楚，不過被告
      葉志成的位置是坐在後面，應該是老闆桌等語（參照本院
      卷二第10頁），以及被告陳志明於本院準備程序中供稱：
      「...，但簽約的時候，王振安有在場，王振安在場沒有
      做什麼。」等語（參照本院卷一第104頁正面）可知，在9
      7年10月7日被告葉志成、羅筱玲、「楊順華」、「游先生
      」等人與告訴人李丞霖、楊婉菁、吳瑞彬、洪錦裕等人商
      討本件投資款借貸事宜時，被告王振安即已出現在被告葉
      志成之辦公室內，被告葉志成欲與告訴人李丞霖洽談本件
      標的金額高達美金1000萬元之借貸案，照理說，應當不會
      讓不相干之人士在場干擾商討過程，且會面商談時間係事
      先敲定，並非臨時決定，因此，被告葉志成會讓被告王振
      安在場，可見被告王振安自始即已受被告葉志成之邀約參
      與本件投資案。另被告王振安於96年12月3日向臺灣銀行
      總行營業部申請開立帳戶後，先後於96年12月5日、96年1
      2月19日、97年8月13日、97年8月29日、97年9月1日，分
      別存入1000萬元、340萬元、65 0萬元、700萬元、200萬
      元，均係被告葉志成要求代為託收，被告王振安本身並無
      這些資金等情，業據被告王振安於本院審理中以證人身分
      證述屬實（參照本院卷二第105頁），而該帳戶自申請開
      戶後，被告王振安本人從未有過任何款項之進出紀錄，可
      見被告王振安申請開立該帳戶亦係欲供被告葉志成使用，
      更徵被告王振安與被告葉志成間之關係匪淺。
   9、依據證人楊婉菁於本院審理中到庭證稱：「...，羅筱玲
      及楊順華有告訴我說葉志成是會計師，...。」、「...，
      聯絡的事情都是李建成直接與吳瑞彬、洪錦裕、羅筱玲聯
      絡的。」、「97年10月間簽約，在臺北市萬華區龍山寺附
      近的『鮮芋仙』樓上，我們這一方有李建成、洪錦裕、吳
      瑞彬及我，對方有林江盛、羅筱玲、楊順華，後來陳志明
      有來。」、「（簽訂『衍生性金融商品（美金）操作協議
      』時）有我、李建成、吳瑞彬、洪錦裕、羅筱玲、楊順華
      、陳志明（在場）。」、「陳志明自己也有說過他是操作
      方的代表人，羅筱玲、楊順華也是這樣介紹陳志明的。」
      、「約在97年10月底，一樣是在臺北萬華的鮮芋仙不是在
      林江盛的辦公室，李建成當場交付2張支票面額各250萬元
      ，...。陳志明沒有在場，林江盛、羅筱玲、楊順華、洪
      錦裕、吳瑞彬、李建成及我都在場。」等語（參照本院卷
      (二)第6頁正面、反面、第7頁正面），及證人吳瑞彬於本院
      審理中到庭證述：「（97年10月7日）當時在場有葉志成
      、1個律師、楊順華、羅筱玲、楊婉菁、我、洪錦裕，辦
      公室裡面有王振安及游先生，我們是在會議室商談的，辦
      公室是在前面。」、「（簽訂『衍生性金融商品（美金）
      操作協議』時有）林江盛、陳志明、楊婉菁、李建成、楊
      順華、羅筱玲、我、洪錦裕（在場），我不確定游先生有
      無在場，印象中好像有在場。」等語（參照本院卷(二)第10
      頁正面、反面）可知，被告羅筱玲從頭到尾關於投資案洽
      借貸款之商討過程、簽訂合約、交付利息支票等所有重要
      細節均有在場參與。再依證人吳瑞彬於本院審理中到庭證
      稱：本件美金國內定存高收益投資案係楊順華於96年間向
      伊介紹而知悉，伊有介紹告訴人李丞霖與楊婉菁投資，原
      本告訴人李建成提到境外投資案，伊認為境外投資獲利不
      比本案之美金定存收益高，伊才向告訴人李丞霖提及該投
      資案，當場告訴人李丞霖表示有興趣，並表示要找投資者
      來，原先「楊順華」說的是美金250萬元的投資，告訴人
      李丞霖可以找到美金250萬元的投資者，後來告訴人李丞
      霖說投資者不願意，就暫時作罷，伊也有回覆「楊順華」
      ，後來「楊順華」提議用1000萬元當利息來借貸美金1000
      萬元的案子，「楊順華」說他找得到金主，但是他沒有具
      體說金主是何人，後來告訴人李丞霖表明有投資意願後，
      「楊順華」他們才說要到金主的會計師事務所簽約；「衍
      生性金融商品（美金）操作協議」，本來是要由告訴人李
      丞霖、楊婉菁找人來作資方，原本被告羅筱玲及楊順華說
      可以，後來又說因為金額太大，不能由告訴人李丞霖找來
      的人當資方，必須由楊建華、被告羅筱玲這邊找來的人來
      當資方，當時候就是因為相信楊順華、被告羅筱玲的說法
      ；被告羅筱玲與楊順華自稱是夫妻，在簽約當天有看到1
      位游先生，當場被告羅筱玲有說游先生是她的小老弟，並
      且說游先生是另外1位金主代表，但沒有明說游先生出資
      多少錢，伊於98年10月15日偵查中表示事實上是被告羅筱
      玲主動積極要促成這個投資案是實在的等語（參照本院卷
      二第9至12頁）可知，被告羅筱玲自承與「楊順華」兩人
      是同居男女朋友，關係匪淺，被告羅筱玲與「楊順華」同
      時居間促成本件投資案，對於被告葉志成等人藉由該不實
      之高報酬投資案向告訴人李丞霖詐騙之情，自難諉為毫無
      所悉。況且，案發後被告羅筱玲迄未提供其同居男友「楊
      順華」之真實姓名年籍資料，以供本院傳喚查證，並於本
      院中供稱不知「楊順華」之真實姓名年籍，原先使用之電
      話亦無法接通云云，以被告羅筱玲之年紀及學、經歷而言
      ，對於同床共枕多時之同居男友之真實姓名年籍，理當有
      所瞭解，被告羅筱玲迄於本院審理終結時仍未能提供「楊
      順華」該人之年籍資料或聯絡方式以供本院查證，顯然有
      刻意迴護「楊順華」之虞。另依被告羅筱玲於本院審理中
      供稱：「因為洪錦裕調查葉志成認為葉志成、曾森雄有前
      科，林江盛是清白的，葉志成透過游先生打電話給我，要
      求要取回原始簽的合約，...。如果促成本件的投資案的
      話，我可以獲得美金1000萬元的25﹪，但是其中10﹪要分
      給游先生。」等語（參照本院卷第12頁反面），佐以其以
      證人身份於本院審理中證稱：「美金國內定存高收益投資
      案」是透過游先生介紹被告陳志明來講解這件事，洪錦裕
      說告訴人李丞霖想與被告林江盛合作，伊才透過游先生來
      聯絡，游先生扮演由伊與他聯絡之後，他再與金主聯絡，
      伊再傳達消息給告訴人李丞霖他們，伊都是打游先生門號
      0000000000號行動電話，伊只有他這支行動電話而已，且
      只知道他姓游，游先生應該認識葉志成，因為97年10月7
      日那1次是由游先生引薦過去簽約的，地址也是游先生告
      訴伊的等語（參照本院卷二第75頁反面至第76頁正面）可
      知，被告羅筱玲居間介紹本件投資案成功，所可獲得之佣
      金，高達美金250萬元，而其所得佣金中尚須分配100萬元
      之佣金予「游先生」，而「游先生」係被告羅筱玲與被告
      葉志成之聯繫橋樑，被告羅筱玲理當對於「游先生」有相
      當之熟悉程度，然被告羅筱玲卻連「游先生」之真實姓名
      年籍亦不知曉，僅知其聯絡電話為0000000000號，惟經本
      院調閱門號0000000000號行動電話申請人資料，發現係由
      方忠明申請使用，使用期間為93年6月17日起至97年12月8
      日止，此有中華電信資料查詢1份（參照本院卷二第89頁
      ）在卷為憑；而依被告林江盛所提供「游先生」之人係使
      用門號000000 0000號行動電話，經本院調閱申請人資料
      ，發現係由孫立中申請使用，使用期間為92年9月22日至9
      6年11月29日，原為中華電信門號，自96年11月29日起攜
      帶門號移至臺灣大哥大電信使用迄今，此有臺灣大哥大查
      詢資料1份（參照本院卷二第118頁）、中華電信查詢資料
      1份（參照本院卷二第119頁）在卷可稽；顯見被告羅筱玲
      亦有刻意隱匿該「游先生」下落之虞。從而，被告羅筱玲
      對於足以釐清其涉案程度之重要關係證人「楊順華」及「
      游先生」均刻意隱匿，不予陳報渠等之真實姓名年籍資料
      ，以供本院傳喚查證，更徵其與本件投資案之牽扯程度非
      低。
  10、依據證人楊婉菁於本院審理中到庭證稱：簽約之後，我們
      與被告陳志明有再見面，因被告陳志明於第一次簽約的時
      候，說操作10天就可以完成，但是結果沒有實現，並且告
      訴我們要展延期間，我們提出質疑，所以又約在萬華鮮芋
      仙樓上再談，見面之後，被告陳志明有向我們解釋無法在
      10 天期限內完成的原因，當時有被告羅筱玲、楊順華、
      伊、吳瑞彬、洪錦裕、告訴人李丞霖、被告陳志明，當天
      被告陳志明提出國稅局的完稅證明，證明他確實有去投資
      這個投資案並確實有繳稅，也有拿出1張文件，那張文件
      我不記得，因為我們看到那些文件，才知道我們有進入投
      資的程序，只有差幾天而已，所以我們需要再支付第2次
      的利息，被告陳志明第1次提示就是這1份文件（指商務通
      知函），該文件是被告陳志明拿出來的，看文件的時候，
      大家都有在場，這1份文件與完稅證明是不同一天提出的
      ，我們去臺北只有看到被告陳志明提出的完稅證明，商務
      通知是伊先在臺北看過之後，隔天吳瑞彬他們上臺北拿回
      給告訴人李丞霖看的，至於吳瑞彬是否向被告陳志明拿取
      伊不確定，因為該次伊沒有上臺北，但伊可以確定的是「
      繳稅通知書」及「商務通知」是被告陳志明拿出來的，被
      告陳志明在97年11月13日當天有帶一個伊不知道名字的人
      ，被告陳志明從那個人的包包裡面拿出金管會核可文件及
      國稅局的繳稅收據給伊看，告訴伊說投資案已經繳完稅，
      之前還有金主即被告林江盛他們介紹的1位游先生，游先
      生告訴我們說期限超過要求要再付第3次利息，該游先生
      是羅筱玲帶來的，但是游先生沒有出現，當天有陳志明及
      另一不知名的人、羅筱玲、「楊順華」、我、洪錦裕、吳
      瑞彬在場，上開金管會及國稅局的文件，經伊報案之後，
      當時很亂，被告陳志明他們又收回去，當時「楊順華」說
      肚子痛就跑掉，之後被告陳志明到派出所的時候，並沒有
      看到這份文件，然後被告陳志明他們有找律師到場，也不
      給我們看這份文件，律師就將他們帶走了等語（參照本院
      卷二第7頁正面至第8頁正面、反面），證人楊婉菁明確證
      述前開偽造之「商務通知」及未經扣案之「國稅局完稅證
      明」、「金管會核可文件」等文件，均係由被告陳志明提
      出。對此，被告陳志明於本院準備程序中亦供稱：「（問
      ：你稱你所拿的商務通知函，是否就是卷附之THE HOUSE
      OF JEWELS公司具名之「商務通知」？）應該就是這一份
      ，這是石孝強拿給我的，因為我沒有在使用電腦。」等語
      （參照本院卷第105頁反面），佐以，被告羅筱玲於本院
      審理中以證人身份證稱：那天「楊順華」到龍山寺的捷運
      站向被告陳志明拿了這份商務通知，原本應該是要由被告
      陳志明拿上來，可是被告陳志明不想上來，所以就由「楊
      順華」去拿上來，當時我們在捷運站上3樓的咖啡廳，有
      看到「楊順華」向被告陳志明拿商務通知函的事情，後來
      「楊順華」將商務通知拿給吳瑞彬後，吳瑞彬說他不懂，
      不知道如何跟告訴人李丞霖解說這件事情，所有香港接軌
      ，「楊順華」比較懂，所以「楊順華」當場就寫了1張流
      程表向吳瑞彬解說等語（參照本院卷二第76頁正面）可知
      ，被告陳志明原係供稱該商務通知函係新加坡之飛利浦先
      生發出，再由伊交予石孝強，轉交被告林江盛云云（參照
      本院卷一第103頁反面），其後又改稱係石孝強交付予伊
      ，由此可知，該商務通知函，根本就不是香港THE HOUSE
      OF JEWELS公司或是新加坡方面所出具，而係石孝強等人
      所自行偽造之文件。再者，被告陳志明自承在本案中係擔
      任居中介紹金融操作之角色，欲介紹之對象為新加坡人，
      從事外幣投資操作業務者，理應熟稔外文，且有使用電腦
      之能力，始可利用電腦網際網路隨時隨地做跨國際之溝通
      聯繫，然被告陳志明自承本身沒有在使用電腦，且僅係高
      中畢業學歷，並無外幣操作之相關經驗（參照本院卷第10
      4頁正面），以現今社會交易型態觀之，被告陳志明顯然
      並無居間仲介外幣投資操作之能力，且石孝強本身與被告
      陳志明所稱之實際欲負責操盤之新加坡籍飛利浦先生較常
      聯繫，石孝強大可自行聯絡該飛利浦先生從事操作即可，
      為何要找被告陳志明居中介紹，讓被告陳志明分享原本可
      獨得之佣金利益？可見被告陳志明應係與石孝強、被告葉
      志成、游先生及「楊順華」等人共謀行詐，始會以操作方
      代表身分參與本件詐欺犯行。
  11、關於被告陳志明於97年10月27日提出之「國稅局繳稅證據
      」，97年11月13日提出之「國稅局繳稅收據」及「行政院
      金融監督管理委員會核可文件」部分，依據證人楊婉菁於
      本院審理中到庭證稱：當時伊騙被告陳志明有親戚在金管
      會及國稅局，所以要打電話確認文件的真實性，其實伊是
      打電話給告訴人李丞霖，伊跟告訴人李丞霖說伊看到的該
      份國稅局繳稅證明上面並沒有流水編號，金管會的公文格
      式跟伊平日承辦業務所收到的格式不符，告訴人李丞霖當
      時說他要趕上來臺北，伊就直接跟羅筱玲、「楊順華」、
      他們一群人表示這些文件查不到，是不實在的，詢問他們
      作何解釋，他們起身就要走，伊就在跟告訴人李丞霖通完
      電話之後，就請洪錦裕先報案，之後警察就到，被告陳志
      明他們並不知道伊已經報案等語（參照本院卷第8頁正面
      ），以及被告羅筱玲以證人身份於本院審理中證稱：97年
      11月13日約在台北火車站2樓，時間是陳志明約的，地點
      是吳瑞彬決定的，後面都是吳瑞彬與伊聯絡的，當場伊沒
      有看到國稅局的完稅單據，陳志明是直接拿給楊婉菁，因
      投資時間有遲延，伊事先有跟陳志明講說要提供相關單據
      向對方說明清楚，所以陳志明有帶東西來，當天因有些爭
      執，我們在場的人被請到樓下的鐵路警察局，當時很混亂
      ，何人收走該文件，伊不清楚等語（參照本院卷二第76
      頁正面、反面）可知，前開文件在被告陳志明出示予吳瑞
      彬、洪錦裕、楊婉菁等人觀覽後即行取回，並未交付正本
      予楊婉菁、吳瑞彬、洪錦裕等人收執，惟因前開文件均係
      以國稅局、行政院金融管理委員會等國家機關名義出具，
      此等文件實際內容之真偽、究竟係屬公文書或私文書，在
      無具體事證足供判斷之情況下，本諸罪疑唯輕之證據法則
      ，爰就此部分不予認定係屬偽造之文書，附此敘明。
  12、至於，被告葉志成抗辯臺北市○○區○○路1段200號7樓
      之5及臺北市萬華區○○○路○段140號2樓之辦公室均係由
      被告王振安承租使用云云，經本院調查結果：(1)臺北市○
      ○區○○路1段200號7樓之5係由被告王振安以「上慶法律
      代書聯合事務所」之名義承租，租賃期間自97年7月起至
      97年11月止，承租做為事務所使用，第一期租金及押金係
      由被告王振安當面以現金支付，第二期開始係以匯款方式
      支付，租約到期之後，押金係以現金歸還被告王振安，房
      租出租期間出租人林陳富子只與被告王振安接觸過等情，
      業據證人即出租人林陳富子、林瑤卿母女於本院審理中到
      庭證述屬實（參照本院卷二第73頁反面至第74頁反面），
      並提出大樓管委會管理員出具之證明文件1份（參照本院
      卷二第87頁）為據，被告王振安對此亦不否認，僅辯稱：
      確實係伊出面向林陳富子承租，但是錢是被告葉志成拿給
      伊去支付的，上慶法律代書聯合事務所的負責人也是被告
      葉志成，但是沒有辦理登記，名片也是被告葉志成幫伊印
      的，辦公室也是被告葉志成花錢裝的，但是都沒有證據可
      以證明等語（參照本院卷二第75頁）；觀諸證人吳瑞彬於
      本院審理中到庭證稱：該西園路辦公室是何人的辦公室伊
      不清楚，不過被告葉志成的位置是坐在後面，應該是老闆
      桌等語（參照本院卷第10頁）可知，應該以被告王振安所
      述較為接近真實，因此，該處辦公室應該主要係由被告葉
      志成在經營使用，而被告王振安本身亦有與被告葉志成共
      同使用該辦公室，因此，對於被告葉志成從事本件高額獲
      利投資詐欺案，被告王振安自難諉為不知情。(2)臺北市萬
      華區○○○路○段140號2樓之辦公室，雖係以被告王振安
      名義承租，然依據該契約書最後面立契約人（乙方）欄位
      中，在承租人電話下方有記載「葉先生」、旁邊有記載「
      代葉志成」等字樣，並有檢附被告王振安之台胞證影本，
      此有房屋租賃契約書影本1份（參照本院卷(二)第27至29 頁
      ）在卷可稽，被告王振安則否認上情，辯稱：租約上非伊
      字跡，也不是伊出面承租，後面所附之台胞證是伊的沒錯
      ，但是伊曾經委託被告葉志成的朋友去辦展期，所以被告
      葉志成應該可能會有伊的台胞證影本等語（參照本院卷二
      第77頁），租約上之筆跡，經與被告王振安當庭書寫之筆
      跡（參照本院卷一第55頁），相互比對結果，確實不是很
      像，而租約後面記載之內容確實極有可能係被告葉志成以
      被告王振安名義出面承租，本案中雖無法直接認定係被告
      葉志成以被告王振安名義承租該處辦公室使用，然因本案
      中被告葉志成與王振安係屬共同正犯之身分，不論何人出
      面承租該處辦公室，並不影響本件犯罪事實之認定，亦無
      從據以排除被告葉志成之涉案可能性，因此尚難據此資為
      有利於被告葉志成之具體事證。
  13、再就被告王振安向臺灣銀行總行營業部申請開立之帳戶內
      ，於97年11月4日有匯款50萬元予郭林美麗部分：證人郭
      林美麗固於本院審理中到庭證稱：伊是透過楊懷鉞介紹，
      而向被告王振安借錢，楊懷鉞於97年11月4日9時許帶伊到
      臺北市龍山寺附近被告王振安的辦公室，伊向被告王振安
      借錢，所以被告王振安才會匯這筆錢給伊，當場有出示借
      據，並提供車牌號碼9k-9875號自小客車之車籍資料及行
      車執照另開面額50萬元本票1張予被告王振安做擔保，原
      本還要以房子設定抵押，但因伊的房子沒有做原始登記無
      法提供做擔保，後來清償後取回借據、行照、本票，借據
      已經撕毀了，伊是拿52萬元現金託楊懷鉞還給被告王振安
      ，原本是要借款15天，後來因標到會，所以未滿10天就還
      款了，借款50萬元15天1期利息3萬元，伊只有向被告王振
      安借過該筆款項，當時在場只有被告王振安，沒有其他人
      ，伊提出之借據上，在伊要簽名時，上面已經有被告王振
      安之名字了，沒有看到被告王振安當場寫，後面加註的文
      字，係伊寫上去的，當時伊在搭建鐵皮屋，因為對方說有
      1張票急著要付款，要伊趕快給，伊要對方等伊標到會之
      後再付款，但對方不答應，所以伊只好找楊懷鉞商談，先
      向被告王振安借50萬元，因為當初沒有把握可以標到會款
      ，所以才會約定借15天歸還，如果沒有標到會款，15天到
      期，伊會再另行想辦法還款，伊的互助會是在每月10日開
      標，伊於97年11月5日借款隔天，跟楊懷鉞提，楊懷鉞說
      他剛好要去台北，可以跟被告王振安提看看，借據平常都
      放在紙袋內，所以經過2、3年看來還是很新等語（參照本
      院卷二第68至69頁、第72頁反面至第73頁正面），並提出
      借據影本1份（參照本院卷二第83頁）、本票影本1份（參
      照本院卷二第84頁）、上慶法律代書聯合事務所總經理王
      振安名片1份（參照本院卷二第85頁）為據。惟觀諸證人
      郭林美麗提出裝置前開借據、本票、名片影本之黃色牛皮
      紙袋，該牛皮紙袋上面記載「0000000000楊（阿華）」字
      樣，（應係指楊懷鉞，因其於本院審理中證稱被告王振安
      均稱呼其小名「阿華」）之聯絡電話，然該黃色牛皮紙袋
      外觀看來極為新穎，且其上原子筆筆跡亦即為清晰，不似
      經歷2、3年時間會有滲透現象，則前開資料是否確實為97
      年11月4日之借貸資料，已然可疑！再者，被告王振安當
      庭否認上情，辯稱：伊與證人郭林美麗從未見過面，該借
      據上面王振安的名字有點像伊的字跡，但不是伊寫的，50
      萬元是被告葉志成以其名義匯款的，是被告葉志成的筆跡
      等語（參照本院卷二第69頁反面），衡諸常情，證人郭林
      美麗僅與被告王振安有一面之緣，在事隔2年多之後，何
      以仍能清楚記憶當初確實係於97年11月4日向被告王振安
      該人借款？又證人郭林美麗提出之借據、本票等資料均為
      影印本，對此，證人郭林美麗於本院審理中解釋稱：「（
      借據、本票）正本我已經撕毀了，原本是楊懷鉞教我要影
      印下來作證明之用。」等語（參照本院卷二第69頁反面）
      ，惟楊懷鉞既然告知證人郭林美麗要將借據、本票正本影
      印後留存影本，日後作為證明之用，為何不直接讓證人郭
      林美麗將借據、本票原本留存即可，卻要留存影印本？此
      舉徒然令人質疑該影印本之真實性；復以，觀諸證人郭林
      美麗提出之借據上面，既已擬妥借款人提供不動產設定抵
      押來借款，按理楊懷鉞與被告王振安聯絡後，應已知悉借
      款應備之擔保品，何以未要求證人郭林美麗事先備妥可供
      設定抵押之不動產資料，即貿然帶同證人郭林美麗前去向
      被告王振安借款？而借據既然明載必須不動產擔保，何以
      證人郭林美麗僅提出自小客車之車籍資料、行車執照，被
      告王振安即願意出借款項？被告王振安事先與證人郭林美
      麗並不認識，在證人郭林美麗無法提供不動產擔保之前提
      下，何以被告王振安當時未要求介紹人楊懷鉞擔任本件借
      貸之連帶保證人？又證人郭林美麗既然自行在借據上面加
      註「本人車子車號9k-9875及戶籍地地上物作為擔保」，
      何以未將車子留置於被告王振安處供作擔保？再依照借據
      記載內容，證人郭林美麗向被告王振安借款期限為15天，
      而證人郭林美麗指稱後來標到會有一筆錢進來，所以不到
      10天就歸還了，既然證人郭林美麗即將有一筆互助會款可
      用，何須大費周章特地由基隆跑到臺北萬華向被告王振安
      借款，額外支出2萬元之利息？且被告王振安係以匯款方
      式交付50萬元借貸款，何以證人郭林美麗不以同樣方式，
      利用匯款方式，清償該筆款項，卻要委託楊懷鉞攜帶現金
      前往臺北萬華清償被告王振安？綜觀上情，被告王振安是
      否有以匯款方式借款50萬元予證人郭林美麗，尚有可疑。
  14、對照證人楊懷鉞於本院審理中證稱：97年11月5日16時許
      ，伊去被告王振安辦公室找被告王振安時，看到被告王振
      安與被告林江盛在講話，伊看到被告林江盛拿一包東西出
      去，伊尚未跟被告王振安說郭林美麗借款利息少算一點的
      事情，王振安就拿這張現金簽收單要伊簽，被告王振安說
      他剛剛拿了錢給被告林江盛要伊作見證，伊沒有看到袋子
      裡面是否真的是錢，伊只看到是一個銀行的大紙袋，裡面
      有裝東西，但是裡面裝什麼東西伊不確定，伊當時自己心
      想那包東西裡面應該是錢，當時伊也沒有多想，因為伊想
      說被告王振安、林江盛都是有錢人，伊要簽名時，立據人
      欄上之簽名已經簽好了，伊當場沒有看到他們簽名，伊看
      到有人簽名伊才敢簽名，因為伊要拜託被告王振安利息少
      算一點，為了好講話，伊才簽名的，當時被告王振安說他
      們剛才在裡面簽好的，當時就是被告王振安與被告林江盛
      在場，伊不知道立據人是何人簽名的，名字伊也認不出來
      ，伊只有看得懂自己的名字而已，簽完現金簽收據之後，
      被告林江盛先拿一包東西離開，伊再與被告王振安談降低
      利息的事情，伊跟被告王振安認識很久，是透過土地仲介
      ，被告王振安位於龍山寺附近的辦公室，伊經常去，伊在
      被告王振安辦公室內有見過被告葉志成，伊不知道被告葉
      志成與被告王振安之關係，被告王振安沒有說過，郭林美
      麗叫伊到她基隆復興路的住處拿現金52萬元，伊當天就拿
      到被告王振安的辦公室親自交給被告王振安，日期大約是
      在97年11月10日左右，當天伊有取回本票、借據、車子的
      資料，伊跟郭林美麗說要撕掉，但事先要影印起來，因為
      我們跟人家借款，都有影印留存的習慣，郭林美麗不認識
      被告葉志成、王振安，係伊介紹被告王振安予郭林美麗，
      郭林美麗於97年11月4日向被告王振安借款，被告王振安
      於當天匯款，借款後，因郭林美麗向伊表示說錢可以提早
      還，所以伊才會於97年11月5日再去談降低利息的事情，
      被告王振安說10天內還款的話，就減少利息1萬元，只要
      還2萬元的利息就好，談好就好，所以沒有記載在借據上
      面，借款當時利息之約定，也是口頭講而已，沒有記載在
      借據上面，會寫借據的原因是被告王振安說要簽立書據，
      照書據走，當時因為郭林美麗有提供車子作擔保，所以被
      告王振安沒有要求伊擔任連帶保證人，原本郭林美麗說要
      提供房子作擔保，可是到場之後才發現房子沒有辦法設定
      ，當場伊就拜託被告王振安，當時郭林美麗因為家裡房子
      要翻修有急用等語（參照本院卷二第70至72頁）可知，證
      人郭林美麗在97年11月5日借款隔天，即知悉有筆互助會
      款可供運用，可以提前清償，而委託證人楊懷鉞到臺北萬
      華找被告王振安商量，既然證人郭林美麗可以在97年11月
      5日即確認有筆款項可資運用，顯然即無理由要在97年11
      月4日向被告王振安借款！而觀諸該借據內容（參照本院
      卷二第83頁），事先即已擬妥利息約定之文字，何以雙方
      卻未加以記載，證人楊懷鉞受託與被告王振安協調提早清
      償本金降低利息之事情，經被告王振安同意後，亦未將該
      等事項明確記載於借據上，以證人楊懷鉞會要求證人郭林
      美麗影印借據、本票留存供日後舉證之行為可知，證人楊
      懷鉞相當懂得權利保障之方法，何以會未將談妥降低利息
      之事項行諸文字，以資保障證人郭林美麗之權益？再者，
      被告王振安果真於97年11月5日要與被告林江盛簽收現金
      500萬元，此等重要事情，理當不會讓不相關之人員在場
      目睹，而證人楊懷鉞從基隆到臺北來，亦當會事先以電話
      聯繫被告王振安確認其方便之時間始會到訪，何以剛好證
      人楊懷鉞會選在被告王振安與被告林江盛交付500萬元詐
      騙款之時刻到來？況且，證人楊懷鉞既未親眼目睹渠等當
      場點收現金500萬元之情，亦未目睹被告林江盛當場簽名
      ，何以願意以見證人身分在該現金簽收據（參照98年度交
      查字第28號偵查卷第187頁）上簽名？證人楊懷鉞前開證
      述內容，頗不合乎常情，已然可議。而被告王振安對此亦
      當庭否認，辯稱：楊懷鉞是被告葉志成的朋友，現金簽收
      據是被告葉志成拿給伊，那是影印本，伊沒有親眼看到被
      告林江盛、楊懷鉞當場簽，是被告葉志成要伊作偽證去誣
      賴被告林江盛，伊確實沒有親眼看到被告林江盛有簽這1
      一份現金簽收據，正本應該是在被告葉志成處等語（參照
      本院卷二第73頁），核與其先前於偵查中供稱：「98年6
      月25日出庭提出之現金簽收據影本，是被告葉志成在我第
      一次出庭98年4月2日之前，在西園路1段200號附近咖啡廳
      拿給我的。」等語相符（參照98年度交查字第28號偵查卷
      第212頁），被告林江盛亦否認上情，辯稱：伊不認識楊
      懷鉞，楊懷鉞去找被告王振安時，伊也不在場，現金簽收
      據上的簽名是伊的筆跡，但有可能是去影印的，伊要求對
      方提出正本等語（參照本院卷二第73頁），而被告葉志成
      則辯稱現金簽收據不是伊交給被告王振安等語（參照本院
      卷二第73頁反面），對此，卷附之現金簽收據（參照98年
      度交查字第28號偵查卷第187頁）確實為影本，正本未經
      提出，被告林江盛所指其簽名係遭影印，亦非無可能，本
      院認為在無正本可供辨識之前提下，尚難以此影本作為認
      定被告王振安、林江盛有於97年11月5日點收兌換支票現
      金500萬元款項之事實，是以，該現金簽收據亦難資為有
      利於被告葉志成或不利於被告王振安及林江盛之事證。至
      於，被告王振安於本院審理中供稱：「100年1月28日我有
      被臺北地方法院傳喚到庭，被告是葉志成，我是被傳喚為
      證人，該案情與本案的案情雷同，告訴人王周仙媛有說出
      楊懷鉞這個人及要告葉志成（庭呈臺北地方法院檢察署99
      年度偵字第27728號證人傳票影本）。我之所以會被傳喚
      為證人，是因為葉志成未經我的同意打了一張協議書，可
      以證明葉志成老早就有跟本案雷同的犯行。」等語（參照
      本院卷二第138頁），經向臺灣臺北地方法院檢察署調閱
      99年度偵字第27728號案件相關人員之偵訊筆錄，確實有
      該案被害人王周仙媛確實有指證被告葉志成、楊懷鉞共同
      涉嫌詐欺之情（因該案件尚未起訴，基於偵查不公開原則
      ，將相關偵訊筆錄附於本院卷內密封資料袋），是證人楊
      懷鉞確實與被告葉志成有所牽扯，非若其於本院審理中所
      稱與被告王振安較為熟識，因此，證人楊懷鉞於本院審理
      中之證述內容，顯與常情不符，更有刻意迴護被告葉志成
      之虞，尚難資為有利於被告葉志成或不利於被告王振安及
      林江盛之事證。
（三）綜上所述，被告葉志成、王振安、林江盛、羅筱玲、陳志
      明與石孝強及真實姓名年籍不詳自稱「楊順華」、「游先
      生」、「小謝」之成年男子等人，共謀以「美金國內定存
      高受益投資案」之高獲利引誘投資人投資之方式，詐取財
      物，由被告葉志成擔任會計師、「游先生」擔任金主業務
      代表、被告林江盛擔任幕前金主（即人頭金主）代表、石
      孝強擔任幕後金主代表、被告王振安擔任提領人頭戶及跑
      腿送件、被告羅筱玲與「楊順華」擔任貸方主要對口單位
      （即居間仲介）、被告陳志明擔任投資案之操作方代表，
      並以偽造之「香港上海匯豐銀行臺北分行餘額證明書」、
      「香港上海匯豐銀行臺北分行」及「香港THE HOUSE OF
      JEWELS公司商務通知」等私文書，以取信告訴人李丞霖，
      先後向告訴人李丞霖詐得共計1000萬元之款項得手等情，
      應堪認定。被告葉志成、王振安、林江盛、羅筱玲、陳志
      明與石孝強、「楊順華」、「游先生」、綽號「小謝」之
      成年男子等人間，顯有共同實施詐欺取財及行使偽造私文
      書等罪之犯意聯絡及行為分擔。被告葉志成、王振安、羅
      筱玲所辯，均係事後卸責之詞，要難採信。本件事證已臻
      明確，被告葉志成、王振安、羅筱玲、林江盛犯行，均堪
      認定。
三、論罪科刑：
（一）核被告葉志成、王振安、羅筱玲、林江盛所為，均係犯刑
      法第339條第1項之詐欺取財罪、刑法第216條、第210條之
      行使偽造私文書罪。
（二）被告葉志成、王振安、羅筱玲、林江盛與同案被告陳志明
      、石孝強、真實姓名年籍不詳自稱「楊順華」、「游先生
      」、「小謝」之成年男子等人就前開詐欺取財、行使偽造
      私文書之犯行間，顯有共同實行犯罪之犯意聯絡及行為分
      擔，均為共同正犯。
（三）按行為人為達同一之目的，同時偽造同一被害人之多件同
      類文書或多張有價證券，因其法益之享有人各僅一個，應
      認其侵害之法益各為一個，不能以其偽造之件數或張數，
      計算其法益之數目。如數行為於同時同地或密切接近之時
      地實施，侵害同一之法益，各行為之獨立性極為薄弱，依
      一般社會健全觀念，在時間差距上，難以強行分開，在刑
      法評價上，以視為數個舉動之接續施行，合為包括之一行
      為予以評價，較為合理，則屬接續犯，而為包括之一罪（
      最高法院86年度台上字第3295號判決意旨參照）。本案中
      ，被告葉志成、王振安、羅筱玲、林江盛先後二次向告訴
      人李丞霖詐取支票款各500萬元，渠等係基於同一之詐欺
      目的，計畫性地於密切接近之時地實施犯罪行為，均係侵
      害告訴人李丞霖之同一法益，各行為之獨立性極為薄弱，
      依一般社會健全觀念，在時間差距上難以強行分開，在刑
      法評價上為數個舉動之接續施行，應以包括一罪之接續犯
      論處，較為合理。又被告葉志成、王振安、羅筱玲、林江
      盛與同案被告陳志明先後偽造「香港上海匯豐銀行臺北分
      行餘額證明書」、「香港上海匯豐銀行臺北分行存款帳戶
      對帳單」、「香港THE HOUSE OF JEWELS公司商務通知」
      等私文書，顯係為達向告訴人李丞霖詐財之同一目的，前
      開偽造之文書，確切之偽造時間、偽造時間、實際偽造之
      行為人，均無從得知，依據現有事證，僅知「餘額證明書
      」及「存款帳戶對帳單」係由被告葉志成委託被告王振安
      交付被告林江盛，轉交予「楊順華」提示予告訴人李丞霖
      ，而「商務通知」則係石孝強交付被告陳志明轉交予「楊
      順華」及被告羅筱玲提示予告訴人李丞霖，目的均為取信
      於告訴人李丞霖，以遂行渠等向告訴人李丞霖詐取財物之
      目的，在有限事證之前提下，本院認為採罪疑唯輕之原則
      ，認定被告葉志成等人係於密切接近之時間、地點，偽造
      前開文件，亦以接續犯論處一個偽造私文書罪，較為合理
      。至於，另外，告訴人李丞霖雖有其依楊婉菁於電話中告
      知由同案被告陳志明所提出之「行政院金融監督管理委員
      會核可文件」之申請日期、內容、文號、申請人等資料，
      然前開核可文件以及本案中提及之「國稅局繳稅證明」、
      「國稅局繳稅收據」等均未扣案，詳細內容無從得知，是
      否確為偽造之文書，無從認定，且該文書究屬公文書抑或
      私文書，亦無從得知，而被告葉志成、羅筱玲、王振安、
      林江盛等人復均否認有偽造該等文書之犯行，本院認為本
      諸罪疑惟輕之原則，該部分尚無從認定係屬偽造私文書之
      範圍。
（四）被告葉志成、王振安、羅筱玲、林江盛偽造前開「餘額證
      明書」、「存款帳戶對帳單」、「商務通知」等私文書之
      低度行為，應為行使該等偽造私文書之高度行為所吸收，
      不另論處。
（五）被告葉志成、王振安、羅筱玲、林江盛所犯詐欺取財罪、
      行使偽造私文書罪二者間，其犯意個別，行為互殊，法益
      亦異，應予分論併罰。
（六）爰審酌被告葉志成、王振安、羅筱玲、林江盛等人並無從
      事外幣高受益投資之能力及財力，竟為貪圖不法利益，共
      同謀議以「美金國內定存高收益投資案」高獲利之方式，
      引誘告訴人李丞霖誤信為真，而願意參與投資，再誆以僅
      支付1000萬元借貸利息，即可向金主貸得美金1000萬元款
      項以從事前開高收益投資，獲取200﹪之獲利，向告訴人
      詐取1000萬元之款項，造成告訴人李丞霖受有鉅額之財物
      損失，其行誠屬可議，且被告葉志成、王振安、羅筱玲於
      犯罪後，猶飾詞狡辯，否認犯行，絲毫未見悔意，更不願
      歸還向告訴人李丞霖詐取之款項，以減少告訴人李丞霖所
      受之損失，而被告林江盛於犯罪後，業於本院中坦承犯行
      ，犯後態度良好，且於本院中繳回其所收取之30萬元報酬
      ，欲歸還予告訴人李丞霖，此有本院自行收納款項統一收
      據1份（參照本院卷第56頁）在卷可稽，確實已有悔意，
      參酌公訴檢察官就被告葉志成、羅筱玲、王振安、林江盛
      等人分別具體求處有期徒刑3年、2年6月、2年、2年之刑
      度，認為稍嫌過重等一切情狀，分別量處如主文所示之刑
      ，以示懲儆。
四、沒收從刑：
（一）偽造之「香港THE HOUSE OF JEWELS公司商務通知」1份（
      參照本院卷二第142、143頁），係同案被告陳志明偽造供
      與被告葉志成等人共同行使以遂行本件詐欺取財罪所用之
      物，業如前述，惟因同案被告陳志明已經交付告訴人李丞
      霖收執，已非被告葉志成等人所有之物，自無從併予宣告
      沒收。
（二）未經扣案之偽造「香港上海匯豐銀行臺北分行餘額證明」
      及「香港上海匯豐銀行臺北分行存款帳戶對帳單」各1份
      ，係被告葉志成偽造供與被告林江盛、「楊順華」等人共
      同行使以遂行本件詐欺取財罪所用之物，業如前述，該部
      分告訴人李丞霖所持有者僅係影印本，因此正本仍係在楊
      順華等人持有中，既無任何事證足認已經滅失，仍應依刑
      法第38條第1項第2款之規定，均併予宣告沒收。
（三）扣案之現金30萬元，係被告林江盛將其參與本件投資案所
      得之報酬，繳回國庫欲歸還予告訴人李丞霖之財物，該部
      分應予發還告訴人李丞霖，減少告訴人李丞霖之損失，爰
      不予宣告沒收。
據上論斷，應依刑事訴訟法第299條第1項前段，刑法第28條、第
216條、第210條、第339條第1項、第51條第5款、第38條第1項第
2款，刑法施行法第1條之1第1項、第2項前段，判決如主文。
中    華    民    國   100    年    4     月    27    日
                  刑事第七庭    審判長法  官  洪俊誠
                                      法  官  高文崇
                                      法  官  巫淑芳
以上正本證明與原本無異。
如不服本判決應於收受判決後10日內向本院提出上訴書狀，並應
敘述具體理由；其未敘述上訴理由者，應於上訴期間屆滿後20日
內向本院補提理由書（均須按他造當事人之人數附繕本）「切勿
逕送上級法院」。
                                      書記官  莊金屏
中    華    民    國   100    年    4     月    27    日
附錄論罪科刑法條：
中華民國刑法第216條：
行使第210條至第215條之文書者，依偽造、變造文書或登載不實
事項或使登載不實事項之規定處斷。
中華民國刑法第210條：
偽造、變造私文書，足以生損害於公眾或他人者，處5年以下有
期徒刑。
中華民國刑法第339條：
意圖為自己或第三人不法之所有，以詐術使人將本人或第三人之
物交付者，處5年以下有期徒刑、拘役或科或併科1千元以下罰金
。
以前項方法得財產上不法之利益或使第三人得之者，亦同。
前二項之未遂犯罰之。
